臺灣臺中地方法院刑事判決　　　　　　　99年度訴字第1982號
　　　　　　　　　　　　　　　　　　　99年度訴字第2599號
公　訴　人　臺灣臺中地方法院檢察署檢察官
被　　　告　王義彰
選任辯護人　洪主雯律師
　　　　　　陳瑾瑜律師
　　　　　　王有民律師
被　　　告　甘妤婕
　　　　　　林育愷
　　　　　　李泱叡
　　　　　　馬嵩豪
　　　　　　曾憲勳
　　　　　　林建勳
　　　　　　程　灝
　　　　　　梁振盛
　　　　　　洪紹議
　　　　　　李　毅
　　　　　　葉進益
　　　　　　邱逸軒
上列被告等因偽造文書等案件，經檢察官提起公訴（98年度偵字
第20523號及99年度偵字第12846號、第15820號），及追加起訴
（99年度偵字第16283號、第18071號），以及移送併案審理（99
年度偵字第16118號），本院判決如下：
    主    文
王義彰共同犯如附表五「所犯罪名及應處刑罰」欄所示之罪，共
拾伍罪，均累犯，各處如附表五「所犯罪名及應處刑罰」欄所示
之刑。應執行有期徒刑肆年，如附表八所示物品，均沒收。
甘妤婕共同犯如附表五「所犯罪名及應處刑罰」欄所示之罪，共
拾伍罪，各處如附表五「所犯罪名及應處刑罰」欄所示之刑。應
執行有期徒刑參年，如附表八所示物品，均沒收。
林育愷共同犯如附表五「所犯罪名及應處刑罰」欄所示之罪，共
拾伍罪，各處如附表五「所犯罪名及應處刑罰」欄所示之刑。應
執行有期徒刑參年，如附表八所示物品，均沒收。
李泱叡共同犯如附表六、七「所犯罪名及應處刑罰」欄所示之罪
，共拾參罪，各處如附表六、七「所犯罪名及應處刑罰」欄所示
之刑。應執行有期徒刑陸年，如附表一、二、三所示之偽造公印
文、印文，如附表四所示之偽造公印、印章，如附表九所示物品
，均沒收。
馬嵩豪共同犯如附表六編號1至3、10「所犯罪名及應處刑罰」欄
所示之罪，共肆罪，各處如附表六編號1至3、10「所犯罪名及應
處刑罰」欄所示之刑。應執行有期徒刑參年，如附表一編號1至3
、10所示之偽造公印文、印文，如附表四編號1至11所示之偽造
公印、印章，如附表九編號2、3、4、6至10所示物品，均沒收。
曾憲勳共同犯如附表六編號1至3「所犯罪名及應處刑罰」欄所示
之罪，共參罪，均累犯，各處如附表六編號1至3「所犯罪名及應
處刑罰」欄所示之刑。應執行有期徒刑貳年陸月，如附表一編號
1至3所示之偽造公印文、印文，如附表四編號1至11所示之偽造
公印、印章，如附表九編號2、3、4、6至10所示物品，均沒收。
林建勳共同犯如附表六編號4至7「所犯罪名及應處刑罰」欄所示
之罪，共肆罪，各處如附表六編號4至7「所犯罪名及應處刑罰」
欄所示之刑。應執行有期徒刑貳年陸月，如附表一編號4至7所示
之偽造公印文、印文，如附表四編號1、12至17所示之偽造公印
、印章，如附表九編號3、4、11至13所示物品，均沒收。
程灝共同犯如附表六編號4至6「所犯罪名及應處刑罰」欄所示之
罪，共參罪，各處如附表六編號4至6「所犯罪名及應處刑罰」欄
所示之刑。應執行有期徒刑貳年，如附表一編號4至6所示之偽造
公印文、印文，如附表四編號1、12至15、17所示之偽造公印、
印章，如附表九編號3、4、11至13所示物品，均沒收。
梁振盛共同犯如附表六編號8、9、11「所犯罪名及應處刑罰」欄
所示之罪，共參罪，各處如附表六編號8、9、11「所犯罪名及應
處刑罰」欄所示之刑。應執行有期徒刑貳年捌月，如附表一編號
9、11所示之偽造公印文、印文，如附表四編號16、18至20所示
之偽造公印、印章，如附表九編號1、3、4所示物品，均沒收。
李毅共同犯如附表六編號8、9「所犯罪名及應處刑罰」欄所示之
罪，共貳罪，各處如附表六編號8、9「所犯罪名及應處刑罰」欄
所示之刑。應執行有期徒刑貳年參月，如附表一編號9所示之偽
造公印文、印文，如附表四編號18至20所示之偽造公印、印章，
如附表九編號1、3、4所示物品，均沒收。
洪紹議共同犯如附表六編號8、9「所犯罪名及應處刑罰」欄所示
之罪，共貳罪，各處如附表六編號8、9「所犯罪名及應處刑罰」
欄所示之刑。應執行有期徒刑貳年參月，如附表一編號9所示之
偽造公印文、印文，如附表四編號18至20所示之偽造公印、印章
，如附表九編號1、3、4所示物品，均沒收。
葉進益共同犯行使偽造公文書罪，處有期徒刑壹年肆月，如附表
九編號2、3、4所示物品，均沒收（即附表六編號10部分）。
邱逸軒共同犯行使偽造公文書罪，處有期徒刑壹年伍月，如附表
一編號11所示之偽造公印文，如附表四編號16所示之偽造公印，
如附表九編號1、3、4所示物品，均沒收（即附表六編號11部分
）。
王義彰被訴關於被害人鍾梁榮部分，無罪。
馬嵩豪被訴關於被害人陳淑真、吳葉德、王雲霞、李竹芬、顏雪
靜、蔣金頂、姜瑞娣部分，均無罪。
曾憲勳被訴關於被害人陳淑真、吳葉德、王雲霞、李竹芬、顏雪
靜、蔣金頂、游萬年、姜瑞娣部分，均無罪。
林建勳被訴關於被害人康重輝、李美惠、孫吳國英、顏雪靜、蔣
金頂、游萬年、姜瑞娣部分，均無罪。
程灝被訴關於被害人康重輝、李美惠、孫吳國英、李竹芬、顏雪
靜、蔣金頂、游萬年、姜瑞娣部分，均無罪。
梁振盛被訴關於被害人康重輝、李美惠、孫吳國英、陳淑真、吳
葉德、王雲霞、李竹芬、游萬年部分，均無罪。
李毅被訴關於被害人康重輝、李美惠、孫吳國英、陳淑真、吳葉
德、王雲霞、李竹芬、游萬年、姜瑞娣部分，均無罪。
洪紹議被訴關於被害人康重輝、李美惠、孫吳國英、陳淑真、吳
葉德、王雲霞、李竹芬、游萬年、姜瑞娣部分，均無罪。
葉進益被訴關於被害人康重輝、李美惠、孫吳國英、陳淑真、吳
葉德、王雲霞、李竹芬、顏雪靜、蔣金頂、姜瑞娣部分，均無罪
。
邱逸軒被訴關於被害人康重輝、李美惠、孫吳國英、陳淑真、吳
葉德、王雲霞、李竹芬、顏雪靜、蔣金頂、游萬年部分，均無罪
。
    犯罪事實
一、王義彰於民國95年間因詐欺案件，經本院以95年度易字第
    3116號判決判處有期徒刑8月，提起上訴後，經臺灣高等法
    院臺中分院以95年度上易字第1654號判決駁回上訴而告確定
    ，另因竊盜案件經臺灣彰化地方法院以95年度易字第1191號
    判決判處有期徒刑7月確定，上開2罪經臺灣高等法院臺中分
    院以96年度聲減字第1229號裁定各減為有期徒刑4月、3月又
    15日，定應執行刑有期徒刑7月確定，並於97年1月13日縮短
    刑期執行完畢。而甘妤婕（綽號「果漾」）與林育愷（綽號
    「志文」）先後透過王義彰之介紹，陸續自98年7、8月底起
    至99年5月間止，與王義彰一同參與以真實姓名年籍不詳之
    綽號「阿元」（譯音）成年男子為首之詐欺集團，共謀先由
    該詐欺集團所屬成年成員以電話聯繫方式施詐術，使人將款
    項匯入指定帳戶後，續由「阿元」電話通知王義彰提領前開
    款項，王義彰隨即電話聯絡甘妤婕與林育愷前往ATM自動櫃
    員機確認該指定帳戶之存款餘額並加以提款，再由甘妤婕與
    林育愷提領前開款項並將之交予王義彰轉交「阿元」，王義
    彰、甘妤婕與林育愷就各次詐騙所得款項可分得1％至1.5％
    不等金額之報酬，迨議定上開分工模式後，王義彰、甘妤婕
    、林育愷即與以「阿元」為首之詐欺集團成員，共同意圖為
    自己不法之所有，基於詐欺取財之犯意聯絡，分別為下列行
    為：
（一）於99年1月25日10時許，先由該詐欺集團所屬成年成員以
      電話聯繫方式，向馬細崧佯稱為電信公司人員並以其積欠
      電話費將凍結帳戶為由，要求其匯款至指定帳戶，馬細崧
      不知有詐因而陷於錯誤，隨即依指示於同日將新臺幣（下
      同）20萬元匯入華南商業銀行西門分行之戶名「陳繼偉」
      、帳號「000000000000」號帳戶內（陳繼偉所涉幫助詐欺
      部分，由檢察官另案偵辦），續由「阿元」電話通知王義
      彰提領上開款項，王義彰隨即電話聯絡甘妤婕與林育愷提
      領上開款項，甘妤婕與林育愷乃於同日提領上開款項並將
      之交予王義彰轉交「阿元」。
（二）於99年1月27日（起訴書誤載為99年1月25日，應予更正）
      上午某時許，由該詐欺集團所屬成年成員以電話聯繫方式
      ，向柯福生佯稱為警員並以其遭人冒名開設帳戶提款為由
      ，要求其匯款至指定帳戶，柯福生不知有詐因而陷於錯誤
      ，隨即依指示於同日將60萬元匯入板信商業銀行秀朗分行
      之戶名「徐逸祥」、帳號「00000000000000」號帳戶內（
      徐逸祥所涉幫助詐欺部分，由檢察官另案偵辦），續由「
      阿元」電話通知王義彰提領上開款項，王義彰隨即電話聯
      絡甘妤婕與林育愷提領上開款項，甘妤婕與林育愷乃於同
      日提領上開款項並將之交予王義彰轉交「阿元」。
（三）於99年1月25日上午某時許，先由該詐欺集團所屬成年成
      員以電話聯繫方式，向陳玫勳佯稱為警員並以其帳戶涉及
      刑案為由，要求其匯款至指定帳戶，陳玫勳不知有詐因而
      陷於錯誤，隨即依指示於同日將6萬6000元匯入前開華南
      商業銀行西門分行之戶名「陳繼偉」、帳號「0000000000
      00」號帳戶內，續由「阿元」電話通知王義彰提領上開款
      項，王義彰隨即電話聯絡甘妤婕與林育愷前提領上開款項
      ，甘妤婕與林育愷乃於同日提領上開款項其中5萬9000元
      ，及於翌日提領上開款項其中1000元，合計6萬元，並將
      之交予王義彰轉交「阿元」（其餘6000元則經人於同日轉
      入彰化銀行帳號「00000000000000008700」號帳戶內）。
（四）於99年2月2日9時許，先由該詐欺集團所屬成年成員以電
      話聯繫方式，向黃美利佯稱為電信公司人員並以其積欠電
      話費且遭人冒名開設帳戶涉及刑案為由，要求其匯款至指
      定帳戶，黃美利不知有詐因而陷於錯誤，隨即依指示於同
      日將90萬元匯入前開華南商業銀行西門分行之戶名「陳繼
      偉」、帳號「000000000000」號帳戶內，及將100萬元匯
      入彰化銀行福和分行之戶名「余韡仁」、帳號「00000000
      000000」號帳戶內（余韡仁所涉幫助詐欺部分，由檢察官
      另案偵辦），續由「阿元」電話通知王義彰提領上開款項
      ，王義彰隨即電話聯絡甘妤婕與林育愷提領上開款項，甘
      妤婕與林育愷乃於同日提領上開款項其中189萬9000元並
      將之交予王義彰轉交「阿元」（前開戶名「陳繼偉」帳戶
      內存款餘額999元則因該帳戶於99年2月6日經列為警示帳
      戶致無法提領）。
（五）於99年2月3日下午某時許，先由該詐欺集團所屬成年成員
      以電話聯繫方式，向葉英妹佯稱為檢察官並以其帳戶涉及
      不法為由，要求其匯款至指定帳戶，葉英妹不知有詐因而
      陷於錯誤，隨即依指示於同日將42萬6000元、68萬3000元
      等2筆款項，合計110萬9000元匯入臺北富邦商業銀行股份
      有限公司桂林分行之戶名「宋宇軒」、帳號「000000000
      000」號帳戶內（宋宇軒所涉幫助詐欺部分，由檢察官另
      案偵辦），續由「阿元」電話通知王義彰提領上開款項，
      王義彰隨即電話聯絡甘妤婕與林育愷提領上開款項，甘妤
      婕與林育愷乃陸續於同日及翌日（即4日）提領上開款項
      並將之交予王義彰轉交「阿元」。
（六）於99年3月2日某時許，先由該詐欺集團所屬成年成員以電
      話聯繫方式，向胡梁文瑤佯稱為檢察官並以其涉及刑案為
      由，要求其匯款至指定帳戶，胡梁文瑤不知有詐因而陷於
      錯誤，隨即依指示先後匯款如下：於同年月2日將60萬
      元匯入陽信商業銀行延吉分行之戶名「陳俗如」、帳號「
      000000000000」號帳戶內（陳俗如所涉幫助詐欺部分，由
      檢察官另案偵辦）；於同年月4日將70萬元匯入前開戶
      名「陳俗如」帳戶內；於同年月8日將30萬元、30萬元
      、20萬元等3筆款項合計80萬元（起訴書誤載為70萬元，
      應予更正）匯入前開戶名「陳俗如」帳戶內；於同年月
      5日將102萬元匯入永豐商業銀行永和分行之戶名「孫毓祥
      」、帳號「00000000000000」號帳戶內（孫毓祥所涉幫助
      詐欺部分，由檢察官另案偵辦），續由「阿元」電話通知
      王義彰提領上開款項，王義彰隨即電話聯絡甘妤婕與林育
      愷提領上開款項，而甘妤婕與林育愷乃陸續提領下列款項
      ：於同年月2日提領前開戶名「陳俗如」帳戶內款項60
      萬元；於同年月4日提領前開戶名「陳俗如」帳戶內款
      項70萬元；於同年月5日提領前開戶名「孫毓祥」帳戶
      內款項102萬元；於同年月9日、10日提領前開戶名「陳
      俗如」帳戶內款項合計79萬9800元，並將前開所提領款項
      全部交予王義彰轉交「阿元」。
（七）於99年3月3日9時許，先由該詐欺集團所屬成年成員以電
      話聯繫方式，向李致慧佯稱為檢察官並以其帳戶遭人冒名
      提款為由，要求其匯款至指定帳戶，李致慧不知有詐而於
      同日依指示前往金融機構辦理匯款，原欲將17萬元、40萬
      元等2筆款項合計57萬元匯入永豐商業銀行萬華分行之戶
      名「宋宇軒」、帳號「00000000000000」號帳戶內，嗣經
      金融機構人員告知前開戶名「宋宇軒」帳戶業經列為警示
      帳戶並詢問是否繼續辦理匯款手續，李致慧聞言立即表已
      無須匯款，上開款項因而未匯入前開戶名「宋宇軒」帳戶
      ，王義彰、甘妤婕、林育愷與以「阿元」為首之詐欺集團
      始未得逞。
（八）於99年3月5日，該詐欺集團所屬成年成員以電話聯繫方式
      ，先由其中1名成員於當日上午某時許向謝欣純佯稱為警
      員並告知其帳戶涉及洗錢，將代為向承辦法官詢問如何處
      理，再由另1名成員於當日下午某時許向謝欣純佯稱為法
      官並以將監管其帳戶為由，要求其匯款至指定帳戶，謝欣
      純不知有詐因而陷於錯誤，隨即依指示於同日將32萬元匯
      入前開陽信商業銀行延吉分行之戶名「陳俗如」、帳號「
      000000000000」號帳戶內，續由「阿元」電話通知王義彰
      提領上開款項，王義彰隨即電話聯絡甘妤婕與林育愷提領
      上開款項，甘妤婕與林育愷乃於同日提領上開款項並將之
      交予王義彰轉交「阿元」。
（九）於99年4月25日及26日，先由該詐欺集團所屬成年成員以
      電話聯繫方式，向苗瑞財佯稱為銀行科長並以其涉及刑案
      為由，要求其匯款至指定帳戶，苗瑞財不知有詐因而陷於
      錯誤，乃依指示於99年4月26日將86萬3600元（起訴書誤
      載為99年4月25日及86萬3000元，均應予更正）匯入臺灣
      土地銀行永和分行之戶名「高鈺茹」、帳號「0000000000
      00」號帳戶內（高鈺茹所涉幫助詐欺部分，由檢察官另案
      偵辦），續由「阿元」電話通知王義彰提領上開款項，王
      義彰隨即電話聯絡甘妤婕與林育愷提領上開款項，甘妤婕
      與林育愷乃陸續於同日及翌日（即27日）提領上開款項並
      將之交予王義彰轉交「阿元」。
（十）於99年5月4日某時許，先由該詐欺集團所屬成年成員以電
      話聯繫方式，向劉忠清佯稱為法官並以其帳戶涉及洗錢，
      將凍結其帳戶為由，要求其匯款至指定帳戶，劉忠清不知
      有詐因而陷於錯誤，隨即依指示於同日將39萬元匯入第一
      商業銀行三重埔分行之戶名「邱嘉裕」、帳號「00000000
      000」號帳戶內（邱嘉裕所涉幫助詐欺部分，由檢察官另
      案偵辦），續由「阿元」電話通知王義彰提領上開款項，
      王義彰隨即電話聯絡甘妤婕與林育愷提領上開款項，甘妤
      婕與林育愷乃於同日提領上開款項並將之交予王義彰轉交
      「阿元」。
（十一）於99年5月5日13時許，該詐欺集團所屬成年成員以電話
        聯繫方式，由其中1名成員先向高進城佯稱為警員並告
        知其帳戶涉及洗錢，隨後由另1名成員向高進城佯稱為
        金管會主任並要求其匯款至指定帳戶，高進城不知有詐
        因而陷於錯誤，隨即依指示於同日將29萬2000元匯入臺
        灣新光商業銀行十甲分行之戶名「楊湘灝」、帳號「00
        00000000000」號帳戶內（楊湘灝所涉幫助詐欺部分，
        由檢察官另案偵辦），續由「阿元」電話通知王義彰提
        領上開款項，王義彰隨即電話聯絡甘妤婕與林育愷提領
        上開款項，甘妤婕與林育愷乃於同日提領上開款項其中
        15萬元並將之交予王義彰轉交「阿元」（其餘14萬2000
        元則因該帳戶於99年5月6日經列為警示帳戶致無法提領
        ）。
（十二）於99年5月5日9時許，該詐欺集團所屬成年成員以電話
        聯繫方式，由其中1名成員先向趙惠芬佯稱為電信公司
        人員並告知其遭人冒名申請電話，隨後由另1名成員向
        趙惠芬佯稱為警員並要求其匯款至指定帳戶，趙惠芬不
        知有詐因而陷於錯誤，隨即依指示於同日將150萬元匯
        入臺灣土地銀行新店分行之戶名「邱惠慈」、帳號「
        000000000000」號帳戶內（邱惠慈所涉幫助詐欺部分，
        由檢察官另案偵辦），續由「阿元」電話通知王義彰提
        領上開款項，王義彰隨即電話聯絡甘妤婕與林育愷提領
        上開款項，甘妤婕與林育愷乃於同日提領上開款項並將
        之交予王義彰轉交「阿元」。
（十三）於99年5月4日及5日，該詐欺集團所屬成年成員以電話
        聯繫方式，先由其中1名成員先向蔡吳娥（起訴書誤
        載為「蔡吳琇娥」，應予更正）佯稱為銀行公司人員並
        告知其遭人冒名申辦帳戶領款，再由另1名成員向蔡吳
        娥佯稱為警員並告知其帳戶涉及洗錢，將代為向承辦
        法官詢問如何處理，隨後由另1名成員向蔡吳娥佯稱
        為法官並要求其匯款至指定帳戶，蔡吳娥不知有詐因
        而陷於錯誤，依指示於99年5月5日將90萬元匯入臺灣土
        地銀行南桃園分行之戶名「薛毅華」、帳號「00000000
        0000」號帳戶內（薛毅華所涉幫助詐欺，部分由檢察官
        另案偵辦），續由「阿元」電話通知王義彰提領上開款
        項，王義彰隨即電話聯絡甘妤婕與林育愷提領上開款項
        ，甘妤婕與林育愷乃於同日提領上開款項並將之交予王
        義彰轉交「阿元」。
（十四）於99年5月7日上午某時許，先由該詐欺集團所屬成年成
        員以電話聯繫方式，向張再金佯稱為醫院人員並以其遭
        人冒名就醫為由，要求其匯款至指定帳戶，張再金不知
        有詐因而陷於錯誤，隨即依指示於同日將17萬元匯入臺
        灣土地銀行宜蘭分行之戶名「林國進」、帳號「000000
        000000」號帳戶內（林國進所涉幫助詐欺部分，由檢察
        官另案偵辦），續由「阿元」電話通知王義彰提領上開
        款項，王義彰隨即電話聯絡甘妤婕與林育愷提領上開款
        項，甘妤婕與林育愷乃於同日提領上開款項並將之交予
        王義彰轉交「阿元」。
（十五）於99年5月10日9時許，先由該詐欺集團所屬成年成員以
        電話聯繫方式，向施素珠佯稱為檢察官並以其涉及刑案
        為由，要求其匯款至指定帳戶，施素珠不知有詐因而陷
        於錯誤，隨即依指示於同日將60萬元匯入台新國際商業
        銀行板橋分行之戶名「蔡昆修」、帳號「000000000000
        00」號帳戶內（蔡昆修所涉幫助詐欺部分，由檢察官另
        案偵辦），續由「阿元」電話通知王義彰提領上開款項
        ，王義彰隨即電話聯絡甘妤婕與林育愷提領上開款項，
        甘妤婕與林育愷乃陸續於同日及翌日（即11日）提領上
        開款項並將之交予王義彰轉交「阿元」。
（十六）嗣警方於99年5月11日持本院所核發搜索票分別至下址
        進行搜索，而循線查悉上情：
      1.於當日10時50分許持本院所核發搜索票至甘妤婕當時位
        於新北市○○區○○路48號3樓居所進行搜索，當場扣
        得行動電話1支（內含門號0000000000號SIM卡1張），
        及行動電話1支（內含門號0000000000號SIM卡1張）、
        郵政儲金金融卡2張、筆記本1本、現金3萬8900元。
      2.於當日10時50分許持本院所核發搜索票至林育愷當時位
        於新北市○○區○○街166巷3號5樓居所進行搜索，當
        場扣得NOKIA牌行動電話6支（分別內含門號0000000000
        號、0000000000號、0000000000號、0000000000號、00
        00000000號、0000000000號等SIM卡各1張）、NOKIA牌
        行動電話1支（內含門號SIM卡1張）、ANYCALL牌行動電
        話1支（內含門號0000000000號SIM卡1張）、ANYCALL牌
        行動電話1支、金融銀行帳號筆記簿1本、銀行地址筆記
        簿1本、超鋒快遞送貨單3張、華南商業銀行帳號「0000
        00000000」號金融卡1張、板信商業銀行帳號「0000000
        0000000」號金融卡1張、彰化銀行帳號「000000000000
        00」號金融卡1張、臺北富邦商業銀行股份帳號「00000
        0000000」號VISA金融卡1張、永豐商業銀行帳號「0000
        0000000000」、「00000000000000」號金融卡各1張、
        臺灣土地銀行帳號「000000000000」號、「000000000
        000」號、「000000000000」號、「000000000000」號
        等帳戶之存摺各1本（含金融卡、印章、身分證影本、
        提款明細）、第一商業銀行帳號「00000000000」號帳
        戶之存摺1本（含金融卡、印章、身分證影本）、臺灣
        新光商業銀行帳號「0000000000000」號帳戶之存摺1本
        （含印章、提款明細）、台新國際商業銀行帳號「0000
        0000000000」號帳戶之存摺1本（含金融卡、印章、身
        分證影本、提款明細）等物品；另扣得身分證2張、健
        保卡1張、匯款單25張、現金52萬8000元、OKWAP牌行動
        電話1支（內含門號0000000000號SIM卡1張）、SAMPO牌
        行動電話1支（內含門號0000000000號SIM卡1張）、ALT
        EK牌行動電話1支（內含門號0000000000號SIM卡1張）
        、上海商業儲蓄銀行帳號「000000000000」號、「0000
        00000000」號等帳戶之金融卡各1張、合作金庫銀行帳
        號「0000000000000」號帳戶之存摺1本（含金融卡、印
        章、身分證影本、提款明細）、台新國際商業銀行帳號
        「00000000000000」號、「00000000000000」號、「00
        000000000000」號、「00000000000000」號、「000000
        00000000」號、「00000000000000」號等帳戶之存摺各
        1本（含金融卡、印章、身分證影本、提款明細）、臺
        灣土地銀行帳號「000000000000」號帳戶之存摺1本（
        含金融卡、印章、身分證影本、提款明細）、國泰世華
        銀行帳號「000000000000」號、「000000000000」號等
        帳戶之存摺各1本（含金融卡、印章、身分證影本、提
        款明細）、臺中商業銀行帳號「000000000000」號帳戶
        之存摺1本（含金融卡、印章、身分證影本、提款明細
        ）、遠東國際商業銀行帳號「00000000000000」號帳戶
        之存摺1本（含金融卡、印章、身分證影本）、華南商
        業銀行帳號「000000000000」號帳戶之存摺1本（含金
        融卡、印章、身分證影本、客戶資料）、上海商業儲蓄
        銀行帳號「00000000000000」號、「00000000000000」
        號等帳戶之存摺各1本（含印章、身分證影本、提款明
        細）、臺灣新光商業銀行帳號「0000000000000」號帳
       戶之存摺1本（含金融卡、印章、身分證影本、提款明細
        ）、大眾銀行帳號「000000000000」號、「0000000000
        00」號等帳戶之存摺各1本（含金融卡、印章、身分證
        影本）等物品。
      3.於當日11時50分許持本院所核發搜索票至王義彰位於新
        北市○○區○○路四段242號6樓居所進行搜索，當場扣
        得SAMSUNG牌行動電話3支（分別內含門號0000000000號
        、0000000000號、0000000000號等SIM卡各1張）、NOKI
        A牌行動電話4支（分別內含門號0000000000號、00000
        00000號、0000000000號、0000000000號等SIM卡各1張
        ）、LG牌行動電話1支、SAMSUNG牌行動電話1支、NOKIA
        牌行動電話5支、行動電話門號SIM卡27張（門號分別為
        0000000000號、0000000000號、0000000000號、000000
        0000號、0000000000號、0000000000號、0000000000號
       、0000000000號、0000000000號、0000000000號、00000
        00000號、0000000000號、0000000000號、0000000000
        號、0000000000號、0000000000號、0000000000號、00
        00000000號、0000000000號、0000000000號、00000000
        00號、0000000000號、0000000000號、0000000000號、
        0000000000號、0000000000號、0000000000號）、行動
        電話門號SIM卡2張等物品；另扣得身分證1張、健保卡1
        張、提款卡1張、記事本3本、銀行交易明細表17張、匯
        款單1份、電腦1臺（含主機、螢幕、鍵盤、滑鼠），及
        NOKIA牌行動電話1支（內含門號0000000000號SIM卡1張
        ）、行動電話門號0000000000號SIM卡1張，以及NOKIA
        牌銀黑色、粉紅白行動電話各1支（此2支行動電話原放
        置於王義彰所使用車牌號碼4500-WJ號自用小客車上）
        等物品。
二、曾憲勳於95年間因搶奪案件，經本院以95年度訴字第2233號
    判決判處有期徒刑1年6月確定，並於98年6月9日縮短刑期假
    釋出監，假釋期間付以保護管束，於98年7月27日期滿未經
    撤銷假釋，以已執行論。而李泱叡（綽號米奇）明知以真實
    姓名年籍不詳之綽號「修哥」（譯音）成年男子為首之詐欺
    集團，係利用一般人不熟悉警察局、檢察署或法院等機關辦
    理案件流程之弱點，於接獲自稱警察局、檢察署或法院等機
    關所屬人員來電時，多會信以為真並聽從指示辦理之心理，
    以佯稱警察局、檢察署或法院等機關所屬人員並出示偽造公
    文書之方式，詐騙他人之財物，竟因有利可圖而加入該詐欺
    集團，擔任臺灣地區指揮人員（俗稱「車手頭」），並以每
    次成功向被害人收取款項，可獲固定比例報酬之代價，招攬
    明知上情之呂翰穎（綽號「空仔」、「阿呆」，俟到案後另
    行審結）、陳炳輝（綽號「阿峰」，俟到案後另行審結）、
    馬嵩豪（綽號「小馬」）、曾憲勳（綽號「光頭」）、林建
    勳（綽號「大頭」）、程灝、梁振盛、洪紹議（綽號「小呆
    瓜」）、李毅（綽號「大頭」）、葉進益（綽號「小頭」）
    、邱逸軒等人陸續加入該詐欺集團，渠等以3人為1小組，1
    人負責開車（俗稱車手），1人負責把風（俗稱照水），1人
    負責佯稱為警察局、檢察署、法院等機關所屬人員向被害人
    取款（俗稱業務）等工作，共謀先由該詐欺集團所屬成年成
    員以不詳方式偽刻如附表四所示之公印、印章（除附表四編
    號17所示公印業經扣案外，其餘公印、印章均未扣案）交予
    李泱叡保管，復由該詐欺集團所屬成年成員以電話聯繫方式
    施詐術，使人陷於錯誤而欲交付財產並約定見面時、地後，
    續由該詐欺集團所屬成年成員電話通知李泱叡派人收款，李
    泱叡隨即通知各小組人員前往約定地點出示蓋有如附表四所
    示公印、印章之如附表一所示之偽造公文書向被害人收款，
    且各小組人員所收取款項均交予李泱叡轉交「修哥」，各小
    組人員依其所參與該次擔任之工作，就該次詐騙所得款項，
    車手與業務均可分得2％金額之報酬，照水可分得1％至2％
    不等金額之報酬，迨議定上開分工模式後，前開人員即與其
    所屬小組成員、李泱叡及以「修哥」為首之詐欺集團成員，
    共同意圖為自己不法之所有，基於行使偽造公文書、詐欺取
    財、以不正方法由自動付款設備取財之犯意聯絡，分別為下
    列行為：
（一）於98年12月28日9時30分許，先由該詐欺集團所屬成年成
      員以電話聯繫方式，向康重輝佯稱為法官並以其涉及刑案
      ，其資金將被凍結為由，要求其立即提領金融機構帳戶內
      款項至位於臺中市○○區○○路二段71號之愛買超市交予
      特定人，康重輝不知有詐，隨即依指示於同日提領其所有
      兆豐國際商業銀行北臺中分行帳戶內款項200萬元，並攜
      帶該筆款項至上揭指定地點，續由該詐欺集團所屬成年成
      員電話通知李泱叡派人取款，李泱叡隨即電話聯絡由馬嵩
      豪、陳炳輝、曾憲勳等3人所屬小組前往上址向康重輝收
      款，陳炳輝於當日駕駛中華牌銀色自用小客車1臺（引擎
      號碼4G18J040888號），搭載馬嵩豪、曾憲勳，先至便利
      商店傳真機收取該詐欺集團以不詳方式偽造之如附表一編
      號1所示「台北地方法院地檢署監管科」之公文書1紙，並
      蓋用如附表四編號1所示之偽造公印，再前往上揭指定地
      點附近，並推由馬嵩豪下車至上揭指定地點與康重輝見面
      ，陳炳輝與曾憲勳則在車上把風，馬嵩豪向康重輝佯稱為
      書記官並出示前開偽造之公文書而行使之，以取信於康重
      輝，康重輝因而陷於錯誤，將200萬元交予馬嵩豪，馬嵩
      豪隨即將前開偽造之公文書交予康重輝，足以生損害於臺
      灣臺北地方法院之公文書公信力及康重輝。之後，馬嵩豪
      、陳炳輝、曾憲勳等3人所屬小組將所收取上開款項交予
      李泱叡轉交「修哥」。
（二）於99年1月4日9時30分許，先由該詐欺集團所屬成年成員
      以電話聯繫方式，向李美惠佯稱為書記官並以其涉及刑案
      ，其資金將被凍結為由，要求其立即提領金融機構帳戶內
      款項至位於高雄縣岡山鎮（現改制為高雄市岡山區○○○
      路二巷88號之後紅國小交予特定人，並傳真如附表一編號
      2所示蓋有如附表四所示編號3、4公印文、印文之偽造「
      臺灣新竹地方法院檢察總署偵查卷宗」卷面之公文書1紙
      予李美惠而行使之，李美惠不知有詐，隨即依指示於同日
      攜帶現金46萬3000元至上揭指定地點，續由該詐欺集團所
      屬成年成員電話通知李泱叡派人取款，李泱叡隨即電話聯
      絡由馬嵩豪、陳炳輝、曾憲勳等3人所屬小組前往上址向
      李美惠收款，陳炳輝於當日駕駛中華牌銀色自用小客車1
      臺（引擎號碼4G18J040888號），搭載馬嵩豪、曾憲勳，
      先至便利商店傳真機收取該詐欺集團以不詳方式偽造之如
      附表一編號2所示「台灣省法務部行政執行署監管科」之
      公文書，及「個人資料外洩授權止付聲明書」之空白文書
      各1紙，並蓋用如附表四編號2、5所示之偽造公印，再前
      往上揭指定地點附近，推由馬嵩豪下車至上揭指定地點與
      陳美惠見面，陳炳輝與曾憲勳則在車上把風，馬嵩豪向陳
      美惠佯稱為法務部行政執行署監管科人員並出示前開文書
      而行使之，以取信於陳美惠，陳美惠因而陷於錯誤，將46
      萬3000元交予馬嵩豪，馬嵩豪隨即將前開文書交予陳美惠
      ，足以生損害於臺灣新竹地方法院檢察署、法務部行政執
      行署之公文書公信力及陳美惠。之後，馬嵩豪、陳炳輝、
      曾憲勳等3人所屬小組將所收取上開款項交予李泱叡轉交
      該名綽號「修哥」成年男子。
（三）於99年1月12日10時許，先由該詐欺集團所屬成年成員以
      電話聯繫方式，向孫吳國英佯稱為檢察官並以其涉及刑案
      須配合調查為由，要求其立即提領金融機構帳戶內款項，
      並在其位於臺南縣新營市（現改制為臺南市新營區）住處
      （詳細地址詳卷）等候特定人前往收款，續由該詐欺集團
      所屬成年成員電話通知李泱叡派人取款，李泱叡隨即電話
      聯絡由馬嵩豪、陳炳輝、曾憲勳等3人所屬小組前往上址
      向孫吳國英收款，陳炳輝於當日駕駛中華牌銀色自用小客
      車1臺（引擎號碼4G18J040888號），搭載馬嵩豪、曾憲勳
      ，先至便利商店傳真機收取該詐欺集團以不詳方式偽造之
      如附表一編號3所示「臺中地方法院檢察署監管科」、「
      臺中地方法院檢察署刑事傳票命令」、「臺中地方法院行
      政凍結管收執行命令」、「臺中地檢署監管科收據」等之
      公文書各1紙，並蓋用如附表四編號6至11所示之偽造公印
      、印章，再前往上址附近，推由馬嵩豪下車至上址與孫吳
      國英見面，陳炳輝與曾憲勳則在車上把風，馬嵩豪向孫吳
      國英佯稱為檢察官並出示前開偽造之公文書而行使之，以
      取信於孫吳國英，孫吳國英不知有詐因而陷於錯誤，將現
      金30萬元交予馬嵩豪，馬嵩豪隨即將前開偽造之公文書交
      予孫吳國英，足以生損害於臺灣臺中地方法院檢察署、臺
      灣臺北地方法院等機關之公文書公信力及孫吳國英。之後
      ，馬嵩豪、陳炳輝、曾憲勳等3人所屬小組將所收取上開
      款項交予李泱叡轉交該「修哥」。
（四）於99年1月12日9時15分許，先由該詐欺集團所屬成年成員
      以電話聯繫方式，向陳淑真佯稱為檢察官並以其涉及刑案
      ，其資金將被凍結為由，要求其立即提領金融機構帳戶內
      款項，連同其金融機構帳戶之金融卡，在其位於臺北縣板
      橋市（現改制為新北市板橋區）住處（詳細地址詳卷）一
      併交予特定人，續由該詐欺集團所屬成年成員電話通知李
      泱叡派人取款，李泱叡隨即電話聯絡由呂翰穎、林建勳、
      程灝等3人所屬小組前往上址向陳淑真收款，林建勳於當
      日駕車搭載呂翰穎、程灝，渠等先在車上以電腦列印方式
      偽造如附表一編號4所示「臺灣臺北地方法院檢察總署偵
      查卷宗」卷面、「法務部行政執行假扣押處分命令」、「
      臺灣臺北地方法院檢察總署刑事傳票」、「臺灣台北地方
      法院請求暫緩執行凍結令申請書法院公證款收據」、「法
      務部行政凍結管收執行命令」等之公文書各1紙，並蓋用
      如附表四編號12至15所示之偽造公印、印章，再前往至上
      址附近，推由呂翰穎下車至上址與陳淑真見面，林建勳與
      程灝則在車上把風，呂翰穎向陳淑真佯稱為法院人員並出
      示前開偽造之公文書而行使之，以取信於陳淑真，陳淑真
      不知有詐因而陷於錯誤，將現金15萬元連同其臺中商業銀
      行、郵局、中國信託商業銀行、永豐商業銀行等帳戶之存
      摺、印章、金融卡一併交予呂翰穎，呂翰穎隨即將前開偽
      造之公文書交予陳淑真，足以生損害於臺灣臺北地方法院
      、臺灣臺北地方法院檢察署、法務部公文書等機關之公文
      書公信力及陳淑真。稍後，呂翰穎於同日接續以前揭陳淑
      真之中國信託商業銀行帳戶金融卡，插入提款機並輸入密
      碼之不正方法，使提款機之識別系統對真正持卡人之識別
      陷於錯誤，而提領2筆款項各為1萬元、9000元，共計1萬
      9000元，及以前揭陳淑真之郵局帳戶金融卡，插入提款機
      並輸入密碼之不正方法，使提款機之識別系統對真正持卡
      人之識別陷於錯誤，而提領3筆款項各為2萬元、2萬元、1
      萬2000元，共計5萬2000元，而呂翰穎、林建勳、程灝等3
      人所屬小組將所上開向陳淑真所收取現金及自陳淑真金融
      帳戶所提領款項，合計22萬1000元交予李泱叡轉交「修哥
      」。
（五）於99年1月21日13時50分許，先由該詐欺集團所屬成年成
      員以電話聯繫方式，向吳葉德佯稱為檢察官並以其涉及刑
      案為由，要求其立即提領金融機構帳戶內款項，至位於苗
      栗縣銅鑼鄉樟樹村之仙隆加油站交予特定人，吳葉德不知
      有詐，隨即依指示於同日提領其所有銅鑼郵局帳戶內款項
      50萬元，並攜帶該筆款項至上揭指定地點，續由該詐欺集
      團所屬成年成員電話通知李泱叡派人取款，李泱叡隨即電
      話聯絡由呂翰穎、林建勳、程灝等3人所屬小組前往上址
      向吳葉德收款，林建勳於當日駕車搭載呂翰穎、程灝，渠
      等先在車上以電腦列印方式偽造如附表一編號5所示「臺
      灣臺北地方法院檢察署偵查卷宗」卷面之公文書1紙，並
      蓋用如附表四編號1所示之偽造公印，再前往上揭指定地
      點附近，推由林建勳下車至上揭指定地點與吳葉德見面，
      呂翰穎與程灝則在車上把風，林建勳向吳葉德佯稱為檢察
      官並出示前開偽造之公文書而行使之，以取信於吳葉德，
      吳葉德因而陷於錯誤，將現金50萬元交予林建勳，林建勳
      隨即將前開偽造之公文書交予吳葉德，足以生損害於臺灣
      臺北地方法院檢察署之公文書公信力及吳葉德。之後，呂
      翰穎、林建勳、程灝等3人所屬小組將所收取上開款項交
      予李泱叡轉交「修哥」。
（六）於99年4月21日9時許，先由該詐欺集團所屬成年成員以電
      話聯繫方式，向王雲霞佯稱為警官並以其涉及刑案，其資
      金將被凍結為由，要求其立即提領金融機構帳戶內款項，
      並在其位於基隆市住處（詳細地址詳卷）等候特定人前往
      收款，王雲霞不知有詐，隨即依指示於同日提領其所有郵
      局帳戶內款項88萬5000元及臺灣土地銀行帳戶內款項128
      萬5000元，續由該詐欺集團所屬成年成員電話通知李泱叡
      派人取款，李泱叡隨即電話聯絡由呂翰穎、林建勳、程灝
      等3人所屬小組前前往上址向王雲霞收款，林建勳於當日
      駕車搭載呂翰穎、程灝，渠等先在車上以電腦列印方式偽
      造如附表一編號6所示「台北地方法院地檢署監管單」、
      「台北地方法院公證申請書」等公文書各1紙，並蓋用如
      附表四編號17所示之偽造公印，再前往上址附近，推由林
      建勳下車至上址與王雲霞見面，呂翰穎與程灝則在車上把
      風，林建勳向王雲霞佯稱為公證處人員並出示前開偽造之
      公文書而行使之，以取信於王雲霞，王雲霞因而陷於錯誤
      ，將上開2筆款項交予林建勳，林建勳隨即將前開偽造之
      公文書交予王雲霞，足以生損害於臺灣臺北地方法院檢察
      署、臺灣臺北地方法院等機關之公文書公信力及王雲霞。
      之後，呂翰穎、林建勳、程灝等3人所屬小組將所收取上
      開2 筆款項交予李泱叡轉交「修哥」。
（七）於99年1月26日10時許，先由該詐欺集團所屬成年成員以
      電話聯繫方式，向李竹芬佯稱為檢察官並以其涉及刑案為
      由，要求其立即提領金融機構帳戶內款項，至位於高雄縣
      岡山鎮（現改制為高雄市岡山區）之竹圍國小交予特定人
      ，李竹芬不知有詐，隨即依指示於同日攜帶現金45萬8000
      元至上揭指定地點，續由該詐欺集團所屬成年成員電話通
      知李泱叡派人取款，李泱叡隨即於當日駕車搭載林建勳，
      先至便利商店傳真機收取該詐欺集團以不詳方式偽造之如
      附表一編號7所示「高雄地檢署公證科收據」之公文書1紙
      ，並蓋用如附表四編號16所示之偽造公印，再前往上址附
      近，推由李泱叡下車至上址與李竹芬見面，林建勳則在車
      上把風，李泱叡向李竹芬佯稱為檢察官並出示前開偽造之
      公文書而行使之，以取信於李竹芬，李竹芬因而陷於錯誤
      ，將45萬8000元交予李泱叡，李泱叡隨即將前開偽造之公
      文書交予李竹芬，足以生損害於臺灣高雄地方法院檢察署
      之公文書公信力及李竹芬。之後，李泱叡將所收取上開款
      項轉交「修哥」。
（八）於99年1月7日9時30分許，先由該詐欺集團所屬成年成員
      以電話聯繫方式，向顏雪靜佯稱為檢察官並以其涉及刑案
      為由，要求其提領金融機構帳戶內款項至位於彰化縣北斗
      鎮○○路之螺陽國小交予特定人，顏雪靜不知有詐因，遂
      依指示先後於同年月11日攜帶現金22萬8000元、於同年月
      19日攜帶現金5萬元、於同年月21日攜帶現金15萬元前往
      上揭指定地點，續由該詐欺集團所屬成年成員電話通知李
      泱叡派人取款，李泱叡隨即電話聯絡由梁振盛、洪紹議、
      李毅等3人所屬小組前往上址向顏雪靜收款，洪紹議先後
      於同年月11日、19日、21日駕駛福特牌白色自用小客車1
      臺（引擎號碼00000000X號），搭載梁振盛、李毅前往上
      揭指定地點附近，並推由梁振盛下車至上揭指定地點與顏
      雪靜見面，洪紹議與李毅則在車上把風，梁振盛向顏雪靜
      佯稱為檢察官，顏雪靜因而陷於錯誤，陸續將上開3筆款
      項交予梁振盛。之後，梁振盛、洪紹議、李毅等3人所屬
      小組將所收取上開款項交予李泱叡轉交該名綽號「修哥」
      成年男子。
（九）該詐欺集團所屬成年成員先後於99年4月8日及同年月9日
      以電話聯繫方式，向蔣金頂佯稱為檢察官並以其涉及刑案
      為由，要求其立即提領金融機構帳戶內款項至位於彰化縣
      福興鄉廈粘村之武德宮，及於彰化縣福興鄉○○村○○路
      ○段155號前行人天橋下交予特定人，並傳真如附表一編
      號9所示蓋有如附表四編號18至20所示公印文、印文之偽
      造「臺灣臺北地方法院檢察署刑事傳票」之公文書2紙予
      蔣金頂而行使之，蔣金頂不知有詐，隨即依指示於同年月
      9日11時、13時許先後攜帶現金60萬元、38萬元等2筆款項
      至上揭指定地點之武德宮，及於同年月12日攜帶35萬元上
      揭指定地點之行人天橋下，續由該詐欺集團所屬成年成員
      電話通知李泱叡派人取款，李泱叡隨即電話聯絡由梁振盛
      、洪紹議、李毅等3人所屬小組前往上址向蔣金頂收款，
      洪紹議先於同年月9日駕駛福特牌白色自用小客車1臺（引
      擎號碼00000000X號），搭載梁振盛、李毅，先至便利商
      店傳真機收取該詐欺集團以不詳方式偽造之如附表一編號
      9所示「臺灣臺北地方法院檢察署強制性資產凍結執行書
      」之公文書1紙，並蓋用如附表四編號18至20所示之偽造
      公印、印章，再前往上揭指定地點之武德宮附近，推由梁
      振盛下車至上揭指定地點與蔣金頂見面，洪紹議與李毅則
      在車上把風，梁振盛向蔣金頂佯稱為檢察官並出示前開偽
      造之公文書而行使之，以取信於蔣金頂，蔣金頂因而陷於
      錯誤，將上開2筆款項60萬元、38萬元均交予梁振盛，梁
      振盛豪隨即將前開偽造之公文書交予蔣金領；洪紹議復於
      同年月12日駕車搭載梁振盛、李毅前往上揭指定地點之行
      人天橋下附近，推由梁振盛下車至上揭指定地點與蔣金頂
      見面，洪紹議與李毅則在車上把風，梁振盛豪向蔣金頂佯
      稱為檢察官，蔣金頂因而陷於錯誤，將35萬元均交予梁振
      盛，足以生損害於臺灣臺北地方法院檢察署之公文書公信
      力及蔣金頂。之後，梁振盛、洪紹議、李毅等3人所屬小
      組將所收取上開3筆款項交予李泱叡轉交「修哥」。
（十）於99年3月17日10時許，先由該詐欺集團所屬成年成員以
      電話聯繫方式，向游萬年佯稱為法院人員並以其涉及刑案
      為由，要求其立即提領金融機構帳戶內款項，至位於宜蘭
      縣羅東鎮○○路99號附近之人行道上交予特定人，游萬年
      不知有詐，隨即依指示於同日攜帶現金45萬元至上揭指定
      地點，續由該詐欺集團所屬成年成員電話通知李泱叡派人
      取款，李泱叡隨即電話聯絡由葉進益、陳炳輝、馬嵩豪等
      3人所屬小組前往上址向游萬年收款，陳炳輝於當日駕駛
      中華牌銀色自用小客車1臺（引擎號碼4G18J040888號），
      搭載葉進益、馬嵩豪，先至便利商店傳真機收取該詐欺集
      團以不詳方式偽造之如附表一編號10所示「法務部行政凍
      結管制執行命令」、「法院公證帳戶申請書暨臺灣臺中地
      方法院公證本票」等之公文書各1紙，再前往上揭指定地
      點附近，推由葉進益下車至上揭指定地點與游萬年見面，
      陳炳輝與馬嵩豪則在車上把風，葉進益向游萬年佯稱為法
      院人員並出示前開偽造之公文書而行使之，以取信於游萬
      年，游萬年因而陷於錯誤，將45萬元交予葉進益，葉進益
      隨即將前開偽造之公文書交予游萬年，足以生損害於法務
      部、臺灣臺中地方法院等機關之公文書公信力及游萬年。
      之後，葉進益、陳炳輝、馬嵩豪等3人所屬小組將所收取
      上開款項交予李泱叡轉交「修哥」。
（十一）於99年1月15日12時30分許，先由該詐欺集團所屬成年
        成員以電話聯繫方式，向姜瑞娣佯稱為檢察官並以其涉
        及刑案為由，要求其立即提領金融機構帳戶內款項至位
        於高雄縣大寮鄉（現改制為高雄市大寮區○○○○路之
        育樂中學交予特定人，姜瑞娣不知有詐，隨即依指示於
        同日攜帶現金50萬元至上揭指定地點，續由該詐欺集團
        所屬成年成員電話通知李泱叡派人取款，李泱叡隨即電
        話聯絡由邱逸軒、梁振盛、呂翰穎等3人所屬小組前往
        上址向姜瑞娣收款，梁振盛於當日駕駛福特牌白色自用
        小客車1臺（引擎號碼00000000X號），搭載邱逸軒、呂
        翰穎，先至便利商店傳真機收取該詐欺集團以不詳方式
        偽造之如附表一編號11所示「臺北地檢署監管科收據」
        之公文書1紙，並蓋用如附表四編號16所示之偽造公印
        ，再前往上揭指定地點附近，並推由邱逸軒下車至上揭
        指定地點與姜瑞娣見面，梁振盛與呂翰穎則在車上把風
        ，邱逸軒向姜瑞娣佯稱為監察委員並出示前開偽造之公
        文書而行使之，以取信於姜瑞娣，姜瑞娣因而陷於錯誤
        ，將50萬元交予邱逸軒，邱逸軒隨即將前開偽造之公文
        書交予姜瑞娣，足以生損害於臺灣臺北地方法院檢察署
        之公文書公信力及姜瑞娣。之後，邱逸軒、梁振盛、呂
        翰穎等3人所屬小組將所收取上開款項交予李泱叡轉交
        該名綽號「修哥」成年男子。
（十二）嗣警方於99年5月11日持本院所核發搜索票分別至下址
        進行搜索，並於同年月18日由林建勳帶同警方前往位於
        臺中市○○路之家樂福地下停車場，當場在車牌號碼
        9536-ZX號車輛內扣得筆記型電腦1臺、印表機1臺、藍
        色襯衫1件、黑色長褲1件、皮鞋1雙、公文袋（大）30
        個、公文袋（小）11個、A4空白紙張60張、衛星導航1
        臺等物品，及於99年7月6日扣得李泱叡所有福特牌白色
        自用小客車1臺（引擎號碼00000000X號）、中華牌銀色
        自用小客車1臺（引擎號碼4G18J040888號），而循線查
        悉上情：
      1.於99年5月11日持本院所核發搜索票至李泱叡當時位於
        臺中市○○區○○路132號16樓之9號居所進行搜索，並
        扣得李泱叡所有之停用之空手機50支；及於同日持本院
        所核發搜索票至臺中市○○區○○路130號15樓之10號
        居所進行搜索，並扣得李泱叡所有之NOKIA牌黑色行動
        電話1支（內含門號0000000000號SIM卡1張）、行動電
        話1支（內含門號0000000000號SIM卡1張）、行動電話1
        支（內含門號0000000000號SIM卡1張）、行動電話1支
       （內含門號0000000000號SIM卡1張）、SIM卡1張、記帳
        單22張、聯絡簿1本、白色結晶體1包、「李有淞」身分
        證1張等物品，及曾憲勳所有之行動電話1支（內含門號
        0000000000號SIM卡1張）、行動電話1支（內含門號000
        0000000號SIM卡1張）。
      2.於99年5月11日持本院所核發搜索票在臺中縣神岡鄉（
        現改制為臺中市神岡區○○○路56號前，攔下梁振盛所
        駕駛福特牌白色自用小客車進行搜索，並當場在該車內
        扣得偽造「臺灣省臺北地檢署印」公印1枚，及印泥1個
        、車牌2面、存款憑條2張、行動電話5支、電池4個、白
        色結晶體1包、長褲1條、長袖上衣1件、皮鞋1雙、照片
        11 張。
      3.於99年5月11日持本院所核發搜索票在臺中縣神岡鄉（
        現改制為臺中市○○區○○道一號豐原交流道口，攔下
        陳炳輝所駕駛自用小客車，並當場在該車內扣得NOKIA
        牌行動電話4支（分別內含編號KAＺ0000000000號、0000
        000000000000號、000000000000000號易付卡各1張，及
        門號0000000000000號SIM卡1張）、衛星導航機1臺，及
        車牌3面、偽造「台灣省法務部地檢署」公印1枚等物品
        ，及在葉進益身上扣得行動電話2支（內含門號0000000
        000號、0000000000號SIM卡各1張）、白色結晶體1包、
        黑色香菸盒1個。
      4.於99年5月11日持本院所核發搜索票至洪紹議位於臺中
        市○○區○○路二段74巷5號住處進行搜索，當場扣得
        行動電話1支（內含門號0000000000號SIM卡1張）、手
        槍2支、鋼珠1批。
      5.於99年5月11日持本院所核發搜索票至馬嵩豪位於臺中
        縣清水鎮（現改制為臺中市清水區○○○路58號住處進
        行搜索，當場扣得行動電話1支（內含門號0000000000
        號SIM卡1張）。
      6.於99年5月11日持本院所核發搜索票至李毅位於臺中縣
        豐原市（現改制為臺中市豐原區○○○街24號住處進行
        搜索，當場扣得空氣長槍2支、彈匣1個、BB彈1盒、充
        電池1個、NOKIA牌行動電話1支（含IC卡）。
      7.於99年5月11日持本院所核發搜索票至呂翰穎位於臺中
        縣神岡鄉（現改制為臺中市神岡區○○○路61巷62號住
        處進行搜索，當場扣得行動電話1支（內含門號0000000
        000號SIM卡1張）、殘渣袋1個。
三、李泱叡與呂翰穎另意圖為自己不法之所有，與以該名綽號「
    修哥」成年男子為首之詐欺集團成員共同基於行使偽造公文
    書、行使偽造私文書、詐欺取財、非法由自動付款設備取財
    之犯意聯絡，分別為下列行為：
（一）於99年1月13日9時許，先由該詐欺集團所屬成年成員以電
      話聯繫方式，向林雲英佯稱為法院人員並以其帳戶涉及刑
      案為由，要求其立即提領金融機構帳戶內款項，並在其位
      於臺北縣新莊市居所（現改制為新北市新莊區，詳細地址
      詳卷）等候特定人前往收取，續由該詐欺集團所屬成年成
      員電話通知李泱叡前往上址，李泱叡隨即先至便利商店傳
      真機收取該詐欺集團以不詳方式偽造之如附表二編號1所
      示「臺北台北地方法院公證本票」、「臺灣台北地方法院
      暫緩執行凍結令申請書法院公證款收據」、「臺灣臺北地
      方法院檢察總署偵查卷宗」卷面、「臺灣臺北地方法檢察
      總署刑事傳票」、「法務部行政凍結管制執行命令」、「
      法務部行政執行假扣押處份命令」等公文書各1紙，並蓋
      用如附表四編號12、14所示之偽造公印，再前往上址與林
      雲英見面，李泱叡向林雲英佯稱為警官並出示前開偽造之
      公文書而行使之，以取信於林雲英，林雲英不知有詐因而
      陷於錯誤，將其所有臺灣銀行帳號000000000000號（追加
      起訴書誤載為「0000000000000」號，應予更正）、00000
      0000000號、000000000000號、000000000000號、0000000
      00000號、000000000000號及玉山銀行帳號0000000000000
      號等帳戶之存摺、印章交予李泱叡，李泱叡隨即將前開偽
      造之公文書交予林雲英，足以生損害於臺灣臺北地方法院
      、臺灣臺北地方法院檢察署、法務部等機關之公文書公信
      力及林雲英。稍後，李泱叡將上開帳戶存摺、印章交予呂
      翰穎，由呂翰穎於同年月13至20日接續前往如附表三所示
      臺灣銀行各分行，於取款憑條、無摺存入憑條上偽填前揭
      林雲英帳號及存、提領金額，且於取款憑條上盜蓋前揭所
      詐得林雲英之印章而偽造取款憑條、無摺存入憑條，並持
      之向不知情之臺灣銀行各分行人員辦理存、提款而行使之
      ，致不知情之臺灣銀行各分行人員陷於錯誤，而受理存款
      及交付提款現金，足生損害於林雲英及臺灣銀行對於存戶
      管理之正確性，上開盜領所得款項乃由呂翰穎交予李泱叡
      轉交「修哥」。嗣後，林雲英發覺受騙，報警處理，經警
      循線查悉上情。
（二）於99年4月21日10時許，先由該詐欺集團所屬成年成員以
      電話聯繫方式，向許韶芹佯稱為警官並以其涉及刑案，其
      資金將被凍結為由，要求其立即提領金融機構帳戶內款項
      ，並攜帶其金融機構帳戶資料，前往位於臺北市○○路15
      1號之日新國小交予特定人，許韶芹不知有詐，隨即依指
      示於同日攜帶現金18萬元及其臺灣銀行帳戶之金融卡、信
      用卡，及臺灣土地銀行帳戶之存摺、印章至上揭指定地點
      ，續由該詐欺集團所屬成年成員電話通知李泱叡派人收取
      ，李泱叡隨即電話聯絡由呂翰穎、林建勳（此部分林建勳
      未經起訴或追加起訴）前往上址向許許韶芹收取，林建勳
      於當日駕車搭載呂翰穎，先至便利商店傳真機收取該詐欺
      集團以不詳方式偽造之如附表二編號2所示「臺北台北地
      方法院公證本票」、「臺灣台北地方法院暫緩執行凍結令
      申請書法院公證款收據」、「臺灣臺北地方法院檢察總署
      偵查卷宗」卷面、「臺灣臺北地方法檢察總署刑事傳票」
      、「法務部行政凍結管制執行命令」、「法務部行政執行
      假扣押處份命令」等公文書各1紙，並蓋用如附表四編號
      12至15所示之偽造公印、印章，再前往上揭指定地點附近
      ，並推由呂翰穎下車至上揭指定地點與許韶芹見面，林建
      勳則在車上把風，呂翰穎向許韶芹佯稱為法院人員並出示
      前開偽造之公文書而行使之，以取信於許韶芹，許韶芹因
      而陷於錯誤，將18萬元連同上開帳戶資料交予呂翰穎，呂
      翰穎隨即將前開偽造之公文書交予許韶芹，足以生損害於
      臺灣臺北地方法院、臺灣臺北地方法院檢察署、法務部等
      機關之公文書公信力及許韶芹。稍後，呂翰穎於同日接續
      以前揭許韶芹之臺灣銀行帳戶金融卡，插入提款機並輸入
      密碼之不正方法，使提款機之識別系統對真正持卡人之識
      別陷於錯誤，而提領4筆款項各為2萬元、2萬元、2萬元、
      1萬元，共計7萬元，且呂翰穎與林建勳等2人所屬小組將
      所上開向許韶芹所收取現金及自許韶芹金融帳戶所提領款
      項，合計25萬元交予李泱叡轉交「修哥」。嗣後，許韶芹
      覺受騙，報警處理，經警循線查悉上情。
四、案經內政部警政署刑事警察局電信警察隊、臺北市政府警察
    局中山分局、臺中縣警察局（現改制為臺中市政府警察局）
    大甲分局報告臺灣臺中地方法院檢察署暨臺灣臺中地方法院
    檢察署檢察官自動簽分偵辦起訴。
    理    由
I、有罪部分：
甲、認定犯罪事實所憑之證據及理由：
壹、按現役軍人犯陸海空軍刑法或其特別法之罪，依本法之規定
    追訴審判之，軍事審判法第1條第1項前段固然定有明文。惟
    按犯罪在任職服役前，發覺在任職服役中者，依本法追訴審
    判。但案件在追訴審判中而離職離役者，初審案件應移送該
    管第一審之法院，上訴案件應移送該管第二審之法院審判。
    犯罪在任職服役中，發覺在離職離役後者，由法院審判。前
    二項規定，按行為時之身分適用法律，同法第五條定有明文
    。又所謂發覺，係指有偵查犯罪職權之公務員已知悉犯罪事
    實與犯罪之人而言（最高法院75年度臺上字第1634號判例意
    旨參照）。查被告葉進益係於98年5月6日入伍服役，於99年
    5月6日退伍等情，有個人兵籍資料查詢結果1份在卷可稽（
    見本院99年度訴字第1982號刑事卷（卷一）第208頁）。而
    被告葉進益涉犯上開犯罪事實二（十）所示詐欺取財、行使
    偽造公文書等犯行之時間係於99年3月17日，且被害人游萬
    年於同年6月間警詢時指認出面向其收取款項之男子係被告
    葉進益，並提供被告葉進益所交付之偽造文件，亦有如附表
    一編號10所示之偽造文書、指認犯罪嫌疑人紀錄表及真實姓
    名對照表等影本各1份在卷可稽（見臺中縣警察局大甲分局
    中縣甲警偵字第0000000000號刑案偵查卷第530至547頁），
    足見本案上開犯罪事實二（十）所示行為之犯罪時間在被告
    葉進益任職服役中，發覺在其離職離役後，揆諸前揭說明，
    本案應依刑事訴訟法之規定，由普通法院審判，並按其行為
    時之身分適用法律，合先敘明。
貳、被告以外之人於審判外之陳述，經當事人於審判程序同意作
    為證據，法院審酌該言詞陳述或書面陳述作成時之情況，認
    為適當者，亦得為證據；當事人、代理人或辯護人於法院調
    查證據時，知有第159條第1項不得為證據之情形，而未於言
    詞辯論終結前聲明異議，視為有前項之同意，刑事訴訟法第
    159條之5定有明文。查本件認定事實所引用之證據方法（包
    括證人之證述及文書等證據），已經本院於審理時提示被告
    王義彰、甘妤婕、林育愷等人，及被告王義彰之辯護人洪主
    雯律師，以及被告李泱叡、馬嵩豪、曾憲勳、林建勳、程灝
    、梁振盛、洪紹議、李毅、葉進益、邱逸軒等人，而被告王
    義彰、甘妤婕、林育愷等人，及被告王義彰之辯護人洪主雯
    律師，以及被告李泱叡、馬嵩豪、曾憲勳、林建勳、程灝、
    梁振盛、洪紹議、李毅、葉進益、邱逸軒等人並未爭執其證
    據能力（見本院100年10月13日及同年11月25日審判筆錄）
    ，揆諸前揭說明，可認為同意作為證據；而本院審酌該證據
    作成時之情況，認為適當，自具有證據能力，而得採為證據
    ，合先敘明。
參、關於上開犯罪事實一部分：
    訊據被告王義彰與林育愷對於上開犯罪事實一（一）至（十
    五）所示詐欺取財行為，於本院審理時均坦承不諱。而被告
    甘妤婕對於上開犯罪事實一（一）、（三）、（四）、（九
    ）、（十）、（十三）所示詐欺取財行為，於本院審理時坦
    承不諱，但對於其餘上開犯罪事實一所示行為則矢口否認有
    何詐欺取財犯行，並辯稱：這些部分不是伊去領錢，是林育
    愷去領的云云。
肆、關於上開犯罪事實二部分：
    被告李泱叡對於上開犯罪事實二（一）至（十一）所示行為
    ，於本院審理時均坦承不諱。而被告馬嵩豪、曾憲勳、林建
    勳、程灝、梁振盛、洪紹議、李毅、葉進益、邱逸軒等人，
    則均矢口否認有何行使偽造公文書、詐欺取財、以不正方法
    由自動付款設備取財等犯行，並辯稱：洪紹議、馬嵩豪、梁
    振盛、林建勳等人均係於99年3月加入該詐欺集團，程灝係
    於99年4月中加入該詐欺集團，曾憲勳與李毅均係於99年5月
    加入該詐欺集團，葉進益係於99年年5月間退伍才加入該詐
    欺集團，邱逸軒係於98年10月間加入該詐欺集團，然渠等均
    未參與上開犯罪事實二（一）至（十一）所示行為云云。
伍、關於上開犯罪事實三部分：
    被告李泱叡對於上開犯罪事實三（二）所示行為於本院審理
    時坦承不諱，及對於上開犯罪事實三（一）所示行為，於本
    院審理時雖坦承有參與該次行為，惟辯稱：伊僅在車上把風
    ，並未向被害人拿取資料云云。
陸、經查：
一、關於上開犯罪事實一部分：
（一）被害人馬細崧於99年1月25日10時許，接獲姓名年籍不詳
      之成年人來電聯繫，佯稱為電信公司人員並以其積欠電話
      費將凍結帳戶為由，要求其將款項匯入指定帳戶，被害人
      馬細崧不知有詐因而陷於錯誤，隨即依指示於同日將20萬
      元匯入華南商業銀行西門分行之戶名「陳繼偉」、帳號「
      000000000000號」帳戶內等情，業據被害人馬細崧於警詢
      時指述明確，並有存款憑條影本1份在卷可稽（見臺灣臺
      中地方法院檢察署99年度偵字第12846號偵查卷（卷九）
      第68至71頁）。且前開戶名「陳繼偉」帳戶於99年1月25
      日經被害人馬細崧匯入20萬元，隨後經人陸續於當日分次
      各提領各16萬元、2萬元、2萬元等3筆款項，合計20萬元
      等情，有華南商業銀行西門分行於99年6月3日以華西存字
      第09900176號函檢送前開戶名「陳繼偉」帳戶之客戶基本
      資料表、存摺存款期間查詢印表等各1份在卷可稽（見臺
      灣臺中地方法院檢察署99年度偵字第12846號偵查卷（卷
      七）第240至242頁）。
（二）被害人柯福生於99年1月27日上午某時許，接獲姓名年籍
      不詳之成年人來電聯繫，佯稱為警員並以其遭人冒名開設
      帳提款為由，要求其匯款至指定帳戶，被害人柯福生不知
      有詐因而陷於錯誤，隨即依指示於同日將60萬元匯入板信
      商業銀行秀朗分行之戶名「徐逸祥」、帳號「0000000000
      0000」號帳戶內等情，業據被害人柯福生於警詢時指述明
      確，並有匯款申請書影本1份在卷可稽（見上開99年度偵
      字第12846號偵查卷（卷九）第72至75頁）。且前開戶名
      「徐逸祥」帳戶於99年1月27日經被害人柯福生匯入60萬
      元，隨後經人陸續於當日分次各提領52萬元、3萬元、3萬
      元、2萬元等4筆款項，合計60萬元等情，有板信商業銀行
      集中作業中心於100年2月17日以板信集中字第1007470219
      號函檢送前開戶名「徐逸祥」帳戶之交易明細1份在卷可
      稽（見本院99年度訴字第1982號刑事卷（卷二）第46至47
      頁）。
（三）被害人陳玫勳於99年1月25日上午某時許，接獲姓名年籍
      不詳之成年人來電聯繫，佯稱為警員並以其帳戶涉及刑案
      為由，要求其匯款至指定帳戶，被害人陳玫勳不知有詐因
      而陷於錯誤，隨即依指示於同日將6萬6000元匯入匯入華
      南商業銀行西門分行之戶名「陳繼偉」、帳號「00000000
      0000」號帳戶內等情，業據被害人陳玫勳於警詢時指述明
      確，並有存款憑條影本1份在卷可稽（見上開99年度偵字
      第12846號偵查卷（卷九）第77至79頁）。且前開戶名「
      陳繼偉」帳戶於99年1月25日經被害人陳玫勳匯入6萬6000
      元，隨後經人陸續於當日分次各提領2萬元、2萬元、1萬
      9000元等3筆款項，並於翌日提領1000元，合計6萬元，及
      經人於同日將6000元轉入彰化銀行帳號「00090000000000
      000000」號帳戶內等情，有前開戶名「陳繼偉」帳戶之存
      摺存款期間查詢印表在卷可稽（見上開臺灣臺中地方法院
      檢察署99年度偵字第12846號偵查卷（卷七）第242頁）。
（四）被害人黃美利於99年2月2日9時許，接獲姓名年籍不詳之
      成年人來電聯繫，佯稱為電信公司人員並以其積欠電話費
      且遭人冒名開設帳戶涉及刑案為由，要求其匯款至指定帳
      戶，被害人黃美利不知有詐因而陷於錯誤，隨即依指示於
      同日將90萬元匯入華南商業銀行西門分行之戶名「陳繼偉
      」、帳號「000000000000」號帳戶內，及將100萬元匯入
      彰化銀行福和分行之戶名「余韡仁」、帳號「0000000000
      0000」號帳戶內等情，業據被害人黃美利於警詢時指述明
      確，並有匯款申請書代收入傳票影本1份在卷可稽（見上
      開99年度偵字第12846號偵查卷（卷九）第80至83頁）。
      且前開戶名「余韡仁」帳戶於99年2月2日經被害人黃美利
      匯入100萬元，隨後經人陸續於當日分次各提領91萬元、2
      萬元、2萬元、2萬元、2萬元、1萬元等6筆款項，合計100
      萬元，以及前開戶名「陳繼偉」帳戶於同日經被害人黃美
      利匯入90萬元，隨後經人陸續於當日分次各提領86萬元、
      2萬元、1萬9000元等3筆款項，合計89萬9000元，該帳戶
      所剩存款餘額999元則因該帳戶於99年2月6日經列為警示
      帳戶致無法提領等情，有彰化銀行福和分行於99年6月8日
      以彰福和字第0991285號函檢送前開戶名「余韡仁」帳戶
      之個人客戶資料卡、存摺存款帳號資料及交易明細查詢等
      各1份，及前開戶名「陳繼偉」帳戶之存摺存款期間查詢
      印表1份在卷可稽（見上開臺灣臺中地方法院檢察署99年
      度偵字第12846號偵查卷（卷七）第153至156頁、第242頁
      及背面）。
（五）被害人葉英妹於99年2月3日下午某時許，接獲姓名年籍不
      詳之成年人來電聯繫，佯稱為檢察官並以其帳戶涉及不法
      為由，要求其匯款至指定帳戶，被害人葉英妹不知有詐因
      而陷於錯誤，隨即依指示於同日將42萬6000元、68萬3000
      元等2筆款項，合計110萬9000元匯入臺北富邦商業銀行股
      份有限公司桂林分行之戶名「宋宇軒」、帳號「00000000
      0000」號帳戶內等情，業據被害人葉英妹於警詢時指述明
      確，並有跨行匯款申請書影本1份在卷可稽（見上開99年
      度偵字第12846號偵查卷（卷九）第84至86頁）。且前開
      戶名「宋宇軒」帳戶於99年2月3日經被害人葉英妹匯入42
      萬6000元、68萬3000元等2筆款項，合計110萬9000元，隨
      後經人陸續於當日分次各提領38萬元、2萬元、2萬元、60
      00元等4筆款項合計42萬6000元，以及於當日及翌日（即
      4日）分次提領38萬元、2萬元、2萬元、1萬3000元、1000
      元、3萬元、2萬元、2萬元、2萬元、2萬元、2萬元、9萬
      元、2萬9000元等13筆款項合計68萬3000元等情，有臺北
      富邦商業銀行股份有限公司桂林分行財富管理於100年2月
      18日以北富銀桂林字第1000000006號函檢送前開戶名「宋
      宇軒」帳戶之對帳單細項1份在卷可稽（見上開本院卷（
      卷二）第52至53頁）。
（六）被害人胡梁文瑤於99年3月2日某時許，接獲姓名年籍不詳
      之成年人來電聯繫，佯稱為檢察官並以其涉及刑案為由，
      要求其匯款至指定帳戶，被害人胡梁文瑤不知有詐因而陷
      於錯誤，隨即依指示先後匯項如下：於同年月2日將60
      萬元匯入陽信商業銀行延吉分行之戶名「陳俗如」、帳號
      「000000000000」號帳戶內；於同年月4日將70萬元匯
      入前開戶名「陳俗如」帳戶內；於同年月8日將30萬元
      、30萬元、20萬元等3筆款項合計80萬元匯入前開戶名「
      陳俗如」帳戶內；於同年月5日將102萬元匯入永豐商業
      銀行永和分行之戶名「孫毓祥」、帳號「00000000000000
      」號帳戶內等情，業據被害人胡梁文瑤於警詢時指述明確
      ，並有匯款申請書（匯款人證明聯）、存摺等影本1份在
      卷可稽（見上開99年度偵字第12846號偵查卷（卷九）第
      273至276頁、第279頁）。且前開戶名「陳俗如」帳戶於
      99年3月2日經人匯入60萬元，隨後經人陸續於當日分次各
      提領48萬5000元、3萬元、3萬元、3萬元、2萬5000元等5
      筆款項合計60萬元，及於同年月4日經人匯入70萬元，隨
      後經人陸續於當日分次各提領62萬元、2萬元、2萬元、2
      萬元、2萬元等5筆款項合計70萬元，及於同年月8日經人
      匯入30萬元、30萬元、20萬元等3筆款項合計80萬元，隨
      後經人陸續於同年月9日、10日分次各提領1萬2000元、69
      萬500元、3萬元、3萬元、3萬元、7000元、300元等7筆款
      項合計項79萬9800元等情，有陽信商業銀行延吉分行於99
      年6月4日以陽信延吉字第990013號函檢送前開戶名「陳俗
      如」帳戶之存摺存款印鑑卡（暨開戶申請書）、客戶對帳
      等各1份在卷可稽（見上開99年度偵字第12846號偵查卷（
      卷七）第243至246頁）。以及前開戶名「孫毓祥」帳戶於
      99年3月5日經被害人胡梁文瑤匯入102萬元，隨後經人陸
      續於當日分次各提領93萬元、2萬元、2萬元、2萬元、2萬
      元、1萬元等6筆款項合計102萬元等情，有永豐商業銀行
      永和分行於99年6月29日以永豐銀永和分行（099）字第00
      016號函檢送該帳戶之客戶基本資料查詢及存摺存款往來
      明細查詢一覽表等各1份在卷可稽（見臺灣臺中地方法院
      檢察署99年度偵字第12846號偵查卷（卷八）第9至20頁）
      。
（七）被害人李致慧於99年3月9日9時許，接獲姓名年籍不詳之
      成年人來電聯繫，佯稱為檢察官並以其帳戶遭人冒名提款
      為由，要求其匯款至指定帳戶，被害人李致慧不知有詐而
      於同日依指示前往金融機構辦理匯款，原欲將17萬元、40
      萬元等2筆款項，合計57萬元匯入匯入永豐商業銀行萬華
      分行之戶名「宋宇軒」、帳號「00000000000000」號帳戶
      內，嗣經金融機構人員告知前開戶名「宋宇軒」帳戶業經
      列為警示帳戶並詢問是否繼續辦理匯款手續，被害人李致
      慧聞言立即表示已無須匯款，上開款項因而未匯入前開戶
      名「宋宇軒」帳戶等情，業據被害人李致慧於警詢時指述
      明確，核與永豐商業銀行萬華分行於100年2月21日以永豐
      銀萬華分行（100）字第00002號函檢送前開戶名「宋宇軒
      」於99年3月間存摺存款歷史往來明細查詢一覽表記載該
      帳戶於99年3月間無任何存入或匯入款項記錄等情，大致
      相符（見上開99年度偵字第12846號偵查卷（卷九）第87
      至89頁，及上開本院卷（卷二）第49至50頁）。
（八）被害人謝欣純於99年3月5日上午某時許，接獲姓名年籍不
      詳之成年人來電聯繫，佯稱為警員並告知其帳戶涉及洗錢
      將代為向承辦法官詢問如何處理，復於當日下午某時許接
      獲姓名年籍不詳之成年人來電聯繫，佯稱為法官並以將監
      管其帳戶為由，要求其匯款至指定帳戶，被害人謝欣純不
      知有詐因而陷於錯誤，隨即依指示於同日將32萬元匯入陽
      信商業銀行延吉分行之戶名「陳俗如」、帳號「00000000
      0000」號帳戶內等情，業據被害人謝欣純於警詢時指述明
      確（見上開99年度偵字第12846號偵查卷（卷九）第90至
      92頁）。且前開戶名「陳俗如」帳戶於99年3月5日經人匯
      入32萬元，隨後經人於當日分次各提領22萬5000元、2萬
      元、2萬元、2萬元、2萬元、1萬5000元等6筆款項，合計
      32萬元等情，有前開戶名「陳俗如」帳戶之客戶對帳1份
      在卷可稽（見上開99年度偵字第12846號偵查卷（卷七）
      第246頁）。
（九）被害人苗瑞財於99年4月25日及26日，陸續接獲姓名年籍
      不詳之成年人來電聯繫，佯稱為銀行科長並以其涉及刑案
       為由，要求其匯款至指定帳戶，被害人苗瑞財不知有詐
      因而陷於錯誤，乃依指示於99年4月26日將86萬3600元匯
      入臺灣土地銀行永和分行之戶名「高鈺茹」、帳號「0000
      00000000」號帳戶內等情，業據被害人苗瑞財於警詢時指
      述明確（見上開本院卷（卷二）第182至1836頁）。且前
      開戶名「高鈺茹」帳戶於99年4月26日經被害人苗瑞財匯
      入86萬3600元，其存款餘額合計86萬4600元，隨後經人於
      當日分次各提領6萬元、6萬元，及於翌日（27日）分次各
      提領2萬元、66萬元、2萬元、2萬元、2萬元、4000元等8
      筆款項合計86萬4000元等情，有臺灣土地銀行永和分行於
      99年6月3日以永存字第0990000028號函檢送前開戶名「高
      鈺茹」帳戶之存款印鑑卡、客戶往來明細查詢等影本各1
      份在卷可稽（見上開99年度偵字第12846號偵查卷（卷七
      ）第107至109頁）。
（十）被害人劉忠清於99年5月4日某時許，接獲姓名年籍不詳之
      成年人來電聯繫，佯稱為法官並以其帳戶涉及洗錢，將凍
      結其帳戶為由，要求其匯款至指定帳戶，被害人劉忠清不
      知有詐因而陷於錯誤，隨即依指示於同日將39萬元匯入第
      一商業銀行三重埔分行之戶名「邱嘉裕」、帳號「000000
      00000」號帳戶內等情，業據被害人劉忠清於警詢時指述
      明確並有存款憑條影本1張在卷可稽（見上開99年度偵字
      第12846號偵查卷（卷九）第93至96頁）。且前開戶名「
      邱嘉裕」帳戶於99年5月4日經被害人劉忠清匯入39萬元後
      ，隨即經人於當日分次各提領32萬元、2萬元、2萬元、2
      萬元、1萬元等5筆款項合計39萬元等情，有第一商業銀行
      三重埔分行於99年6月9日以一三重埔字第00074號函檢送
      前開戶名「邱嘉裕」帳戶之未登摺帳項查詢清單1份在卷
      可稽（見上開99年度偵字第12846號偵查卷（卷七）第144
      至145頁）。
（十一）被害人高進城於99年5月5日13時許，接獲姓名年籍不詳
        之成年人來電聯繫，先由其中1人佯稱為警員並告知其
        帳戶涉及洗錢，隨後由另1人佯稱為金管會主任並要求
        其匯款至指定帳戶，被害人高進城不知有詐因而陷於錯
        誤，隨即依指示於同日將29萬2000元匯入臺灣新光商業
        銀行十甲分行之戶名「楊湘灝」、帳號「000000000000
        0」號帳戶內等情，業據被害人高進城於警詢時指述明
        確並有存款憑條影本1張在卷可稽（見上開99年度偵字
        第12846號偵查卷（卷九）第97至101頁）。且前開戶名
        「楊湘灝」帳戶於99年5月5日經人匯入29萬2000元後，
        隨即經人於當日分次各提領2萬元、2萬元、2萬元、2萬
        元、2萬元、3萬元、2萬元等7筆款項合計15萬元，該帳
        戶所剩存款餘額15萬5947元則因該帳戶於99年5月6日經
        列為警示帳戶致無法提領等情，有臺灣新光商業銀行十
        甲分行於99年6月3日以（99）臺灣新光銀十甲字第9901
        00號函檢送前開戶名「楊湘灝」帳戶之客戶資料查詢-
        基本資料、存款帳戶存提交易明細查詢明細表等1份在
        卷可稽（見上開99年度偵字第12846號偵查卷（卷七）
        第47至49頁）。
（十二）被害人趙惠芬於99年5月5日9時許，接獲姓名年籍不詳
        之成年人來電聯繫，先由其中1人佯稱為電信公司人員
        並告知其遭人冒名申請電話，隨後由另1人佯稱為警員
        並要求其匯款至指定帳戶，被害人趙惠芬不知有詐因而
        陷於錯誤，隨即依指示於同日將150萬元匯入臺灣土地
        銀行新店分行之戶名「邱惠慈」、帳號「000000000000
        」號帳戶內等情，業據被害人趙惠芬於警詢時指述明確
        並有匯款委託書（證明聯）影本1張在卷可稽（見上開
        99年度偵字第12846號偵查卷（卷九）第102至105頁）
        。且前開戶名「邱惠慈」帳戶於99年5月5日經被害人趙
        惠芬匯入150萬元後，隨即經人於當日分次各提領98萬
        元、40萬5000元、6萬元、5萬5000元等4筆款項合計150
        萬元等情，有臺灣土地銀行新店分行於99年6月4日以店
        存字第0990000039號函檢送前開戶名「邱惠慈」帳戶之
        存款印鑑卡、客戶往來明細查詢等影本各1份在卷可稽
        （見上開99年度偵字第12846號偵查卷（卷七）第97至
        101頁）。
（十三）被害人蔡吳娥於99年5月4日及5日，接獲姓名年籍不
        詳之成年人來電聯繫，先由其中1人佯稱為銀行公司人
        員並告知其遭人冒名申辦帳戶領款，再由另1人佯稱為
        警員並告知其帳戶涉及洗錢，將代為向承辦法官詢問如
        何處理，隨後由另1人佯稱為法官並要求其匯款至指定
        帳戶，被害人蔡吳娥不知有詐因而陷於錯誤，依指示
        於99年5月5日將90萬元匯入臺灣土地銀行南桃園分行之
        戶名「薛毅華」、帳號「000000000000」號帳戶內等情
        ，業據被害人蔡吳娥於警詢時指述明確並有匯款申請
        書（匯款人證明聯）影本1張在卷可稽（見上開99年度
        偵字第12846號偵查卷（卷九）第106至109頁）。且前
        開戶名「薛毅華」帳戶於99年5月5日經被害人蔡吳娥
        匯入90萬元後，隨即經人於當日分次各提領82萬元、2
        萬元、2萬元、2萬元、2萬元等5筆款項合計90萬元等情
        ，有臺灣土地銀行南桃園分行於99年6月7日以南桃存字
        第0990000020號函檢送該帳戶之存款印鑑卡、客戶歷史
        交易明細查詢等影本各1份在卷可稽（見上開99年度偵
        字第12846號偵查卷（卷七）第110至112頁）。
（十四）被害人張再金於99年5月7日上午某時許，接獲姓名年籍
        不詳之成年人來電聯繫，佯稱為醫院人員並以其遭人冒
        名就醫為由，要求其匯款至指定帳戶，被害人張再金不
        知有詐因而陷於錯誤，隨即依指示於同日將17萬元匯入
        臺灣土地銀行宜蘭分行之戶名「林國進」、帳號「0000
        00000000」號帳戶內等情，業據被害人張再金於警詢時
        指述明確（見上開99年度偵字第12846號偵查卷（卷九
        ）第110至112頁）。且前開戶名「林國進」帳戶於99年
        5月7日經被害人張再金匯入17萬元後，隨即經人於當日
        分次各提領15萬元、2萬元等2筆款項合計17萬元等情，
        有臺灣土地銀行宜蘭分行於99年6月3日以宜存字第9900
        000056號函檢送該帳戶之存款印鑑卡、客戶往來明細查
        詢等影本各1份在卷可稽（見上開99年度偵字第12846號
        偵查卷（卷七）第93至96頁）。
（十五）被害人施素珠於99年5月10日9時許，接獲姓名年籍不詳
        之成年人來電聯繫，佯稱為檢察官並以其涉及刑案為由
        要求其匯款至指定帳戶，被害人施素珠不知有詐因而陷
        於錯誤，隨即依指示於同日將60萬元匯入台新國際商業
        銀行板橋分行之戶名「蔡昆修」、帳號「000000000000
        00」號帳戶內等情，業據被害人施素珠於警詢時指述明
        確（見上開99年度偵字第12846號偵查卷（卷九）第114
        頁）。且前開戶名「蔡昆修」帳戶於99年5月10日經被
        害人施素珠匯入60萬元後，隨即經人於當日及翌日（即
        11日）分次提領3萬元、3萬元、3萬元、1萬元、42萬元
        、3萬元、3萬元、2萬元等8筆款項合計60萬元等情，有
        台新國際商業銀行於99年6月4日以台新作文字第99089
        33號函檢送該帳戶之客戶基本資料及資金往來明細等影
        本各1份在卷可稽（見上開99年度偵字第12846號偵查卷
        （卷七）第81至85頁）。
（十六）按共犯共同實施犯罪行為，在合同意思範圍內，相互利
        用他人之行為，以達其犯罪之目的，原不必每一階段均
        參與，只須分擔犯罪行為之一部，即應對於全部所發生
        之結果共同負責（最高法院73年臺上字第2364號判例意
        旨參照）。查：
      1.被告王義彰於99年5月11日警詢時供稱：伊與綽號「果
        漾」甘妤婕、綽號「志文」林育愷一同參與以綽號「阿
        元」成年男子為首之詐欺集團，「阿元」先跟大陸的詐
        騙集團聯絡，然後再與伊聯絡並指示甘妤婕與林育愷前
        往指定銀行帳戶查詢有無詐騙所得款項匯入，如有詐騙
        款項進來，甘妤婕與林育愷順便提領出來交給伊，由伊
        帶回臺中交給「阿元」等語，並供稱：（你參與該詐騙
        集團從事詐騙行為至今，不法詐騙取得金額合計為何？
        ）伊估算大約2500萬元。（你參與該詐騙集團從事詐騙
        行為期間薪資如何計算？）1個星期結算1次，以1個星
        期的金額統計，每100萬抽取1萬元做為薪資。（你自己
        本身獲利多少？）約25萬元。（你們每天工作的工具包
        括有哪些？）伊的部分只有手機，林育愷與甘妤婕有提
        款卡及金融存簿。（上述這些工具係由何人提供？）由
        「阿元」提供。（上述工具[手機、門號SIM卡、提款卡
        及金融存簿]如何交付給你們？）由「阿元」經超鋒快
        遞寄到臺北三重站及空軍一號寄到臺北縣三重市（現改
        制為新北市三重區）客運轉運站取得。（甘妤婕於警詢
        筆錄中所供稱工具袋，那工具袋都放在何處？）工具袋
        都在他們那裡。（你是否知道工具袋裡的工具總共包括
        哪些物品？）有證件影本、印章、存簿、金融卡，還有
        手機SIM卡與記載帳號的筆記本等語（見臺灣臺中地方
        法院檢察署98年度他字第5112號偵查卷（卷二）第160
        至161頁）。
      2.被告王義彰於99年5月11日偵訊時供稱：「阿元」寄存
        摺、提款卡給伊，伊叫甘妤婕與林育愷到超峰三重站領
        取，之後伊接到臺中電話通知，再打電話給通知甘妤婕
        與林育愷去查詢是否有錢進來等語，並供稱：（誰去編
        被害人？用怎麼方式去騙？）騙被害人的部分是大陸的
        人做的，騙的方式也是大陸人做的，伊只是通知甘妤婕
        、林育愷去領錢而已。（甘妤婕跟林育愷的錢如何計算
        ？）甘妤婕是1％，林育愷是1.5％，「阿元」會直接把
        錢算好，拿給伊分配，由伊轉交給他們等語（見上開98
        年度他字第5112號偵查卷（卷二）第175至176頁）；並
        於同年7月7日偵訊時具結證稱：（何時開始從事詐騙行
        為？）從98年底到99年，當時伊是跟「阿源」做，「阿
        源」是老闆，年紀差不多是40歲，伊不知道他的年籍資
        料。（你幫「阿源」做什麼事情？）聯絡綽號「果漾」
        甘妤婕去提款，還有林育愷去領錢，伊用電話聯繫。（
        他在哪裡跟你聯繫？）伊不知道他們在哪裡領錢，伊都
        是透過電話跟他們說去哪裡領錢。（哪來的帳戶可以領
        錢？）是「阿源」從臺中寄上開。（是誰把錢存在帳戶
        內？）伊不清楚。（不是應該是被害人的錢？）應該是
        吧，伊不清楚。（甘妤婕跟林育愷是何人介紹他們去做
        這個工作？）是伊介紹的。（對於案發當時在林育愷那
        裡查獲20、30本帳戶及現金50幾萬元，有何意見？）帳
        戶是「阿源」寄來的，應該是早上，他們看到本子裡面
        有錢，林育愷去領錢。（「阿源」如何取得人頭帳戶？
        ）這個伊就不知道了。（你總共獲得多少利潤？）伊總
        共拿到20幾萬元。（林育愷跟甘妤婕拿到多少錢？）應
        該也是20幾萬元。（你們如何騙被害人？）這個部分伊
        並不清楚，是「阿源」在處理的等語（見上開99年度偵
        字第12846號偵查卷（卷九）第39至40頁）；及於100年
        3月22日本院審理時供稱：大陸方面打電話給被害人，
        再通知伊去領錢，至於大陸地區有無找其他人去向被害
        人收錢，伊不曉得，有沒有經手等語（見上開本院卷（
        卷二）第82頁背面）。
      3.被告甘妤婕於99年5月11日警詢時供稱：伊透過綽號「
        守護」王義彰介紹進入公司工作，公司成員有王義彰與
        林育愷，伊負責前往ATM查金融卡、領錢、查資料還有
        整理用過的金融存簿，並供稱：（你於何時進入該公司
        工作？）伊是98年7月底進入此公司工作的。（你於該
        公司工作期間薪資如何計算？）1個星期結算1次，以1
        個星期的金額統計，每100萬抽取1萬元做為薪資。（你
        所從事的工作除了你還有何人？）還有林育愷。（你們
        所提領的錢是從何而來？提領錢的工具[含金融存簿、
        提款卡]是從何而來？）伊接到王義彰的電話之後，才
        至ATM查帳，如果有錢的話就至不定點的銀行提領。（
        你們提領出來的錢都交由誰處理？）伊都交由王義彰處
        理，有時王義彰會叫伊將錢匯至其他別人的戶頭。（該
        集團至今獲利多少？）約2500萬元。（你自己本身獲利
        多少？）約25萬元。（你每天上班時間為何？）星期一
        至星期五的上午8點半到下午3點半。（你們每天工作的
        工具包括有哪些？）有手機、提款卡及金融存簿。（這
        些工具係由何人提供？）這些工具有一部份是王義彰放
        在伊所使用的工具袋裡，另一部份要伊去三陽路附近的
        客運轉運站拿取的。（現今該工具袋係由何人保管？）
        是由林育愷所保管。（該集團所屬的詐騙手法是如何？
         ）伊不知情。（你們是如何前往銀行領取詐騙所得？
        ）伊都坐計程車前往銀行領取。（你們所稱之工具袋裡
        的工具總共包括哪些物品？）有證件影本、印章、存簿
        、金融卡，還有手機SIM卡與記載帳號的筆記本等語（
        見上開98年度他字第5112號偵查卷（卷二）第226頁背
        面至第227頁背面）。
      4.被告甘妤婕於99年5月11日偵訊時具結證稱：（你跟王
        義彰如何分工？）他叫伊早上8點半去查卡，卡片是在
        王義彰給伊的，還有部分是從別的地方寄上來的，另外
        存摺也跟卡片一起寄來的，密碼是已經寫好在上面了。
        （如何進入這家公司？）伊跟王義彰是網路遊戲認識的
        ，林育愷是伊的朋友，是伊介紹他跟王義彰認識。（王
        義彰拿了什麼東西給你使用？）簿子、卡片、印章、手
        機方便伊領款用。（如果要領錢，你們如何處理？）最
        開始的時候，他會開車載伊去，後來他會叫伊坐計程車
        。（今天警察執行搜索的時候，你是否有在場？）有。
        （扣案的東西是何人的？）扣案的東西除了0927手機是
        公司的，其他的都是伊的。（是否有參與詐騙集團詐騙
        的方式？）伊只有領錢，但是有人會王義彰聯繫有關哪
        個本子會有錢，他就會去拿那個本子。（你們這個詐騙
        集團除了你之外，還有其他人嗎？）有，有伊、林育愷
        、王義彰、還有其他人，但是那些人都在南部，因為伊
        都聽到他們提到臺南這個部分。（今天搜索扣得的1個
        黑色包包裡面有現金52萬8000元，還有其他20、30卡面
        、及假證件，這些物品是何人所有？）黑色包包是王義
        彰的，平時上班都是伊去拿，下班伊就放回車子裡面，
        後來王義彰就叫林育愷拿回去，要他保管。（你幫王義
        彰領錢的時候，林育愷有無跟你去？）不一定，有一起
        領過，不過有時候，會各自去領。等語（見上開98年度
        他字第5112號偵查卷（卷二）第231至232頁）；及於
        100年3月22日本院審理時供稱：（你和王義彰、林育愷
        之間是如何分工？）是王義彰叫伊和林育愷去領錢，伊
        和林育愷輪流去領錢等語（見上開本院卷（卷二）第84
        頁背面）。
      5.被告林育愷於99年5月11日警詢時供稱：伊於98年8月底
        透過甘妤婕介紹進入公司工作，公司成員有伊、甘妤婕
        、王義彰，伊負責上班前先至ATM查金融卡，之後與甘
        妤婕會合，再各別去銀行領錢，無法領錢再打電話跟王
        義彰報告該帳戶死了等語，並供稱：（你於該公司工作
        期間薪資如何計算？）公司是1個星期結算1次，以1個
        星期的金額統計，每100萬抽取1萬5000元做為薪資。（
        你們所提領的錢是從何而來？提領錢的工具[含金融存
        簿、提款卡]是從何而來？）伊接到王義彰的電話之後
        ，王義彰會告訴伊錢匯入哪個帳戶，再請伊或甘妤婕拿
        該帳戶金融卡至ATM查帳，如果有錢匯入就至不定點的
        銀行提領。提領錢的工具（含存簿、提款卡）是郵寄上
        來，從那裡寄、由誰寄，伊都不知，是王義彰告知伊去
        取。（你們提領出來的錢都交由誰處理？）伊都交由王
        義彰處理，有時王義彰會叫伊將錢匯至其他別人的戶頭
        。（該集團至今獲利多少？）約2000多萬元。（你自己
        本身獲利多少？）約27萬元。（你每天上班時間為何？
        ）星期一至星期五的上午8點半到下午4點。（你們每天
        工作的工具包括有哪些？）有手機、提款卡及金融存簿
        。（這些每天工作的工具係由何人提供？放於何處？）
        這些工具王義彰供放於黑色手提袋（警方今天所查獲）
        ，之前是放在1臺車號4500-WJ號自用小客車內，這1、
        2個星期放在伊家。（你是否知道你在從事何種工作？
        ）伊知道是詐騙工作。（該集團所屬的詐騙手法是如何
        ？）伊不知情，伊只負責取款部分。（你們是如何前往
        銀行領取詐騙所得？）伊都坐計程車前往銀行領取等語
        （見上開98年度他字第5112號偵查卷（卷二）第214頁
        背面至第216頁）。
      6.被告林育愷於99年5月11日偵訊時具結證稱：伊跟王義
        彰、甘妤婕共組詐騙集團，伊跟甘妤婕負責領錢，王義
        彰會打電話來跟伊講，伊有2支電話是王義彰給的，用
        來跟伊聯絡，今天在伊的包包找到很多支，那個包包是
        王義彰叫伊幫他保管，他打電話來，伊跟甘妤婕在網咖
        ，然後就聽從王義彰指示查卡跟領錢，伊有用網咖的電
        腦查王義彰所說的銀行地址等語，並具結證稱：（查什
        麼卡？領什麼錢？）查提款卡，查詢戶頭裡面還有多少
        錢，提款卡是王義彰交給伊的，他約伊見面拿提款卡跟
        簿子，等他下令，時間是2、3天1次，並不是每天，然
        後再叫伊去簿子所屬的銀行去領錢。（你領到錢之後如
        何處理？）伊拿回來當面交給王義彰，100萬元伊拿1萬
        5000元，錢是王義彰每個禮拜五跟伊結算1次。（你知
        道王義彰的存摺與提款卡如何而來？）伊不清楚。（今
        天警察有在一家便利商店找到你，並且在你身上有查扣
        1個黑色包包，裡面有現金52萬8000元，12支手機，匯
        款單25張，賴志雄、王玉峰的身分證等物，有何意見？
        ）有查扣這些東西，這些東西都是王義彰給伊的，52萬
        8000元是伊早上去領的，是王義彰昨天下午4、5點打電
        話給伊，伊當時在板橋的家裡，要打電話給王義彰約見
        面的地方，再把錢交給他。（誰介紹你進來跟王義彰做
        詐騙集團？）是甘妤婕，她跟伊一起進來跟王義彰合作
        。（你前開幫王義彰領錢的部分，是否單獨所為？）1
        個去網咖等，1個去領錢，有時候是伊去領錢，有時候
        是甘妤婕去領錢。（你除了領錢之外，有無做其他的事
        情？）伊除了領錢之外，還有匯款，就是依照王義彰指
        示領錢跟匯款。（如果沒有辦法領錢，如何處理？）伊
        就會打電話跟王義彰聯繫，告訴他帳戶領錢領不出來等
        語（見上開98年度他字第5112號偵查卷（卷二）第218
        至219頁）。
      7.經核上開被告王義彰、甘妤婕與林育愷等人供述內容，
        關於被告甘妤婕與林育愷分別透過被告王義彰之介紹，
        陸續自98年7、8月底與被告王義彰一同參與以「阿元」
        為首之詐欺集團，先由該詐欺集團所屬成年成員以電話
        聯繫方式施詐術，使人將款項匯入指定帳戶後，續由「
        阿元」電話通知被告王義彰提領該等款項，並由被告王
        義彰電話聯絡被告甘妤婕與林育愷前往ATM自動櫃員機
        確認該指定帳戶內存款餘額並加以提款，再由被告甘妤
        婕與林育愷提領該等款項並將之交予被告王義彰轉交「
        阿元」，被告王義彰、甘妤婕與林育愷就各次詐騙所得
        款項可分得1％至1.5％不等金額之報酬等情，大致相符
        ，核與前開被害人接獲姓名年籍不詳之成年人來電聯繫
        並依指示將款項匯入上揭指定帳戶後，隨即經人提領一
        空等情，大致相符，自堪信為真實，足認被告王義彰、
        甘妤婕與林育愷就上開犯罪事實一（一）至（十五）所
        示行為，與以「阿元」為首之詐欺集團成年成員，確有
        共同詐欺取財之犯意聯絡與行為分擔，甚為明確。至被
        告甘妤婕所辯前詞，顯係事後卸責之詞，尚難採信。
（十七）按共同正犯之所以應對其他共同正犯所實施之行為負其
        全部責任者，以就其行為有犯意之聯絡為限，若他犯所
        實施之行為，超越原計畫之範圍，而為其所難預見者，
        則僅應就其所知之程度，令負責任，未可概以共同正犯
        論（最高法院50年臺上字第1060號判例意旨參照）。查
        ：
      1.被告王義彰、甘妤婕與林育愷一同參與以「阿元」為首
        之詐欺集團，先由該詐欺集團所屬成年成員以電話聯繫
        方式施詐術，使人將款項匯入指定帳戶後，續由「阿元
        」電話通知被告王義彰提領該等款項，並由被告王義彰
        電話聯絡被告甘妤婕與林育愷前往ATM自動櫃員機確認
        該指定帳戶內存款餘額並加以提款，再由被告甘妤婕與
        林育愷提領該等款項並將之交予被告王義彰轉交「阿元
        」等情已如前述，足見被告王義彰、甘妤婕與林育愷與
        「阿元」事前謀議計畫內容，關於使被害人交付款項之
        方式，係由該詐欺集團所屬成年成員向被害人以電話聯
        絡方式行騙，使被害人將款項匯入指定帳戶。至被告王
        義彰於99年5月20日警詢時雖供稱：（綽號「阿元」詐
        騙集團的組織架構及成員為何？）依據伊所了解，「阿
        元」幕後還有1位老闆，然後他下面有分為好幾組，有
        跑現場的直接到被害人家中取款的、有專門在偽造假證
        件至銀行開戶的，也有至銀行提款的車手，因該集團分
        工細膩，「阿元」不會讓集團成員認識等語（見臺灣臺
        中地方法院檢察署98年度他字第5112號偵查卷（卷五）
        第12頁），然其於100年3月22日本院審理時供稱：大陸
        方面打電話給被害人，再通知伊去領錢，至於大陸地區
        有無找其他人去向被害人收錢，伊不曉得，有沒有經手
        等語已如前述，足見被告王義彰雖知悉「阿元」所屬詐
        欺集團分成數組，其中雖有某幾組負責直接至被害人家
        中取款，然被告王義彰從未與其他各組成員聯絡，亦不
        瞭解其他各組運作情形，自難僅據其前開警詢供述內容
        ，即逕認被告王義彰、甘妤婕與林育愷與「阿元」事前
        謀議計畫內容包含直接至被害人家中取款。
      2.關於上開犯罪事實一（六）被害人胡梁文瑤部分：
        被害人胡梁文瑤於99年6月30日警詢時證稱：伊於99年3
        月2日上午約10時30分許接到1通電話，告知伊先生在高
        雄市的聯邦銀行有開設帳戶，該帳戶涉嫌詐騙案件，害
        死1對母女，要把伊抓去關，如果查證沒有屬實，伊可
        以國家賠償法請求賠償，當時伊告訴對方因為每天都要
        復健，不能被關，對方說如果不想被關就要按照指示把
        錢匯到指定帳戶，且不准告訴任何人，並要求伊到附近
        統一超商看傳真機號碼，要傳2張文書給伊，之後伊到
        位於臺北市信義區○○○路473號之統一超商，將傳真
        機號碼告知對方，不到5分鐘就收到對方傳來2張文書，
        接著對方將電話轉給1位自稱檢察官之人告訴伊說因是
        詐欺案件，所以又將電話轉給1位自稱主任檢察官之人
        ，然後那個人要伊將帳戶的錢匯入1個指定帳戶等語，
        並提出「臺灣臺北地方法院檢察署刑事傳票」、「臺灣
        臺北地方法院檢察署強制性資產凍結執行書」等影本各
        1張（見上開99年度偵字第12846號偵查卷（卷九）第
        274頁、第277至278頁）。觀諸上開被害人胡梁文瑤警
        詢時證述內容，固提及曾接獲姓名年籍不詳之成年人傳
        真前開文件乙節，然此部分已超越前揭被告王義彰、甘
        妤婕與林育愷與「阿元」事前謀議計畫內容，顯為被告
        王義彰、甘妤婕與林育愷等人所難預見，自難就此部分
        令渠等負責任而以共同正犯論。
      3.關於上開犯罪事實一（十四）被害人張再金部分：
        被害人張再金於99年6月29日警詢時證稱：伊於99年5月
        7日上午接到1通電話自稱臺北臺大醫院人員，並詢問伊
        證件是否曾遺失，有無至臺大醫院就醫，並告知儘快申
        報證件遺失，並稱伊名下有許多不動產及金融簿冊，要
        求伊將所有現金匯至臺灣土地銀行宜蘭分行帳號000000
        000000號帳戶，幫伊保管並清查資金來源，等調查清楚
        後會歸還資金，並稱伊如果不匯款，就要到伊家中對伊
        不利，且告知伊不可對外張揚，伊因心生畏懼才到國姓
        鄉農會南港分會提領12萬元及國姓北山郵局提領5萬元
        ，總共17萬元匯至000000000000號帳戶等語（見上開99
        年度偵字第12846號偵查卷（卷九）第111頁）。觀諸上
        開被害人張再金警詢時證述內容，固提及曾接獲姓名年
        籍不詳之成年人來電聯繫，恫稱如果未依指示匯款，將
        至其住處對其不利，致其心生畏懼而依指示匯款等情，
        然此部分已超越前揭被告王義彰、甘妤婕與林育愷與「
        阿元」事前謀議計畫內容，顯為被告王義彰、甘妤婕與
        林育愷等人所難預見，自難就此部分令渠等負責任而以
        共同正犯論。
      4.關於上開犯罪事實一（十五）被害人施素珠部分：
        被害人施素珠於99年5月19日警詢時證稱：伊於99年5月
        11日上午9時接到自稱檢察官之人的電話要伊拿70萬元
        當保證金，當時伊跟對方說沒有那麼多錢，對方叫伊先
        提領60萬元就可以，伊便聽對方指示到彰化第一商業銀
        行將60萬元匯至台新銀行蔡昆修帳戶，之後對方要求伊
        到附近便利商店報傳真號碼，之後伊在便利商店收到對
        方傳來臺北地檢署監管科收據等語，並提出「臺北地檢
        署公証部門收據」影本1張（見上開99年度偵字第12846
        號偵查卷（卷九）第114頁、第118頁）。觀諸上開被害
        人施素珠警詢證述內容，固提及曾接獲姓名年籍不詳之
        成年人傳真前開文件乙節，然此部分已超越前揭被告王
        義彰、甘妤婕與林育愷與「阿元」事前謀議計畫內容，
        顯為被告王義彰、甘妤婕與林育愷等人所難預見，自難
        就此部分令渠等負責任而以共同正犯論。
（十八）關於上開犯罪事實一（七）被害人李致慧部分：
        檢察官起訴書漏未記載被害人李致慧因金融機構人員告
        知前開戶名「宋宇軒」帳戶業經列為警示帳戶並詢問是
        否繼續辦理匯款手續，而表示已無須匯款，上開款項因
        而未匯入前開戶名「宋宇軒」帳戶等情，業經蒞庭檢察
        官於100年6月13日以補充理由書補正之（見上開本院卷
        （卷二）第173頁背面），附此敘明。
（十九）從而，本件事證明確，被告王義彰、甘妤婕、林育愷等
        人之犯行，均堪以認定，應依法論科。
二、關於上開犯罪事實二部分：
（一）關於被害人康重輝、李美惠、孫吳國英部分：
    1.被害人康重輝於98年12月28日9時30分許，接獲姓名年籍
      不詳之成年人來電聯繫，佯稱為法官並以其涉及刑案，其
      資金將被凍結為由，要求其立即提領金融機構帳戶內款項
      至位於臺中市○○區○○路二段71號之愛買超市交予特定
      人，被害人康重輝不知有詐因而陷於錯誤，隨即依指示於
      同日提領其所有兆豐國際商業銀行北臺中分行帳戶內款項
      200萬元，並於同日在上揭指定地點將200萬元交予1名佯
      稱為書記官並出示如附表一編號1所示蓋有如附表四編號
      1所示公印文之偽造公文書之男子等情，業據被害人康重
      輝於警詢時指述明確，且被害人康重輝於警詢時清楚指認
      出面向其收取款項之男子係被告馬嵩豪，並提供被告馬嵩
      豪所交付之偽造公文書，亦有如附表一編號1所示之偽造
      公文書、指認犯罪嫌疑人紀錄表及真實姓名對照表等影本
      各1份在卷可稽（見上開中縣甲警偵字第0000000000號刑
      案偵查卷第483至489頁，第491至494頁）。足見被害人康
      重輝於警詢證述時，已詳述其於98年12月28日遭詐騙過程
      ，且清楚指認出面向其收取款項之人係被告馬嵩豪，並提
      供被告馬嵩豪所交付之偽造公文書，及關於當日依指示提
      領其金融帳戶內款項200萬元交予被告馬嵩豪乙節，核與
      兆豐國際商業銀行北臺中分行於100年2月15日以（100）
      兆銀北臺中字第00017號函檢送戶名「康重輝」帳戶之客
      戶存款資料明細表記載，該帳戶於98年12月28日經人提領
      200萬元乙節（見上開本院卷（卷二）第43頁），互核一
      致，參以，被害人康重輝與被告馬嵩豪互不相識，亦無仇
      怨，應無設詞誣陷之必要，是上開證詞，應堪採信。
    2.被害人李美惠於99年1月4日9時30分許，接獲姓名年籍不
      詳之成年人來電聯繫，佯稱為書記官並以其涉及刑案，其
      資金將被凍結為由，要求其立即提領金融機構帳戶內款項
      至位於高雄縣岡山鎮（現改制為高雄市岡山區○○○路二
      巷88號之後紅國小交予特定人，並傳真如附表一編號2所
      示蓋有如附表四編號3、4所示公印文、印文之偽造「臺灣
      新竹地方法院檢察總署偵查卷宗」卷面之公文書予被害人
      李美惠，被害人李美惠不知有詐因而陷於錯誤，隨即依指
      示於同日在上揭指定地點將46萬3000元交予1名佯稱為法
      務部行政執行署監管科人員並出示如附表一編號2所示蓋
      有如附表四編號2、5所示公印文之「台灣省法務部行政執
      行署監管科」之公文書，及「個人資料外洩授權止付聲明
      書」之空白文書各1紙之男子等情，業據被害人李美惠於
      警詢時指述明確，且被害人李美惠於警詢時清楚指認出面
      向其收取款項之男子係被告馬嵩豪，並提供所收取傳真文
      書及被告馬嵩豪所交付之偽造文書，亦有如附表一編號2
      所示之偽造文書、指認犯罪嫌疑人紀錄表及真實姓名對照
      表等影本各1份在卷可稽（見上開中縣甲警偵字第0990032
      318號刑案偵查卷第392至408頁，及上開本院卷（卷二）
      第67至69頁）。足見被害人李美惠於警詢證述時，已詳述
      其於99年1月4日遭詐騙過程，且具體指認出面向其收取款
      項之人係被告馬嵩豪，並提供所收取之傳真文件及被告馬
      嵩豪所交付之偽造文件，參以，被害人李美惠與被告馬嵩
      豪互不相識，亦無仇怨，應無設詞誣陷之必要，是上開證
      詞，應堪採信。
    3.被害人孫吳國英於99年1月12日10時許，接獲姓名年籍不
      詳之成年人來電聯繫，佯稱為檢察官並以其涉及刑案須配
      合調查為由，要求其立即提領金融機構帳戶內款項，並在
      其位於臺南縣新營市住處（詳細地址詳卷）等候特定人前
      往收款，被害人孫吳國英不知有詐因而陷於錯誤，隨即依
      指示於同日在其上址住處將現金30萬元交予1名佯稱為檢
      察官並出示如附表一編號3所示蓋有如附表四編號6至11所
      示公印文、印文之偽造公文書之男子等情，業據被害人孫
      吳國英於警詢時指述明確，且被害人孫吳國英於警詢時清
      楚指認出面向其收取款項之男子係被告馬嵩豪，並提供被
      告馬嵩豪所交付之偽造公文書，亦有如附表一編號3所示
      之偽造公文書、指認犯罪嫌疑人紀錄表及真實姓名對照表
      等影本各1份在卷可稽（見上開中縣甲警偵字第099003231
      8號刑案偵查卷第373至389頁，及上開本院卷（卷二）第
      70至73頁）。足見被害人孫吳國英於警詢證述時，已詳述
      其於99年1月12日遭詐騙過程，且具體指認出面向其收取
      款項之人係被告馬嵩豪，並提供被告馬嵩豪所交付之偽造
      公文書，參以，被害人孫吳國英與被告馬嵩豪互不相識，
      亦無仇怨，應無設詞誣陷之必要，是上開證詞，應堪採信
      。
    4.被告馬嵩豪於99年5月11日警詢時供稱：李泱叡帶伊加入
      詐騙集團，沒有固定薪資，以詐騙所得金額1％作為佣金
      ，詐騙成功3至5次，到目前分得大約5至7萬元，已花用完
      畢，每次外出詐騙1車坐3人，1人負責駕車，1人負責把風
      ，開車的人載伊到被害人處所繞1圈，並告知地址，由伊
      負責假扮檢察官或書記官至被害人家中取款等語（見臺灣
      臺中地方法院檢察署98年度他字第5112號偵查卷（卷三）
      第159至161頁）。及被告曾憲勳於99年5月11日警詢時供
      稱：每車坐3人，1人負責駕車及接電話，俗稱「車手」，
      1人負責跑腿買東西，俗稱「照水」，1人負責假冒書記官
      向被害人收取詐騙款項，俗稱「業務」，詐得款項由「車
      手」分2％，「業務」分2％，「照水」分2％；而伊跟綽
      號「阿峰」之陳炳輝、綽號「小馬」之「馬嵩豪」有一起
      出門上班，陳炳輝負責開車及接電話，伊負責把風、跑腿
      、買東西，馬嵩豪負責假冒書記官，李泱叡則係負責接電
      話之「車手頭」，至於印章原本上就在車上等語（見上開
      98年度他字第5112號偵查卷（卷三）第2至3頁）。以及同
      案被告陳炳輝於99年5月11日偵訊時具結證稱：伊擔任司
      機，負責帶人去指定地點並統籌指揮，馬嵩豪與綽號「阿
      泰」之人負責出面向被害人領錢，綽號「弟弟」之人與綽
      號「小頭」之葉進益負責收傳真及把風；且李泱叡會打電
      話告知被害人住處地址，並要伊到被害人住處附近超商收
      刑事傳票之傳真，回車上由馬嵩豪蓋上法務部地檢署的官
      防，之後，公司會打電話給馬嵩豪，指示他去被害人住處
      或指定地點向被害人收錢；而伊一開始與「阿泰」、「弟
      弟」共3人同1車，之後改與「弟弟」、馬嵩豪同1車，後
      來「弟弟」換成葉進益等語（見上開98年度他字第5112
      號偵查卷（卷三）第154至155頁）。
    5.被告李泱叡於99年5月11日警詢時供稱：伊加入詐騙集團
      擔任「車手頭」，大陸方面向臺灣民眾電話詐騙，詐騙成
      功就會電話通知伊派人過去收錢，伊就會派人以地檢署執
      行處書記官名義過去向被害人收錢，出去的時候，1車3人
      ，1人負責開車，1人負責陪車，1人負責收款，收到錢拿
      回來交給伊，伊再把錢交給「修哥」；而綽號「小馬」支
      馬嵩豪由伊帶他進入公司，負責向被害人收錢，陳炳輝則
      負責開車載馬嵩豪去向被害人收錢等語（見上開98年度他
      字第5112號偵查卷（卷三）第99至102頁）；並於100年10
      月13日本院審理時具結證稱：大陸方面傳真公文書，由假
      冒書記官的人去收，另外大陸方面提供法院官印給伊，蓋
      在公文書上，由假冒書記官的人拿公文書給被害人等語（
      見上開本院卷（卷二）第334至335頁）。
    6.觀諸上開被告供述內容，關於由被告李泱叡擔任「車手頭
      」，其下由3人組成1小組，1人負責駕車及接電話，俗稱
      「車手」，1人負責跑腿買東西，俗稱「照水」，1人負責
      假冒書記官向被害人收取詐騙款項，俗稱「業務」等情，
      大致相符，且關於被告馬嵩豪、曾憲勳與同案被告陳炳輝
      等3人所屬小組，係由被告馬嵩豪擔任「業務」、同案被
      告陳炳輝擔任「車手」、被告曾憲勳擔任「照水」等情，
      亦與上開被害人康重輝、李美惠、孫吳國英等人指認係由
      被告馬嵩豪出面向其收取款項乙節，互核一致，是上開被
      告供述關於分組及被告馬嵩豪、曾憲勳與同案被告陳炳輝
      等3人所屬小組分工情形，應堪採信。
    7.綜上，足認被告李泱叡加入以真實姓名年籍不詳之綽號「
      修哥」（譯音）成年男子為首之詐欺集團，擔任臺灣地區
      指揮人員（俗稱「車手頭」），並以每次成功向被害人收
      取款項，可獲固定比例報酬之代價，招攬明知上情之被告
      馬嵩豪（綽號小馬）、曾憲勳（綽號光頭）與同案被告陳
      炳輝（綽號阿峰）加入該詐欺集團，由「修哥」所屬詐欺
      集團成員向被害人施詐術，被告馬嵩豪、曾憲勳與同案被
      告陳炳輝等3人為1小組，由同案被告陳炳輝負責開車（俗
      稱「車手」），被告曾憲勳負責把風及買飲料（俗稱「照
      水」），被告馬嵩豪負責佯稱為檢察署、法院等機關所屬
      人員向被害人取款（俗稱「業務」）等工作，就該次詐騙
      所得款項，「車手」與「業務」均可分得2％金額之報酬
      ，「照水」可分得1％至2％不等金額之報酬，迨議定上開
      分工模式後，被告馬嵩豪、曾憲勳與同案被告陳炳輝等人
      即與被告李泱叡及以「修哥」為首之詐欺集團成員共同為
      上開犯罪事實二（一）至（三）所示行為，是以，被告馬
      嵩豪、曾憲勳與同案被告陳炳輝等人就上開犯罪事實二（
      一）至（三）所示行為，與被告李泱叡及以「修哥」為首
      之詐欺集團成年成員，確有共同行使偽造公文書、詐欺取
      財之犯意聯絡與行為分擔，甚為明確。至被告馬嵩豪、曾
      憲勳所辯前詞，顯係事後卸責之詞，尚難採信。
（二）關於被害人陳淑真、吳葉德、王雲霞部分：
    1.被害人陳淑真於99年1月12日9時15分許，接獲姓名年籍不
      詳之成年人來電聯繫，佯稱為檢察官並以其涉及刑案，其
      資金將被凍結為由，要求其立即提領金融機構帳戶內款項
      ，連同其金融機構帳戶之金融卡，在其位於臺北縣板橋市
      （現改制為新北市板橋區）住處（詳細地址詳卷）一併交
      予特定人，被害人陳淑真不知有詐因而陷於錯誤，隨即依
      指示於同日在其上址住處將現金15萬元，連同其臺中商業
      銀行、郵局、中國信託商業銀行、永豐商業銀行等帳戶之
      存摺、印章、金融卡一併交予1名佯稱為法院人員並出示
      如附表一編號4所示蓋有如附表四編號12至15所示公印文
      、印文之偽造公文書之男子等情，業據被害人陳淑真於警
      詢及本院審理時證述，且被害人陳淑真於警詢及本院審理
      時清楚指認出面向其收取款項之男子係同案被告呂翰穎，
      並提供同案被告呂翰穎所交付之偽造公文書，亦有如附表
      一編號4所示之偽造公文書、指認犯罪嫌疑人紀錄表等影
      本各1份在卷可稽（見上開98年度他字第5112號偵查卷（
      卷二）第109至112頁，及上開99年度偵字第12846號偵查
      卷（卷九）第212至215頁、第220頁，及見上開98年度他
      字第5112號偵查卷（卷三）第189至190頁背面，及上開本
      院卷（卷二）第151至154頁）。足見被害人陳淑真於警詢
      證述時，已詳述其於99年1月12日遭詐騙過程，並清楚指
      認出面向其收取款項之人係同案被告呂翰穎，及提供同案
      被告呂翰穎所交付之偽造公文書，且警方於上開偽造公文
      書所採得指紋經內政部警政署刑事警察局輸入指紋電腦比
      對結果，與該局存檔同案被告呂翰穎指紋卡上指紋相符等
      情，亦有內政部警政署刑事警察局99年3月4日刑紋字第09
      90025673號鑑定書影本1份在卷可參（見上開99年度偵字
      第12846號偵查卷（卷九）第216頁），參以，被害人陳淑
      真與同案被告呂翰穎互不相識，亦無仇怨，應無設詞誣陷
      之必要，是上開證詞，應堪採信。
    2.被害人吳葉德於99年1月21日13時50分許，接獲姓名年籍
      不詳之成年人來電聯繫，佯稱為檢察官並以其涉及刑案為
      由，要求其立即提領金融機構帳戶內款項，至位於苗栗縣
      銅鑼鄉樟樹村之仙隆加油站交予特定人，被害人吳葉德不
      知有詐因而陷於錯誤，隨即依指示於同日提領其所有銅鑼
      郵局帳戶內款項50萬元，並於同日在上揭指定地點將50萬
      交予1名佯稱為檢察官並出示如附表一編號5所示蓋有如附
      表四編號1所示公印文之偽造公文書之男子等情，業據被
      害人吳葉德於警詢時指述明確，且被害人吳葉德於警詢時
      清楚指認出面向其收取款項之男子係被告林建勳，並提供
      被告林建勳所交付之偽造公文書，亦有如附表一編號5所
      示之偽造公文書、指認犯罪嫌疑人紀錄表及真實姓名對照
      表等影本各1份在卷可稽（見上開中縣甲警偵字第0990032
      318號刑案偵查卷第468至481頁）。足見被害人吳葉德於
      警詢證述時，已詳述其於99年1月21日遭詐騙過程，且清
      楚指認出面向其收取款項之人係被告林建勳，並提供被告
      林建勳所交付之偽造公文書，及關於當日依指示提領其金
      融帳戶內款項50萬元交予被告林建勳乙節，核與被害人吳
      葉德所提其銅鑼郵局帳戶之郵政存簿儲金簿影本記載，該
      帳戶於99年1月21日經人提領50萬元乙節（見臺灣臺中地
      方法院檢察署99年度偵字第12846號偵查卷第199至200頁
      ），互核一致，參以，被害人吳葉德與被告林建勳互不相
      識，亦無仇怨，應無設詞誣陷之必要，是上開證詞，應堪
      採信。
    3.被害人王雲霞於99年4月21日9時許，接獲姓名年籍不詳之
      成年人來電聯繫，佯稱為警官並以其涉及刑案，其資金將
      被凍結為由，要求其立即提領金融機構帳戶內款項，並在
      其位於基隆市住處（詳細地址詳卷）等候特定人前往收款
      ，被害人王雲霞不知有詐因而陷於錯誤，隨即依指示於同
      日提領其所有郵局帳戶內款項88萬5000元及臺灣土地銀行
      帳戶內款項128萬5000元，並於同日在其上址住處將該2筆
      款項，交予1名佯稱為公證處人員並出示如附表一編號6所
      示蓋有如附表四編號17所示公印文之偽造公文書之男子等
      情，業據被害人王雲霞於警詢時指述明確，且被害人王雲
      霞於警詢時清楚指認出面向其收取款項之男子係被告林建
      勳，並提供被告林建勳所交付之偽造公文書，亦有如附表
      一編號6所示之偽造公文書、指認犯罪嫌疑人紀錄表及真
      實姓名對照表等影本各1份在卷可稽（見上開中縣甲警偵
      字第0000000000號刑案偵查卷第549至563頁，及臺灣臺中
      地方法院檢察署99年度偵字第12846號偵查卷（卷三）第
      17至18頁）。足見被害人王雲霞於警詢證述時，已詳述其
      於99年4月21日遭詐騙過程，且清楚指認出面向其收取款
      項之人係被告林建勳，並提供被告林建勳所交付之偽造公
      文書，及關於當日依指示提領其金融帳戶內款項88萬5000
      元、128萬5000元等2筆款項交予被告林建勳乙節，核與被
      害人王雲霞所提其郵局帳戶之郵政存簿儲金簿影本記載，
      該帳戶於99年4月21日經人提領88萬5000元，及其臺灣土
      地銀行帳戶之活期儲蓄存款存摺影本記載，該帳戶於99年
      4月21日經人提領128萬5000元等情（見上開99年度偵字第
      12846號偵查卷（卷三）第14至15頁背面），互核一致，
      參以，被害人王雲霞與被告林建勳互不相識，亦無仇怨，
      應無設詞誣陷之必要，是上開證詞，應堪採信。
    4.同案被告呂翰穎於99年5月11日警詢時供稱：伊參與的詐
      騙集團分為3小組，每小組由3人組成，伊所屬小組由伊與
      綽號「大頭」林建勳，還有1名綽號「K哥」男子等3人所
      組成，大部分由林建勳開車載伊，等候大陸方面通知被害
      人地點後，由「K哥」在車上利用筆記型電腦及印表機製
      作法院、檢察署之刑事傳票、假扣押、凍結令、公證收據
      、執行命令等資料，並由「K哥」蓋上法院、檢察署官印
      ，再由伊交給被害人等語（見上開98年度他字第5112號偵
      查卷（卷二）第103至104頁）；並於99年8月10日偵訊時
      供稱：李泱叡介紹伊進入詐欺集團，伊有去現場向被害人
      領取提款卡，再拿去銀行提領款項，是林建勳載伊去被害
      人那裡，伊只負責下車，被害人就會將帳戶資料交給伊，
      收到帳戶資料後，伊會把偽造公文給被害人等語（見臺灣
      臺中地方法院檢察署99年度偵字第16283號偵查卷第33頁
      ）。
    5.被告程灝於99年5月18日警詢時供稱：林建勳介紹伊進入
      詐騙集團工作，負責操作電腦列印假冒檢察署之公文，然
      後將假公文交給假冒檢察官、書記官之「業務」蓋章然後
      向被害人進行詐騙，綽號「米奇」李泱叡係詐騙集團的頭
      ，綽號「阿呆」呂翰穎是「業務」，負責向被害人領錢，
      林建勳負責該車載伊去詐騙等語（見臺灣臺中地方法院檢
      察署98年度他字第5112號偵查卷（卷四）第167背面至168
      頁）。
    6.被告林建勳於99年5月18日警詢時供稱：李泱叡帶伊加入
      詐騙集團，公司有3臺車，1車坐3人，分為「車手」、「
      照水」、「業務」，在早餐店集合等待大陸方面電話指示
      ，等大陸方面來電指示後用電腦列印假公文，再用假官印
      蓋章後交由業務行騙，由「業務」假冒檢察官下車收取金
      錢，而詐騙工具包含大印、電腦等都由李泱叡提供，大陸
      方面會打電話來指示，伊開車到被害人處所觀察，由「業
      務」下車取款，向被害人收取之詐騙款項伊都交給李泱叡
      等語（見上開98年度他字第5112號偵查卷（卷四）第176
      背面至177頁）；並於99年7月7日偵訊時具結證稱：李泱
      叡介紹伊進入詐騙集團，一開始伊擔任「照水」，之後伊
      負責開車，找綽號「阿呆」呂翰穎當「業務」，後來，伊
      也有找程灝進來當「照水」，北、中、南伊都有跑過。關
      於被害人陳淑真部分是呂翰穎做的，因為伊沒有下車，不
      清楚，這要問呂翰穎等語（見上開99年度偵字第12846號
      偵查卷（卷九）第43至44頁）。
    7.觀諸上開被告供述內容，關於被告李泱叡擔任「車手頭」
      ，其下有3小組，每小組由3人組成，1人擔任「車手」，
      1人擔任「照水」，1人擔任「業務」，被告林建勳、程灝
      與同案被告呂翰穎等3人屬於同1小組，被告林建勳負責開
      車，被告程灝負責偽造公文書等情，大致相符，亦與上開
      被告李泱叡證述內容，大致相符，且關於係由同案被告呂
      翰穎出面與被害人陳淑真接洽乙節，亦與上開被害人陳淑
      真指認係由同案被告呂翰穎出面向其收取款項及帳戶資料
      等情，互核一致，及關於同案被告呂翰穎出面向被害人收
      取金融卡，再去銀行領款等情，亦與中華郵政股份有限公
      司於100年2月16日以儲字第1000021635號函檢送被害人陳
      淑真帳戶之存提詳情表記載，該帳戶於99年1月12日經人
      提領現金15萬元後，於同日再經人以金融卡跨行提領2萬
      元、2萬元、1萬2000元等3筆款項等情（見上開本院卷（
      卷二）第61至62頁），及中國信託商業銀行股份有限公司
      於100年2月14日以中信銀00000000002421號函檢送被害人
      陳淑真帳戶之歷史交易查詢報表記載，該帳戶於99年1月
      12日經人以金融卡提領1萬元、9000元等2筆款項等情（見
      上開本院卷（卷二）第58至59頁），互核一致，是上開被
      告供述關於被告李泱叡擔任「車手頭」，其下有3小組，
      及被告林建勳、程灝與同案被告呂翰穎等3人屬於同1小組
      ，及渠等分工情形，應堪採信。
    8.綜上，足認被告李泱叡招攬被告林建勳（綽號大頭）、程
      灝及同案被告呂翰穎（綽號空仔、阿呆）加入以「修哥」
      為首之詐欺集團，由「修哥」所屬詐欺集團成員向被害人
      施詐術，被告林建勳、程灝與同案被告呂翰穎等3人為1小
      組，1人擔任「車手」，1 人擔任「照水」，1人擔任「業
      務」，由「業務」出面向被害人收取款項，詐騙所得款項
      交予被告李泱叡，迨議定上開分工模式後，被告林建勳、
      程灝與同案被告呂翰穎等人即與被告李泱叡及以「修哥」
      為首之詐欺集團成員共同為上開犯罪事實二（四）至（六
      ）所示行為，是以，被告林建勳、程灝與同案被告呂翰穎
      等人就上開犯罪事實二（四）至（六）所示行為，與被告
      李泱叡及以「修哥」為首之詐欺集團成年成員，確有共同
      行使偽造公文書、詐欺取財、以不正方法由自動付款設備
      取財之犯意聯絡與行為分擔，甚為明確。至被告林建勳、
      程灝所辯前詞，顯係事後卸責之詞，尚難採信。
（三）關於被害人李竹芬部分：
    1.被害人李竹芬於99年1月26日10時許，接獲姓名年籍不詳
      之成年人來電聯繫，佯稱為檢察官並以其涉及刑案為由，
      要求其立即提領金融機構帳戶內款項，至位於高雄縣岡山
      鎮（現改制為高雄市岡山區）之竹圍國小交予特定人，被
      害人李竹芬不知有詐因而陷於錯誤，隨即依指示於同日在
      上揭指定地點將現金45萬8000元，交予1名佯稱為檢察官
      並出示如附表一編號7所示蓋有如附表四編號16所示公印
      文之偽造公文書之男子等情，業據被害人李竹芬於警詢時
      指述明確，且被害人李美惠於警詢時清楚指認出面向其收
      取款項之男子係被告李泱叡，並提供被告李泱叡所交付之
      偽造文件，亦有如附表一編號7所示之偽造文書、指認犯
      罪嫌疑人紀錄表及真實姓名對照表等影本各1份在卷可稽
      （見上開中縣甲警偵字第0000000000號刑案偵查卷第565
      至580頁）。足見被害人李竹芬於警詢證述時，已詳述其
      於99年1月26日遭詐騙過程，且具體指認出面向其收取款
      項之人係被告李泱叡，並提供被告李泱叡所交付之偽造文
      件，參以，被害人李竹芬與被告李泱叡互不相識，亦無仇
      怨，應無設詞誣陷之必要，是上開證詞，應堪採信。
    2.參以，被告林建勳99年7月7日偵訊時具結證稱：（你們都
      跑哪些地方？）北、中、南都有，但是北部比較多。（你
      有跟誰搭配過？）李泱叡，當時是他開車，伊是照水等語
      （見上開99年度偵字第12846號偵查卷（卷九）第43頁）
      ，足見被告林建勳曾與被告李泱叡搭配一起行動，且其所
      到地點遍及北、中、南各地。
    3.綜上，足認以「修哥」為首之詐欺集團成年成員於99年1
      月26日10時許以電話聯繫方式，向被害人李竹芬佯稱為檢
      察官並以其涉及刑案為由，要求其立即提領金融機構帳戶
      內款項，至位於高雄縣岡山鎮（現改制為高雄市岡山區）
      之竹圍國小交予特定人，被害人李竹芬不知有詐，隨即依
      指示於同日攜帶現金45萬8000元至上揭指定地點，續由該
      詐欺集團所屬成年成員電話通知被告李泱叡派人取款，被
      告李泱叡隨即於當日駕車搭載被告林建勳，先至便利商店
      傳真機收取該詐欺集團以不詳方式偽造之如附表一編號7
      所示公文書1紙，並蓋用如附表四所示之編號16偽造公印
      ，再前往上址附近，推由被告李泱叡下車至上址與被害人
      李竹芬見面，被告林建勳則在車上把風，被告李泱叡向被
      害人李竹芬佯稱為檢察官並出示前開偽造之公文書而行使
      之，以取信於被害人李竹芬，被害人李竹芬因而陷於錯誤
      ，將45萬8000元交予被告李泱叡，被告李泱叡隨即將前開
      偽造之公文書交予被害人李竹芬。之後，被告李泱叡將所
      收取上開款項轉交「修哥」。是以，被告李泱叡與林建勳
      就上開犯罪事實二（七）所示行為，與以「修哥」為首之
      詐欺集團成年成員，確有共同行使偽造公文書、詐欺取財
      之犯意聯絡與行為分擔，甚為明確。至被告林建勳所辯前
      詞，顯係事後卸責之詞，尚難採信。
（四）關於被害人顏雪靜、蔣金頂部分：
    1.被害人顏雪靜於99年1月7日9時30分許，接獲姓名年籍不
      詳之成年人來電聯繫，佯稱為檢察官並以其涉及刑案為由
      ，要求其提領金融機構帳戶內款項至位於彰化縣北斗鎮○
      ○路之螺陽國小交予特定人，被害人李美惠不知有詐因而
      陷於錯誤，遂依指示先後於同年月11日、19日、21日均在
      上揭指定地點，陸續將現金22萬8000元、5萬元、15萬元
      交予同1名佯稱檢察官之男子等情，業據被害人顏雪靜於
      警詢時指述明確，且被害人顏雪靜於警詢時清楚指認出面
      向其收取款項之男子係被告梁振盛，亦有指認犯罪嫌疑人
      紀錄表及真實姓名對照表等影本各1份在卷可稽（見上開
      中縣甲警偵字第0000000000號刑案偵查卷第515至528頁）
      。足見被害人顏雪靜於警詢證述時，已詳述其遭詐騙過程
      ，且清楚指認出面向其收取款項之人係被告梁振盛，參以
      ，被害人顏雪靜與被告梁振盛互不相識，亦無仇怨，應無
      設詞誣陷之必要，是上開證詞，應堪採信。
    2.被害人蔣金頂先後於99年4月8日、9日，接獲姓名年籍不
      詳之成年人來電聯繫，佯稱為檢察官並以其涉及刑案為由
      ，要求其立即提領金融機構帳戶內款項至位於彰化縣福興
      鄉廈粘村之武德宮，及於彰化縣福興鄉○○村○○路○段
      155號前行人天橋下交予特定人，並傳真如附表一編號9所
      示蓋有如附表四編號18至20所示公印文、印文之偽造「臺
      灣臺北地方法院檢察署刑事傳票」之公文書2紙予被害人
      蔣金頂，被害人蔣金頂不知有詐因而陷於錯誤，隨即依指
      示先於同年月9日攜帶現金60萬元、38萬元等2筆款項至上
      揭指定地點之武德宮，將該2筆款項交予1名佯稱為檢察官
      並出示如附表一編號9所示蓋有如附表四編號18至20所示
      公印文、印文之「臺灣臺北地方法院檢察署強制性資產凍
      結執行書」之公文書1紙之男子，復於同年月12日在上揭
      指定地點之行人天橋下將35萬元將予同1名自稱檢察官之
      男子等情，業據被害人蔣金頂於警詢時指述明確，且被害
      人蔣金頂於警詢時清楚指認出面向其收取款項之男子係被
      告梁振盛，並提供所收取之傳真文件及被告梁振盛所交付
      之偽造文件，亦有如附表一編號9所示之偽造文書、指認
      犯罪嫌疑人紀錄表及真實姓名對照表等影本各1份在卷可
      稽（見上開中縣甲警偵字第0000000000號刑案偵查卷第
      506至513頁）。足見被害人蔣金頂於警詢證述時，已詳述
      其遭詐騙過程，且具體指認出面向其收取款項之人係被告
      梁振盛，並提供所收取之傳真文件及被告梁振盛所交付之
      偽造文件，參以，被害人蔣金頂與被告梁振盛互不相識，
      亦無仇怨，應無設詞誣陷之必要，是上開證詞，應堪採信
      。
    3.被告梁振盛於99年5月11日偵訊時具結證稱：綽號「米奇
      」李泱叡是車手頭，他會說伊今天去臺北或桃園，大陸那
      邊會打電話給臺灣的被害人，1車3人向被害人拿錢，假冒
      書記官的同夥向被害人拿錢，伊負責開車，聽大陸方面指
      示及看被害人有無領錢交給假冒書記官之同夥，另1人是
      副駕駛，通常跟伊搭配的人是洪紹儀，伊和洪紹儀有時會
      互換工作，有時由洪紹儀開車，綽號「大頭」的李毅曾與
      伊及洪紹儀同車。而詐騙集團提供的車子都是由伊使用，
      車上會有大印、手機等語（見上開98年度他字第5112號偵
      查卷（卷三）第216至218頁）。
    4.被告洪紹議於99年5月11日警詢時供稱：伊都只是與李泱
      叡聯絡，李泱叡表示大陸方面會打電話告知被害人資料，
      再依大陸方面指示向被害人取款，每次詐騙成功的錢都交
      由李泱叡處理，伊參與詐欺集團後約獲利100多萬元，而
      每次從事詐騙時每車有3人，前座的2人負責開車及注意被
      害人有無去銀行領錢及現場有無警察，後座的1人負責至
      被害人家中取款，至於偽造公文則是大陸方面指示至超商
      收傳真等語（見上開98年度他字第5112號偵查卷（卷三）
      第222至224頁）；並於同日偵訊時具結證稱：綽號「米奇
      」李泱叡會說伊今天去臺北或桃園，大陸那邊會打電話給
      臺灣的被害人，1車3人向被害人拿錢，假冒書記官的同夥
      向被害人拿錢，伊負責開車及看被害人有無領錢交給假冒
      書記官之同夥，另1人是副駕駛，通常跟伊搭配的人是梁
      振盛，伊和梁振盛有時會互換工作，綽號「大頭」的人曾
      與伊及梁振盛同車等語（見上開98年度他字第5112號偵查
      卷（卷三）第236至237頁）。
    5.被告李毅於99年5月11日警詢時供稱：伊係綽號「空仔」
      的人介紹伊進入詐騙集團，他說如收到被害人的錢1萬元
      ，伊可以抽1％，詐騙時1車包括伊在內有3人，1人負責開
      車，1負責操作衛星導航跟接電話，1人負責向被害人收錢
      ，伊跟梁振盛同車等語（見上開98年度他字第5112號偵查
      卷（卷三）第26至31頁）。
    6.觀諸上開被告供述內容，關於被告梁振盛、洪紹議、李毅
      3人1車屬於同1小組，1人負責開車，1人負責把風，另1人
      負責出面向被害人收取款項，另被告李泱叡係車手頭，向
      被害人所收取款項交予被告李泱叡，偽造之公文書係至超
      商接收大陸方面傳真等情，大致相符，亦與上開被告李泱
      叡證述內容，互核一致，是上開被告供述關於被告李泱叡
      擔任「車手頭」，被告梁振盛、洪紹儀、李毅等3人屬於
      同1小組以及該詐欺集團內部分工情形，應堪採信。
    7.綜上，足認被告李泱叡招攬被告梁振盛、洪紹議、李毅（
      綽號大頭）加入以「修哥」為首之詐欺集團，由「修哥」
      所屬詐欺集團成員向被害人施詐術，被告梁振盛、洪紹議
      、李毅等3人為1小組，1人負責開車，1人負責把風，另1
      人負責出面向被害人收取款項，詐騙所得款項交予被告李
      泱叡，迨議定上開分工模式後，被告梁振盛、洪紹議、李
      毅等人即與被告李泱叡及以「修哥」為首之詐欺集團成員
      共同為上開犯罪事實二（八）、（九）所示行為，是以，
      被告梁振盛、洪紹議、李毅等人就上開犯罪事實二（八）
      、（九）所示行為，與被告李泱叡及以「修哥」為首之詐
      欺集團成年成員，確有共同行使偽造公文書、詐欺取財之
      犯意聯絡與行為分擔，甚為明確。至被告梁振盛、洪紹議
      、李毅所辯前詞，顯係事後卸責之詞，尚難採信。
（五）關於被害人游萬年部分：
    1.被害人游萬年於99年3月17日10時許，接獲姓名年籍不詳
      之成年人來電聯繫，佯稱為法院人員並以其涉及刑案為由
      ，要求其立即提領金融機構帳戶內款項，至位於宜蘭縣羅
      東鎮○○路99號附近之人行道上交予特定人，被害人游萬
      年不知有詐因而陷於錯誤，遂依指示於同日在上揭指定地
      點，將現金45萬元交予1名佯稱為法院人員並出示如附表
      一編號10所示之偽造公文書之男子等情，業據被害人游萬
      年於警詢時指述明確，且被害人游萬年於警詢時清楚指認
      出面向其收取款項之男子係被告葉進益，並提供被告葉進
      益所交付之偽造文件，亦有如附表一編號10所示之偽造文
      書、指認犯罪嫌疑人紀錄表及真實姓名對照表等影本各1
      份在卷可稽（見上開中縣甲警偵字第0000000000號刑案偵
      查卷第530至547頁）。足見被害人游萬年於警詢證述時，
      已詳述其遭詐騙過程，且具體指認出面向其收取款項之人
      係被告葉進益，並提供被告葉進益所交付之偽造文件，參
      以，被害人游萬年與被告葉進益互不相識，亦無仇怨，應
      無設詞誣陷之必要，是上開證詞，應堪採信。
    2.被告葉進益於99年5月11日警詢時供稱：李泱叡介紹伊進
      入詐騙集團，幫忙跑腿等語（見上開98年度他字第5112號
      偵查卷（卷三）第47頁）；並於同日偵訊時具結證稱：陳
      炳輝負責開車，伊上車時陳炳輝說如果馬嵩豪下車，伊也
      要跟著下車並幫忙顧他，且如果他有接到電話，要伊到超
      商幫忙收傳真等語（見上開98年度他字第5112號偵查卷（
      卷三）第56頁）。
    3.經核上開被告葉進益供稱其與被告馬嵩豪、同案被告陳炳
      輝屬於同1小組，1人負責開車，1人負責把風，另1人負責
      出面向被害人收取款項，且須前往超商接收傳真等情，與
      上開被告馬嵩豪、李泱叡與同案被告陳炳輝供述內容，大
      致相符，是上開被告供述關於被告葉進益、馬嵩豪與同案
      被告陳炳輝等3人屬於同1小組以及該詐欺集團內部分工情
      形，應堪採信。
    4.綜上，足認被告李泱叡招攬被告葉進益加入以「修哥」為
      首之詐欺集團，由「修哥」所屬詐欺集團成員向被害人施
      詐術，被告葉進益、馬嵩豪與同案被告陳炳輝等3人為1小
      組，1人負責開車，1人負責把風，另1人負責出面向被害
      人收取款項，詐騙所得款項交予被告李泱叡，迨議定上開
      分工模式後，被告葉進益、馬嵩豪與同案被告陳炳輝等人
      即與被告李泱叡及以「修哥」為首之詐欺集團成員共同為
      上開犯罪事實二（十）所示行為，是以，被告葉進益、馬
      嵩豪與同案被告陳炳輝等人就上開犯罪事實二（十）所示
      行為，與被告李泱叡及以「修哥」為首之詐欺集團成年成
      員，確有共同行使偽造公文書、詐欺取財之犯意聯絡與行
      為分擔，甚為明確。至被告葉進益、馬嵩豪所辯前詞，顯
      係事後卸責之詞，尚難採信。
（六）關於被害人姜瑞娣部分：
    1.被害人姜瑞娣於99年1月15日12時30分許，接獲姓名年籍
      不詳之成年人來電聯繫，佯稱為檢察官並以其涉及刑案為
      由，要求其立即提領金融機構帳戶內款項至位於高雄縣大
      寮鄉（現改制為高雄市大寮區○○○○路之育樂中學交予
      特定人，被害人姜瑞娣不知有詐因而陷於錯誤，隨即依指
      示於同日在上揭指定地點將現金50萬元，交予1名佯稱為
      監察委員並出示如附表一編號11所示蓋有如附表四編號16
      所示公印文之偽造公文書之男子等情，業據被害人姜瑞娣
      於警詢時指述明確，且被害人姜瑞娣於警詢時清楚指認出
      面向其收取款項之男子係被告邱逸軒，並提供被告邱逸軒
      所交付之偽造文件，亦有如附表一編號11所示之偽造文書
      、指認犯罪嫌疑人紀錄表及真實姓名對照表等影本各1份
      在卷可稽（見上開中縣甲警偵字第0000000000號刑案偵查
      卷第581至595頁）。足見被害人姜瑞娣於警詢證述時，已
      詳述其遭詐騙過程，且具體指認出面向其收取款項之人係
      被告邱逸軒，並提供被告邱逸軒所交付之偽造文件，參以
      ，被害人姜瑞娣與被告邱逸軒互不相識，亦無仇怨，應無
      設詞誣陷之必要，是上開證詞，應堪採信。
    2.被告邱逸軒於99年5月13日警詢時供稱：李泱叡會電話告
      知伊要去哪裡，如果有人受騙，大陸方面會來電告知被害
      人住址，由「業務」下車假冒檢察官持類似法院凍結財產
      公文向被害人收錢，公文係去超商收傳真並在車上蓋地檢
      署官房防大印，大印及電話平時由李泱叡保管，伊大都跟
      梁振盛去騙人，每次約分到5000、6000元等語（見上開98
      年度他字第5112號偵查卷（卷四）第93頁）；並於同日偵
      訊時具結證稱：1車有3人，伊跟梁振盛、綽號「阿呆」之
      人1組車，1人負責開車，1人負責跟李泱叡通電話，1人下
      去跟被害人拿錢，李泱叡負責分配工作，依照李泱叡分配
      的路線去跑，到定點後回報給李泱叡，在那裡等電話，李
      泱叡會指示伊去被害人家，要去之前，李泱叡會叫伊先去
      統一超商收傳真，裡面有被害人基本資料，印章是「阿呆
      」蓋的等語（見上開98年度他字第5112號偵查卷（卷四）
      第101頁）。
    3.經核上開被告邱逸軒供稱其與被告梁振盛、同案被告呂翰
      穎屬於同1小組，有人負責開車，有人負責出面向被害人
      收取款項，並由被告李泱叡分派工作，及通知前往超商收
      取超傳真等情，與上開被告梁振盛、李泱叡及同案被告呂
      翰穎供述內容，大致相符，是上開被告供述關於被告邱逸
      軒、梁振盛與同案被告呂翰穎等3人屬於同1小組以及該詐
      欺集團內部分工情形，應堪採信。
    4.綜上，足認被告李泱叡招攬被告邱逸軒加入以「修哥」為
      首之詐欺集團，由「修哥」所屬詐欺集團成員向被害人施
      詐術，被告邱逸軒、梁振盛與同案被告呂翰穎等3人為1小
      組，1人負責開車，1人負責把風，另1人負責出面向被害
      人收取款項，詐騙所得款項交予被告李泱叡，迨議定上開
      分工模式後，被告邱逸軒、梁振盛與與同案被告呂翰穎等
      人即與被告李泱叡及以「修哥」為首之詐欺集團成員共同
      為上開犯罪事實二（十一）所示行為，是以，被告邱逸軒
      、梁振盛與與同案被告呂翰穎等人就上開犯罪事實二（十
      一）所示行為，與被告李泱叡及以「修哥」為首之詐欺集
      團成年成員，確有共同行使偽造公文書、詐欺取財之犯意
      聯絡與行為分擔，甚為明確。至被告邱逸軒、梁振盛所辯
      前詞，顯係事後卸責之詞，尚難採信。
（七）檢察官起訴書固記載同案被告呂翰穎等人事先將其照片貼
      於檢察署識別證而偽造地檢署監管科員識別證，並於被害
      人收取款項時出示該偽造識別證等情，然蒞庭檢察官以
      100年6月13日補充理由書將被告與被害人見面時之行騙方
      式更正係自稱為警察局、檢察署、法院等機關所屬人員並
      出示如附表一所示偽造文件之方式為之，附此敘明。
（八）從而，本件事證明確，被告馬嵩豪、曾憲勳、林建勳、程
      灝、梁振盛、洪紹議、李毅、葉進益、邱逸軒、李泱叡等
      人之犯行，均堪以認定，應依法論科。
三、關於上開犯罪事實三部分：
（一）關於被害人林雲英部分：
    1.被害人林雲英於99年1月13日9時許，接獲姓名年籍不詳之
      成年人來電聯繫，佯稱法院人員並以其帳戶涉及刑案為由
      ，要求其立即提領金融機構帳戶內款項，並在其位於臺北
      縣新莊市居所（現改制為新北市新莊區，詳細地址詳卷）
      等候特定人前往收取，被害人林雲英不知有詐因而陷於錯
      誤，隨即依指示於同日在上址居所，將其所有臺灣銀行帳
      號000000000000號、000000000000號、000000000000號、
      000000000000號、000000000000號、000000000000號及玉
      山銀行帳號0000000000000號等帳戶之存摺、印章交予1名
      佯稱為警官並出示如附表二編號1所示蓋有如附表四編號
      12、14所示公印文之偽造公文書之男子等情，業據被害人
      林雲英於警詢及偵訊時證述明確，且被害人林雲英於警詢
      時清楚指認出面向其收取上開帳戶資料之男子係被告李泱
      叡，並提供被告李泱叡所交付之偽造公文書，亦有如附表
      二編號1所示之偽造公文書各1份照片在卷可稽（見臺灣板
      橋地方法院檢察署99年度偵字第15161號偵查卷第37頁，
      及本院99年度訴字第2599號刑事卷第42至45頁）。足見被
      害人林雲英於警詢及偵訊證述時，已詳述其於99年1月13
      日遭詐騙過程，並清楚指認出面向其收取上開帳戶資料之
      人係被告李泱叡，及提供被告李泱叡所交付之偽造公文書
      ，且警方於上開偽造公文書所採得指紋經內政部警政署刑
      事警察局輸入指紋電腦比對結果，與該局存檔被告李泱叡
      指紋卡上指紋相符等情，亦有內政部警政署刑事警察局99
      年2月5日刑紋字第0990017157號鑑定書影本1份在卷可參
     （見上開99年度偵字第15161號偵查卷第11至12頁），參以
      ，被害人林雲英與被告李泱叡互不相識，亦無仇怨，應無
      設詞誣陷之必要，是上開證詞，應堪採信。
    2.同案被告呂翰穎於99年月13至20日接續前往如附表三所示
      臺灣銀行各分行，於取款憑條、無摺存入憑條上偽填如附
      表三所示被害人林雲英帳號及存、提領金額，且於取款憑
      條上盜蓋前揭所詐得被害人林雲英之印章而偽造取款憑條
      、無摺存入憑條，並持之向不知情之臺灣銀行各分行人員
      辦理存、提款而行使之，致不知情之臺灣銀行各分行人員
      陷於錯誤，而受理存款及交付提款現金等情，有同案被告
      呂翰穎至銀行臨櫃辦理存、提款之監視器錄影畫面翻拍照
      片、存摺存款歷史明細批次查詢等（見上開99年度偵字第
      15161號偵查卷第17至26頁），並有臺灣銀行三重分行於
      100年2月21日以三重營密字第10000005941號函檢送取款
      憑條影本，及臺灣銀行板橋分行於100年3月3日以板橋營
      密字第100 00008911號函檢送取款憑條、無摺存入憑條等
      影本，及臺灣銀行中和分行於100年3月1日以中和密字第
      10050002161號函檢送取款憑條影本，及臺灣銀行永和分
      行於100年2月21日以永和營密字第10000005941號函檢送
      取款憑條影本，及臺灣銀行樹林分行於100年2月21日以樹
      林營字第10000005461號函檢送取款憑條、無摺存入憑條
      等影本，及臺灣銀行土城分行於100年2月22日以土城營密
      字第10000005291號函檢送取款憑條、無摺存入憑條等影
      本，及臺灣銀行新店分行於100年2月21日以新店營密字第
      10000006011號函檢送取款憑條影本，及臺灣銀行文山分
      行於100年2月21日以文山營字第1005000087號函檢送取款
      憑條影本，及臺灣銀行華江分行於100年2月24日以華江營
      字第10050002701號函檢送取款憑條、無摺存入憑條等影
      本，及臺灣銀行五股分行於100年2月22日以五股營字第10
      000005761號函檢送取款憑條影本，及臺灣銀行公館分行
      於100年10月11日以公館營字第10000002721號函檢送取款
      憑條、無摺存入憑條等影本，及臺灣銀行北府簡易型分行
      於100年3月2日以北府簡密字第10050014611號函檢送取款
      憑條影本，及臺灣銀行和平分行於100年2月22日以和平營
      字第10000005931號函檢送取款憑條影本在卷可參（見本
      院99年度訴字第2599號刑事卷第75至116頁，及本院99年
      度訴字第1982號刑事卷（卷二）第416至417頁）。
    3.參以，被告李泱叡於99年7月27日偵訊時具結證稱：伊有
      跟呂翰穎在99年1月13日前往新莊市詐領1名被害人的7本
      存摺，之後是呂翰穎去領錢，呂翰穎領到的錢，伊分3％
      ，呂翰穎分2％，其他交給修哥等語（見臺灣臺中地方法
      院檢察署99年度偵字第16283號偵查卷第24至25頁），並
      於100年10月13日本院審理時具結證稱：大陸方面傳真公
      文書，由假冒書記官的人去收，另外大陸方面提供法院官
      印給伊，蓋在公文書上，由假冒書記官的人拿公文書給被
      害人等語（見本院99年度訴字第1982號刑事卷（卷二）第
      334至335頁）。及同案被告呂翰穎於100年6月15日本院審
      理時具結證稱：關於被害人林雲英被詐騙部分，伊確實有
      參與，伊去銀行臨櫃領錢等語（見本院99年度訴字第1982
      號刑事卷（卷二）第156頁）。
    4.經核上開被告李泱叡與同案被告呂翰穎供述內容，關於渠
      等參與詐欺集團之內部分工情形，大致相符，且其中關於
      同案被告呂翰穎負責臨櫃提款乙節，亦與上開監視器錄影
      畫面翻拍照片顯示同案被告呂翰穎至銀行臨櫃辦理存、提
      款畫面，互核一致，應堪採信。
    5.綜上，足認以「修哥」為首之詐欺集團成年成員於99年1
      月13日9時許以電話聯繫方式，向被害人林雲英佯稱為法
      院人員並以其帳戶涉及刑案為由，要求其立即提領金融機
      構帳戶內款項，並在其位於臺北縣新莊市（現改制為新北
      市新莊區）居所等候特定人前往收取，續由該詐欺集團所
      屬成年成員電話通知被告李泱叡前往上址，被告李泱叡隨
      即先至便利商店傳真機收取該詐欺集團以不詳方式偽造之
      如附表二編號1所示公文書，並蓋用如附表四編號12、14
      所示之偽造公印，再前往上址與被害人林雲英見面，被告
      李泱叡向被害人林雲英佯稱為警官並出示前開偽造之公文
      書而行使之，以取信於被害人林雲英，被害人林雲英不知
      有詐因而陷於錯誤，將其所有前揭帳戶之存摺、印章交予
      被告李泱叡，被告李泱叡隨即將前開偽造之公文書交予被
      害人林雲英。稍後，被告李泱叡將上開帳戶存摺、印章交
      予同案被告呂翰穎，由同案被告呂翰穎於同年月13至20日
      接續前往如附表三所示臺灣銀行各分行，於取款憑條、無
      摺存入憑條上偽填前揭被害人林雲英帳號及存、提領金額
      ，且於取款憑條上盜蓋前揭所詐得被害人林雲英之印章而
      偽造取款憑條、無摺存入憑條，並持之向不知情之臺灣銀
      行各分行人員辦理存、提款而行使之，致不知情之臺灣銀
      行各分行人員陷於錯誤，而受理存款及交付提款現金，而
      同案被告呂翰穎將上開盜領所得款項交予被告李泱叡轉交
      「修哥」。是以，被告李泱叡與同案被告呂翰穎就上開犯
      罪事實三（一）所示行為，與以「修哥」為首之詐欺集團
      成年成員，確有共同行使偽造公文書、行使偽造私文書、
      詐欺取財之犯意聯絡與行為分擔，甚為明確。至被告李泱
      叡所辯前詞，顯係事後卸責之詞，尚難採信。
（二）關於被害人許韶芹部分：
    1.被害人許韶芹於99年4月21日10時許，接獲姓名年籍不詳
      之成年人來電聯繫，佯稱為警官並以其涉及刑案，其資金
      將被凍結為由，要求其立即提領金融機構帳戶內款項，並
      攜帶其金融機構帳戶資料，前往位於臺北市○○路151號
      之日新國小交予特定人，被害人許韶芹不知有詐因而陷於
      錯誤，隨即依指示於同日在上揭指定地點將現金18萬元及
      其臺灣銀行帳戶之金融卡、信用卡，及臺灣土地銀行帳戶
      之存摺、印章，交予1名佯稱為法院人員警官並出示如附
      表二編號2所示蓋有如附表四編號12至15所示公印文、印
      文之偽造公文書之男子等情，業據被害人許韶芹於警詢時
      指述明確，且被害人許韶芹於警詢時清楚指認出面向其收
      取上開款項及帳戶資料之男子係同案被告呂翰穎，並提供
      同案被告呂翰穎所交付之偽造公文書，亦有如附表二編號
      2所示之偽造公文書影本在卷可稽（見臺灣士林地方法院
      檢察署99年度偵字第8765號偵查卷第7至9頁、第26至39頁
      ）。足見被害人許韶芹於警詢時，已詳述其於99年4月21
      日遭詐騙過程，並清楚指認出面向其收取上開款項及帳戶
      資料之人係被告呂翰穎，及提供被告呂翰穎所交付之偽造
      公文書，且警方於上開偽造公文書所採得指紋經內政部警
      政署刑事警察局輸入指紋電腦比對結果，與該局存檔同案
      被告呂翰穎指紋卡上指紋相符等情，亦有內政部警政署刑
      事警察局99年6月2日刑紋字第0990073823號鑑定書影本1
      份在卷可參（見上開99年度偵字第8765號偵查卷第20頁）
      ，參以，被害人許韶芹與同案被告呂翰穎互不相識，亦無
      仇怨，應無設詞誣陷之必要，是上開證詞，應堪採信。
    2.同案被告呂翰穎於99年8月10日偵訊時供稱：李泱叡介紹
      伊進入詐欺集團，伊有去現場向被害人領取提款卡，再拿
      去銀行提領款項，是林建勳載伊去被害人那裡，伊只負責
      下車，被害人就會將帳戶資料交給伊，收到帳戶資料後，
      伊會把偽造公文給被害人等語，並供稱：（99年4月21日
      在臺北的被害人許韶芹被詐騙18萬元，是否你所為？）不
      是伊打電話騙她，但錢是伊去向她拿的，還拿了2張金融
      卡、1本存摺、1個印章，一樣是林建勳載伊去的。（收到
      18萬元跟上開物品拿給誰了？）全部交給林林建勳，林建
      勳會打電話再跟別人聯絡，再依他的指示做，但伊不知道
      跟林建勳講電話的是誰。（是否拿到18萬元的1％即1800
      元的報酬？）有，是林建勳給伊的，但他要給伊薪水前，
      都會先打給李泱叡，跟他確認到底要給伊多少錢。（是否
      有拿偽造之公文給許韶芹？）有，印象中好像給她6張等
      語（見上開署99年度偵字第16283號偵查卷第33至34頁）
      。
    3.同案被告呂翰穎於100年3月22日本院審理時供稱：關於被
      害人許韶芹部分，是林建勳開車載伊去日新國小，伊有拿
      公文給許韶芹，公文是伊去便利商店收傳真，伊跟許韶芹
      見面前，是對岸的人先打電話給許韶芹等語（見本院99年
      度訴字第1982號刑事卷（卷二）第81頁）。
    4.觀諸上開同案被告呂翰穎供述內容，提及其與被告林建勳
      屬於同1小組，其負責收傳真及與被害人接觸，被告林建
      勳負責開車，由其他詐欺集團成員打電話聯絡被害人等情
      ，與上開被告李泱叡於99年5月11日警詢時供稱：伊加入
      詐騙集團擔任「車手頭」，大陸方面向臺灣民眾電話詐騙
      ，詐騙成功就會電話通知伊派人過去收錢，伊就會派人以
      地檢署執行處書記官名義過去向被害人收錢等語，及於
      100年10月13日本院審理時具結證稱：大陸方面傳真公文
      書，由假冒書記官的人去收，另外大陸方面提供法院官印
      給伊，蓋在公文書上，由假冒書記官的人拿公文書給被害
      人等語，大致相符，且關於係由同案被告呂翰穎出面向被
      害人許韶芹收取上開款項及帳戶資料乙節，亦與上開被害
      人許韶芹指認情形，互核一致，及關於同案被告呂翰穎出
      面向被害人收取帳戶資料，再去銀行領款等情，亦與臺灣
      銀行營業於100年7月21日以營存密字第10000060431號函
      檢送被害人許韶芹帳戶之存摺存款歷史明細批次查記載，
      該帳戶於99年4月21日經人以金融卡提領2萬元、2萬元、1
      萬元等3筆款項等情（見本院99年度訴字第2599號卷第159
      至160頁），互核一致，是上開被告供述內容，關於同案
      被告呂翰穎、林建勳、李泱叡等3人分工情形，應堪採信
      。
    5.綜上，足認以「修哥」為首之詐欺集團成年成員於99年4
      月21日10時許以電話聯繫方式，向被害人許韶芹佯稱為警
      官並以其涉及刑案，其資金將被凍結為由，要求其立即提
      領金融機構帳戶內款項，並攜帶其金融機構帳戶資料，前
      往位於臺北市○○路151號之日新國小交予特定人，被害
      人許韶芹不知有詐，隨即依指示於同日攜帶現金18萬元及
      其臺灣銀行帳戶之金融卡、信用卡，及臺灣土地銀行帳戶
      之存摺、印章至上揭指定地點，續由該詐欺集團所屬成年
      成員電話通知被告李泱叡派人收取，被告李泱叡隨即電話
      聯絡由同案被告呂翰穎、林建勳（此部分林建勳未經起訴
      或追加起訴）前往上址向被害人許許韶芹收取，同案被告
      林建勳於當日駕車搭載同案被告呂翰穎，先至便利商店傳
      真機收取該詐欺集團以不詳方式偽造之如附表二編號2所
      示公文書，並蓋用如附表四編號12至15所示之偽造公印、
      印章，再前往上揭指定地點附近，並推由同案被告呂翰穎
      下車至上揭指定地點與被害人許韶芹見面，同案被告林建
      勳則在車上把風，同案被告呂翰穎向被害人許韶芹佯稱為
      法院人員並出示前開偽造之公文書而行使之，以取信於被
      害人許韶芹，被害人許韶芹因而陷於錯誤，將18萬元連同
      上開帳戶資料交予同案被告呂翰穎，同案被告呂翰穎隨即
      將前開偽造之公文書交予被害人許韶芹。稍後，同案被告
      呂翰穎於同日接續以前揭被害人許韶芹之臺灣銀行帳戶金
      融卡，插入提款機並輸入密碼之不正方法，使提款機之識
      別系統對真正持卡人之識別陷於錯誤，提領4筆款項各為2
      萬元、2萬元、2萬元、1萬元，共計7萬元，而同案被告呂
      翰穎與林建勳將所上開向被害人許韶芹所收取現金，及被
      害人自許韶芹金融帳戶所提領款項，合計25萬元，交予被
      告李泱叡轉交「修哥」。是以，被告李泱叡與同案被告呂
      翰穎、林建勳就上開犯罪事實三（二）所示行為，與以「
      修哥」為首之詐欺集團成年成員，確有共同行使偽造公文
      書、詐欺取財、以不正方法由自動付款設備取財之犯意聯
      絡與行為分擔，甚為明確。
    6.至檢察官追加起訴書固然記載同案被告呂翰穎配戴假證件
      向被害人許韶芹收款乙節，惟遍查卷內未見上開追加起訴
      意旨所指偽造假證件，參以，同案被告呂翰穎於100年3月
      22 日本院審理時供稱：伊沒有拿假證件向許韶芹表明身
      份，因為當時許韶芹在講電話等語（見本院99年度訴字第
      1982 號刑事卷（卷二）第81頁），則本於「罪疑惟輕」
      原則，自無從認定同案被告呂翰穎於向被害人許韶芹收款
      之際有配戴假證件，附此敘明。
乙、所犯法條及刑之酌科：
壹、關於王義彰、甘妤婕與林育愷部分：
一、核被告王義彰、甘妤婕與林育愷等人所為上開犯罪事實一（
    一）至（六）、（八）至（十五）所示犯行，均係犯刑法第
    339條第1項之詐欺取財既遂罪；另核被告王義彰、甘妤婕與
    林育愷等人所為上開犯罪事實一（七）所示犯行，均係犯刑
    法第339條第3項、第1項之詐欺取財未遂罪，至公訴意旨誤
    認被告所為此部份行為，係犯刑法刑法第339條第1項之詐欺
    取財既遂罪，尚有未合，而刑事訴訟法第300條所謂變更法
    條，係指罪名之變更，本件檢察官此部行為以刑法刑法第
    339條第1項之詐欺取財既遂罪起訴，本院審理結果認係犯同
    條第3項之詐欺取財未遂罪，因其罪名相同，僅行為態樣有
    既遂、未遂之分，即無庸引刑事訴訟法第300條變更檢察官
    起訴之法條，附此敘明（最高法院87年度臺上字第3234號判
    決參照）。
二、被告王義彰、甘妤婕與林育愷等人就上開犯罪事實一（一）
    至（十五）所示犯行，均與以「阿元」為首之詐欺集團成年
    成員，具有犯意聯絡與行為分擔，均應依刑法第28條規定論
    以共同正犯。
三、被告王義彰、甘妤婕與林育愷等人所犯上開犯罪事實一（一
    ）至（十五）所示15罪，其犯意各別，行為互殊，均應分論
    併罰之。
四、查被告王義彰於95年間因詐欺案件，經本院以95年度易字第
    3116號判決判處有期徒刑8月，提起上訴後，經臺灣高等法
    院臺中分院以95年度上易字第1654號判決駁回上訴而告確定
    ，另因竊盜案件經臺灣彰化地方法院以95年度易字第1191號
    判決判處有期徒刑7月確定，上開2罪經臺灣高等法院臺中分
    院以96年度聲減字第1229號裁定各減為有期徒刑4月、3月又
    15日，定應執行刑有期徒刑7月確定，並於97年1月13日縮短
    刑期執行完畢等情，有臺灣臺中地方法院檢察署刑案資料查
    註紀錄表及臺灣高等法院被告前案紀錄表各1份附於偵、審
    卷足憑，則其前受有期徒刑執行完畢，於5年內故意再犯本件
    有期徒刑以上之上開15罪，俱屬累犯，均應依刑法第47條第
    1項之規定加重其刑。
五、被告王義彰、甘妤婕與林育愷等人所為上開犯罪事實一（七
    ）所示詐欺取財未遂犯行，應依刑法第25條第2項規定，減
    輕其刑。且被告王義彰就上開犯罪事實一（七）所示詐欺
    取財未遂犯行，其加重、減輕刑責事由，依法應先加後減。
六、檢察官移送併案審理部分（99年度偵字第16118號），與本
    件起訴之上開犯罪事實一（一）至（十五）所示犯行係屬同
    一事實，是以，該移送併案審理部分與本件論罪科刑部分，
    既屬同一事實之案件，原無待乎併案，當然在本院審理範圍
    內，併此敘明。
七、另上開被害人胡梁文瑤警詢證述內容，固提及曾接獲姓名年
    籍不詳之成年人傳真前開文件，然此部分已超越前揭被告王
    義彰、甘妤婕與林育愷與「阿元」事前謀議計畫內容，顯為
    被告王義彰、甘妤婕與林育愷等人所難預見，自難就此部分
    令渠等負責任而以共同正犯論等情已如前述，而檢察官起訴
    書既未記載被害人胡梁文瑤曾接獲前開傳真文件，亦未敘明
    被告王義彰、甘妤婕與林育愷等人就此部分該當何種犯罪，
    顯未認定此部分有何犯行，本院亦查無其他證據證明此部分
    與上開論罪部分（上開犯罪事實一（六）被害人胡梁文瑤部
    分）有何實質上或裁判上一罪關係，既非起訴範圍，本院自
    無從併予審究，附此敘明。
八、又上開被害人施素珠警詢證述內容，固提及曾接獲姓名年籍
    不詳之成年人傳真前開文件，然此部分已超越前揭被告王義
    彰、甘妤婕與林育愷與「阿元」事前謀議計畫內容，顯為被
    告王義彰、甘妤婕與林育愷等人所難預見，自難就此部分令
    渠等負責任而以共同正犯論等情已如前述，而檢察官起訴書
    既未記載被害人施素珠曾接獲前開傳真文件，亦未敘明被告
    王義彰、甘妤婕與林育愷等人就此部分該當何種犯罪，顯未
    認定此部分有何犯行，本院亦查無其他證據證明此部分與上
    開論罪部分（上開犯罪事實一（十五）被害人施素珠部分）
    有何實質上或裁判上一罪關係，既非起訴範圍，本院自無從
    併予審究，附此敘明。
九、爰審酌被告王義彰、甘妤婕、林育愷等人不思循正途賺取報
    酬，而參加詐騙集團，施用詐術詐騙被害人，造成被害人之
    財產受損，兼衡渠等各次詐騙之金額，及各自參與犯罪之程
    度不同等一切情狀，而分別量處如主文所示之刑（參見附表
    五所示內容），並各定其應執行之刑。至公訴人雖以被告有
    縝密犯罪計畫，造成社會民眾財產損失甚大，建請考量諭知
    強制工作。惟按保安處分係針對受處分人將來之危險性所為
    之處置，以達教化、治療之目的，為刑罰之補充制度。我國
    現行刑法採刑罰與保安處分雙軌制，係在維持行為責任之刑
    罰原則下，為協助行為人再社會化之功能，以及改善行為人
    潛在之危險性格，期能達成根治犯罪原因、預防犯罪之特別
    目的。是保安處分中之強制工作，旨在對嚴重職業性或習慣
    性犯罪及欠缺正確工作觀念或無正常工作因而犯罪者，強制
    其從事勞動，學習一技之長及正確之謀生觀念，使其日後重
    返社會，能適應社會生活。又刑法第90條第1項規定：有犯
    罪之習慣或因遊蕩或懶惰成習而犯罪者，「得」於刑之執行
    完畢或赦免後，令入勞動場所，強制工作。即係本於保安處
    分應受比例原則之規範，使保安處分之宣告，與行為人所為
    行為之嚴重性、行為人所表現之危險性及對於行為人未來行
    為之期待性相當之意旨而制定，而由法院審酌其行為之常習
    性、嚴重性、危險性及對未來行為之期待性，依比例原則決
    定應否令入勞動處所強制工作，以達預防之目的。查本案被
    告王義彰、甘妤婕與林育愷所犯犯行次數雖多，但尚難認其
    屬習慣性之犯罪，本院認處以上開有期徒刑即已足矯治其惡
    性，因認無另宣告強制工作以預防矯治其社會危險性之必要
    ，爰不另為強制工作之諭知，附此敘明。
十、關於沒收部分：
（一）關於上開99年度偵字第12846號偵查卷（卷九）第150頁扣
      押物品目錄表所載物品：
    1.扣案之行動電話1支（內含門號0000000000號SIM卡1張）
      ，係共犯「阿元」交予被告王義彰轉交被告甘妤婕，以供
      「阿元」與被告王義彰、甘妤婕、林育愷等人共犯上開犯
      罪事實一（一）至（十五）所示犯行之聯絡工具等情，業
      據被告王義彰與甘妤婕均於警詢及偵訊供承在卷，足見前
      開扣案之行動電話1支（內含門號0000000000號SIM卡1張
      ），為共犯「阿元」所有並係供其與被告王義彰、甘妤婕
      、林育愷等人共同為上開犯罪事實一（一）至（十五）所
      示犯行所用之物品，依共同正犯責任共同原則，應依刑法
      第38條第1項第2款之規定，就被告王義彰、甘妤婕與林育
      愷等人均為沒收之諭知。
    2.另扣案之行動電話1支（內含門號0000000000號SIM卡1張
      ）、郵政儲金金融卡2張、筆記本1本、現金3萬8900元等
      物品，雖為被告甘妤婕所持有，但查無積極證據足以證明
      該等物品係供被告王義彰、甘妤婕與林育愷等人共犯上開
      犯罪事實一所示犯行所用之物，且該等物品均非屬違禁物
      ，故不予宣告沒收。
（二）上開99年度偵字第12846號偵查卷（卷九）第139至144頁
      扣押物品目錄表所載物品：
    1.扣案之NOKIA牌行動電話6支（分別內含門號0000000000號
      、0000000000號、0000000000號、0000000000號、000000
      0000號、0000000000號等SIM卡各1張）、NOKIA牌行動電
      話1支（內含門號SIM卡1張）、ANYCALL牌行動電話1支（
      內含門號0000000000號SIM卡1張）、ANYCALL牌行動電話
      1支等物品，均係共犯「阿元」交予被告王義彰轉交被告
      甘妤婕、林育愷，以供渠等為上開犯罪事實一（一）至（
      十五）所示犯行之聯絡工具等情，業據被告王義彰、甘妤
      婕、林育愷等人均於警詢及偵訊供承在卷，足見前開扣案
      物品均為共犯「阿元」所有並係供其與被告王義彰、甘妤
      婕、林育愷等人共犯上開犯罪事實一（一）至（十五）所
      示犯行所用之物品，依共同正犯責任共同原則，應依刑法
      第38條第1項第2款之規定，就被告王義彰、甘妤婕、林育
      愷等人均為沒收之諭知。
    2.扣案之金融銀行帳號筆記簿1本、銀行地址筆記簿1本、超
      鋒快遞送貨單3張等物品，均係被告王義彰交予被告甘妤
      婕與林育愷，以供渠等為上開犯罪事實一（一）至（十五
      ）所示犯行之物品等情，業據被告王義彰、甘妤婕、林育
      愷等人均於警詢及偵訊供承在卷，足見前開扣案物品均為
      被告王義彰所有並係供其與被告甘妤婕、林育愷共犯上開
      犯罪事實一（一）至（十五）所示犯行所用之物品，依共
      同正犯責任共同原則，應依刑法第38條第1項第2款之規定
      ，就被告王義彰、甘妤婕、林育愷等人均為沒收之諭知。
    3.扣案之華南商業銀行帳號「000000000000」號金融卡1張
      、板信商業銀行帳號「00000000000000」號金融卡1張、
      彰化銀行帳號「00000000000000」號金融卡1張、臺北富
      邦商業銀行股份帳號「000000000000」號VISA金融卡1張
      、永豐商業銀行帳號「00000000000000」號、「00000000
      000000」號金融卡各1張、臺灣土地銀行帳號「000000000
      000」號、「000000000000」號、「000000000000」號、
      「000000000000」號等帳戶之存摺各1本（含金融卡、印
      章、身分證影本、提款明細）、第一商業銀行帳號「0000
      0000000」號帳戶之存摺1本（含金融卡、印章、身分證影
      本）、臺灣新光商業銀行帳號「0000000000000」號帳戶
      之存摺1本（含印章、提款明細）、台新國際商業銀行帳
      號「00000000000000」號帳戶之存摺1本（含金融卡、印
      章、身分證影本、提款明細）等物品，均係共犯「阿元」
      交予被告王義彰轉交被告甘妤婕、林育愷，以供渠等分別
      為上開犯罪事實一（一）至（七）、（九）至（十五）所
      示犯行之物品等情，業據被告王義彰、甘妤婕、林育愷等
      人均於警詢及偵訊供承在卷，足見前開扣案物品均為共犯
      「阿元」所有並係供其與被告王義彰、甘妤婕、林育愷等
      人共犯上開犯罪事實一（一）至（七）、（九）至（十五
      ）所示犯行所用之物品，依共同正犯責任共同原則，應依
      刑法第38條第1項第2款之規定，就被告王義彰、甘妤婕、
      林育愷等人均為沒收之諭知。
    4.扣得身分證2張、健保卡1張、匯款單25張、現金52萬8000
      元、OKWAP牌行動電話1支（內含門號0000000000號SIM卡
      1張）、SAMPO牌行動電話1支（內含門號0000000000號SIM
      卡1張）、ALTEK牌行動電話1支（內含門號0000000000號
      SIM卡1張）、上海商業儲蓄銀行帳號「000000000000」
      號、「000000000000」號等帳戶之金融卡各1張、合作金
      庫銀行帳號「0000000000000」號帳戶之存摺1本（含金融
      卡、印章、身分證影本、提款明細）、台新國際商業銀行
      帳號「00000000000000」號、「00000000000000」號、「
      00000000000000」號、「00000000000000」號、「000000
      00000000」號、「00000000000000」號等帳戶之存摺各1
      本（含金融卡、印章、身分證影本、提款明細）、臺灣土
      地銀行帳號「000000000000」號帳戶之存摺1本（含金融
      卡、印章、身分證影本、提款明細）、國泰世華銀行帳號
      「000000000000」號、「000000000000」號等帳戶之存摺
      各1本（含金融卡、印章、身分證影本、提款明細）、臺
      中商業銀行帳號「000000000000」號帳戶之存摺1本（含
      金融卡、印章、身分證影本、提款明細）、遠東國際商業
      銀行帳號「00000000000000」號帳戶之存摺1本（含金融
      卡、印章、身分證影本）、華南商業銀行帳號「00000000
      0000」號帳戶之存摺1本（含金融卡、印章、身分證影本
      、客戶資料）、上海商業儲蓄銀行帳號「00000000000000
      」號」、「00000000000000」號等帳戶之存摺各1本（含
      印章、身分證影本、提款明細）、臺灣新光商業銀行帳號
      「0000000000000」號帳戶之存摺1本（含金融卡、印章、
      身分證影本、提款明細）、大眾銀行帳號「000000000000
      」號、「000000000000」號等帳戶之存摺各1本（含金融
      卡、印章、身分證影本）等物品，雖為被告林育愷所持有
     ，但查無積極證據足以證明該等物品係供被告王義彰、甘
      妤婕與林育愷等人共犯上開犯罪事實一（一）至（十五）
      所示犯行所用之物，且該等物品均非屬違禁物，故不予宣
      告沒收。
（三）上開99年度偵字第12846號偵查卷（卷九）第128至133頁
      扣押物品目錄表所載物品：
    1.扣案之SAMSUNG牌行動電話3支（分別內含門號0000000000
      號、0000000000號、0000000000號等SIM卡各1張）、NOKI
      A牌行動電話4支（分別內含門號0000 000000號、0000000
      000號、0000000000號、0000000000號等SIM卡各1張）、
      LG牌行動電話1支、SAMSUNG牌行動電話1支、NOKIA牌行動
      電話5支、行動電話門號SIM卡27張（門號分別為00000000
      00號、0000000000號、0000000000號、0000000000號、00
      00000000號、0000000000號、0000000000號、0000000000
      號、0000000000號、0000000000號、0000000000號、0000
      000000號、0000000000號、0000000000號、0000000000號
      、0000000000號、0000000000號、0000000000號、000000
      0000號、0000000000號、0000000000號、0000000000號、
      0000000000號、0000000000號、0000000000號、00000000
      00號、0000000000號）、行動電話門號SIM卡2張等物品，
      均係共犯「阿元」交予被告王義彰轉交被告甘妤婕、林育
      愷，以供渠等為上開犯罪事實一（一）至（十五）所示犯
      行之聯絡工具等情，業據被告王義彰於警詢、偵訊及本院
      審理時均供承在卷，足見前開扣案物品均為共犯「阿元」
      所有並係供其與被告王義彰、甘妤婕、林育愷等人共犯上
      開犯罪事實一（一）至（十五）所示犯行所用之物品，依
      共同正犯責任共同原則，應依刑法第38條第1項第2款之規
      定，就被告王義彰、甘妤婕、林育愷等人均為沒收之諭知
      。
    2.扣案之NOKIA牌行動電話1支（內含門號0000000000號SIM
      卡1張）及NOKIA牌銀黑色、粉紅白行動電話各1支（該2支
      行動電話原放置在王義彰所使用車牌號碼4500-WJ號自用
      小客車上）等物品，被告王義彰於本院審理時供稱上開物
      品係供其於平時與朋友聯絡使用等語（見本院卷（卷二）
      第82頁），且查無積極證據足以證明該等物品係供被告
      王義彰、甘妤婕與林育愷等人共犯上開犯罪事實一（一）
      至（十五）所示犯行所用之物，且該等物品均非屬違禁物
      ，故不予宣告沒收。
    3.扣案之行動電話門號0000000000號SIM卡1張，被告王義彰
      於警詢時供稱上開物品係供其於平時與朋友聯絡使用等語
      （見上開98年度他字第5112號偵查卷（卷二）第160頁），
      且查無積極證據足以證明該等物品係供被告王義彰、甘妤
      婕與林育愷等人共犯上開犯罪事實一（一）至（十五）所
      示犯行所用之物，且該等物品均非屬違禁物，故不予宣告
      沒收。
    4.扣案之身分證1張、健保卡1張、提款卡1張、記事本3本、
      銀行交易明細表17張、匯款單1份、電腦1臺（含主機、螢
      幕、鍵盤、滑鼠）等物品，雖為被告王義彰所持有，但查
      無積極證據足以證明該等物品係供被告王義彰、甘妤婕與
      林育愷等人共犯上開犯罪事實一（一）至（十五）所示犯
      行所用之物，且該等物品均非屬違禁物，故不予宣告沒收
      。
貳、關於被告馬嵩豪、曾憲勳、林建勳、程灝、梁振盛、洪紹議
    、李毅、葉進益、邱逸軒、李泱叡部分：
一、按稱公文書者，謂公務員職務上製作之文書；又在紙上或物
    品上之文字、符號、圖畫、照像，依習慣或特約，足以為表
    示其用意之證明者，關於本章及本章以外各罪，以文書論，
    刑法第10條第3項、第220條第1項分別定有明文。次按刑法
    上偽造文書罪，係著重於保護公共信用之法益，即使該偽造
    文書所載名義製作人實無其人，而社會上一般人仍有誤信其
    為真正文書之危險，仍難阻卻犯罪之成立（最高法院54年度
    臺上字第1404號判例意旨參照）；又刑法上所稱之公文書，
    係指公務員職務上製作之文書，即以公務員為其製作之主體
    ，且係本其職務而製作而言，既冒用該機關名義作成，形式
    上足使人誤信為真正，縱未加蓋印信，其程式有欠缺，均所
    不計（最高法院71年度臺上字第7122號判決意旨參照）；是
    無製作權而以公務機關之名義製作虛偽之公文書，該公務機
    關之名義為捏造或冒用均非所問。查本件查獲之如附表一所
    示偽造之「台北地方法院地檢署監管科」、「臺灣新竹地方
    法院檢察總署偵查卷宗」卷面、「台灣省法務部行政執行署
    監管科」、「臺中地方法院檢察署監管科」、「臺中地方法
    院檢察署刑事傳票命令」、「臺中地方法院行政凍結管收執
    行命令」、「臺中地檢署監管科收據」 、「臺灣臺北地方
    法院檢察總署偵查卷宗」卷面、「法務部行政執行假扣押處
    分命令」、「臺灣臺北地方法院檢察總署刑事傳票」、「臺
    灣台北地方法院請求暫緩執行凍結令申請書法院公證款收據
      」、「法務部行政凍結管收執行命令」、「臺灣臺北地方
    法院檢察署偵查卷宗」卷面、「台北地方法院地檢署監管單
    」、「台北地方法院公證申請書」、「高雄地檢署公證科收
    據」、「臺灣臺北地方法院檢察署刑事傳票」、「臺灣臺北
    地方法院檢察署強制性資產凍結執行書」、「法院公證帳戶
    申請書暨臺灣臺中地方法院公證本票」、「臺北地檢署監管
    科收據」等文書，及附表二所示偽造之「臺北台北地方法院
    公證本票」、「臺灣台北地方法院暫緩執行凍結令申請書法
    院公證款收據」、「臺灣臺北地方法院檢察總署偵查卷宗」
    卷面、「臺灣臺北地方法檢察總署刑事傳票」、「法務部行
    政凍結管制執行命令」、「法務部行政執行假扣押處份命令
    」等公文書，形式上均已表明為政府機關所出具，且其所載
    內容係關於刑事案件偵辦情形，自有表彰為各該政府機關公
    務員本於職務而製發之意，縱各該政府機關內部並無科室或
    部分偽造機關名稱與現存政府機關名稱略有出入，其上所載
    製作名義人亦屬虛構，或有未蓋用印信，程式上有欠缺者，
    然依前揭說明，仍屬刑法上之公文書。至如附表一編號2所
    示之偽造「個人資料外洩授權止付聲明書」空白文書1紙，
    其上雖蓋有偽造之「法務部行政執行署台北凍結管制命令執
    行處印」印文，惟依其內容係供被害人填寫之申請書性質，
    尚非屬公文書。
二、復按刑法所謂公印，係指公署或公務員職務上所使用之印信
    而言，所謂公印或公印文，係專指表示公署或公務員資格而
    言，即俗稱大印與小官印及其印文；公印文之形式凡符合印
    信條例規定之要件而製頒，無論為印、關防、職章、圖記，
    如足以表示其為公務主體之同一性者，均屬之（最高法院22
    年度上字第1904號、69年度臺上字第693號判例及最高法院
    89年度臺上字第3155號判決意旨可資參照）。又按刑法第
    218條第1項所謂偽造公印，係屬偽造表示公署或公務員資格
    之印信而言，其形式如何，則非所問（最高法院84年度臺上
    字第5509號判決意旨參照），是以，該條規範目的既在保護
    公務機關之信用性，凡客觀上足以使社會上一般人誤信為公
    務機關之印信者，不論公務機關之全銜是否正確而無缺漏，
    應認仍屬刑法第218條第1項所規範之偽造公印文，始符立法
    目的。查本件查獲之如附表四所示之「臺灣省臺北檢察署印
    」、「臺北地方法院檢查署」、「新竹地方法院檢察署」、
    「法務部行政執行署台北凍結管制命令執行處印」、「臺灣
    臺中地方法院檢察署印」、「檢察行政處鑑」、「臺灣省高
    雄地檢署印」、「台北士林地檢署」、「臺灣臺北地方法院
    檢察署印」、「臺灣省臺北地檢署印」等公印之印文，形式
    上均已表示公署或公務員資格，縱與現存公署名稱略有出入
    ，然該偽造之印文足使社會上一般人誤信其為真正公署或公
    務員印文之危險，此觀本件被害人因而誤信業遭犯罪偵查機
    關偵辦而交付財物即明，是上開偽造之印文，仍屬公印文。
    至如附表四編號7所示「檢察官王清杰傳票專用」、編號8所
    示「書記官陳國華傳票專用」、編號15所示「處長羅正平依
    分層負責規定授權業務主管決定」等印章之印文，於公務員
    職務下綴有「傳票專用」、「依分層負責規定授權業務主管
    決定」等字樣，自非依印信條例規定由上級機關所製發之印
    信以表示公務員資格者甚明，即非屬公印文（最高法院69年
    度臺上字第1676號判例意旨參照）；另如附表四編號4所示
    「地方法院檢察官黃瑞盛」、編號11所示「處長莊進國」、
    編號19所示「檢察官侯明皇」、編號20所示「書記官賴文清
    」等印章之印文，均屬簽名章，僅屬代替簽名用之普通印章
    ，要非印信條例規定之職章（最高法院86年度臺上字第4631
    號判決意旨參照）。
三、核被告馬嵩豪、曾憲勳、李泱叡所為上開犯罪事實二（一）
    至（三）所示犯行，均係犯刑法第216條、第211條之行使偽
    造公文書罪，及同法第339條第1項之詐欺取財既遂罪。又核
    被告林建勳、程灝、李泱叡所為上開犯罪事實二（四）所示
    犯行，均係犯刑法第216條、第211條之行使偽造公文書罪，
    及同法第339條第1項之詐欺取財既遂罪，及同法第339條之2
    第1項之非法由自動付款設備取財罪；及渠等所為上開犯罪
    事實二（五）、（六）所示犯行，均係犯刑法第216條、第
    211條之行使偽造公文書罪，及同法第339條第1項之詐欺取
    財既遂罪。另核被告林建勳、李泱叡所為上開犯罪事實二（
    七）所示犯行，均係犯刑法第216條、第211條之行使偽造公
    文書罪，及同法第339條第1項之詐欺取財既遂罪。再核被告
    梁振盛、洪紹議、李毅、李泱叡所為上開犯罪事實二（八）
    所示犯行，均係犯刑法第339條第1項之詐欺取財既遂罪；及
    渠等所為上開犯罪事實二（九）所示犯行，均係犯刑法第
    216條、第211條之行使偽造公文書罪，及同法第339條第1項
    之詐欺取財既遂罪。又核被告葉進益、馬嵩豪、李泱叡所為
    上開犯罪事實二（十）所示犯行，均係犯刑法第216條、第
    211條之行使偽造公文書罪，及同法第339條第1項之詐欺取
    財既遂罪。另核被告邱逸軒、梁振盛、李泱叡所為上開犯罪
    事實二（十一）所示犯行，均係犯刑法第216條、第211條之
    行使偽造公文書罪，及同法第339條第1項之詐欺取財既遂罪
    。再核被告李泱叡所為上開犯罪事實三（一）所示犯行，係
    犯刑法第216條、第211條之行使偽造公文書罪，及同法第
    216條、第210條之行使偽造私文書罪，及同法第339條第1項
    之詐欺取財既遂罪。另核被告李泱叡所為上開犯罪事實三（
    二）所示犯行，係犯刑法第216條、第211條之行使偽造公文
    書罪，及同法第339條第1項之詐欺取財既遂罪，及同法第
    339條之2第1項之非法由自動付款設備取財罪。至偽造公印
    、印章等行為係偽造公印文、印文之階段行為，及偽造公印
    文、印文係偽造公文書、偽造私文書之部分行為，以及偽造
    公文書後進而行使，偽造私文書後進而行使，其偽造之低度
    行為均應由行使之高度行為所吸收，均不另論罪。又陸海空
    軍刑法第76條規定：「現役軍人犯刑法下列之罪者，除本法
    另有規定外，依各該規定處罰：．．．四、偽造文書印文罪
    章關於公文書、公印文之罪。．．．」。查被告葉進益所為
    上開犯罪事實二（十）所示犯行，係於其任職服役中，應按
    其行為時之身分適用法律，惟因上開陸海空軍刑法並無科處
    刑罰之規定，故逕依前揭刑法第216條、第211條之行使偽造
    公文書罪，及同法第339條第1項之詐欺取財既遂罪，予以論
    罪科刑，附此說明。
四、查被告馬嵩豪、曾憲勳、李泱叡就上開犯罪事實二（一）至
    （三）所示犯行，均與同案被告陳炳輝及以「修哥」為首之
    詐欺集團成年成員，具有犯意聯絡與行為分擔，均應依刑法
    第28條規定論以共同正犯；被告林建勳、程灝、李泱叡就上
    開犯罪事實二（四）至（六）所示犯行，均與同案被告呂翰
    穎及以「修哥」為首之詐欺集團成年成員，具有犯意聯絡與
    行為分擔，均應依刑法第28條規定論以共同正犯；被告林建
    勳、李泱叡就上開犯罪事實二（七）所示犯行，均與以「修
    哥」為首之詐欺集團成年成員，具有犯意聯絡與行為分擔，
    均應依刑法第28條規定論以共同正犯；被告梁振盛、洪紹議
    、李毅、李泱叡就上開犯罪事實二（八）、（九）所示犯行
    ，均與以「修哥」為首之詐欺集團成年成員，具有犯意聯絡
    與行為分擔，均應依刑法第28條規定論以共同正犯；被告葉
    進益、馬嵩豪、李泱叡就上開犯罪事實二（十）所示犯行，
    均與同案被告陳炳輝及以「修哥」為首之詐欺集團成年成員
    ，具有犯意聯絡與行為分擔，均應依刑法第28條規定論以共
    同正犯；被告邱逸軒、梁振盛、李泱叡就上開犯罪事實二（
    十一）所示犯行，均與同案被告呂翰穎及以「修哥」為首之
    詐欺集團成年成員，具有犯意聯絡與行為分擔，均應依刑法
    第28條規定論以共同正犯。又被告李泱叡就上開犯罪事實三
    （一）所示犯行，與同案被告呂翰穎及以「修哥」為首之詐
    欺集團成年成員，具有犯意聯絡與行為分擔，應依刑法第28
    條規定論以共同正犯；另被告李泱叡就上開犯罪事實三（二
    ）所示犯行，與同案被告呂翰穎、林建勳及以「修哥」為首
    之詐欺集團成年成員，具有犯意聯絡與行為分擔，均應依刑
    法第28條規定論以共同正犯。
五、按數行為於同時地或密切接近之時地實施，侵害同一之法益
    ，各行為之獨立性極為薄弱，依一般社會健全觀念，在時間
    差距上，難以強行分開，在刑法評價上，以視為數個舉動之
    接續施行，合為包括之一行為予以評價，較為合理，即屬接
    續犯，為包括一罪（最高法院86年度臺上字第3295號判例參
    照）。查被告林建勳、程灝、李泱叡基於單一犯意，於密接
    時、地接續持上開犯罪事實二（四）所示被害人陳淑真金融
    卡而盜領被害人陳淑真金融機構帳戶存款，為接續犯，屬實
    質上一罪。又被告梁振盛、洪紹議、李毅、李泱叡於上開犯
    罪事實二（八）所示時、地先後數次向被害人顏雪靜收取款
    項，及於上開犯罪事實二（九）所示時、地先後數次向被害
    人蔣金頂收取款項，其主觀上當然有自始至終密接為詐欺取
    財之單一犯意，所為各個舉動不過為犯罪行為之一部，藉由
    接續實施以完成整個犯罪，接續侵害同一之法益，則其所為
    應分別評價係基於單一犯意而為接續動作之接續犯始符常情
    ，應各僅論以一詐欺取財罪。另被告李泱叡於如附表三所示
    時、地先後多次行使偽造取款憑條向不知情之臺灣銀行各分
    行人員辦理提款，其主觀上當然有自始至終密接為行使偽造
    私文書、詐欺取財之單一犯意，所為各個舉動不過為犯罪行
    為之一部，藉由接續實施以完成整個犯罪，接續侵害同一之
    法益，則其所為應分別評價係基於單一犯意而為接續動作之
    接續犯始符常情，應各僅論以一行使偽造私文書及詐欺取財
    罪，附此敘明。
六、又按刑法廢除牽連犯之規定後，對於前以牽連犯予以處理之
    案例，依立法理由之說明，在適用上，得視其具體情形，分
    別論以想像競合犯或數罪併罰，予以處斷。是原經評價為牽
    連犯之案件，如其二行為間具有行為局部之同一性，或其行
    為著手實行階段可認為同一者，得認與一行為觸犯數罪名之
    要件相侔，而改評價為想像競合犯。至於不可認為一行為者
    ，若依實質競合予以併罰，不無刑罰過度評價，依社會通念
    ，並不符合刑罰公平原則，當亦難以一行為一罪論處。於此
    ，倘所發生之數個犯罪行為，在犯罪之性質上，或依吾人日
    常生活經驗之見解上，其前後行為，在形態上雖屬分別獨立
    ，但從同一法益之侵害性而言，因具一定程度之關連性，可
    認為一方吸收他方之犯罪行為，遂置他方於不論，較為適當
    ，應可依吸收犯理論，認屬實質上一罪關係，而僅包括的論
    以一罪（參照最高法院96年度臺上字第4780號判決意旨）。
    查被告馬嵩豪、曾憲勳、李泱叡所為開犯罪事實二（一）至
    （三）所示犯行，及被告林建勳、程灝、李泱叡所為上開犯
    罪事實二（五）、（六）所示犯行，及被告林建勳、李泱叡
    所為上開犯罪事實二（七）所示犯行，及被告梁振盛、洪紹
    議、李毅、李泱叡所為上開犯罪事實二（九）所示犯行，及
    被告葉進益、馬嵩豪、李泱叡所為上開犯罪事實二（十）所
    示犯行，及被告邱逸軒、梁振盛、李泱叡所為上開犯罪事實
    二（十一）所示犯行，均係以行使如附表一所示偽造公文書
    之方式，向被害人施詐術，使被害人陷於錯誤而交付款項，
    則渠等所犯行使偽造公文書罪及詐欺取財罪等2罪間，即有
    部分行為重合，均係以一行為同時觸犯上開2罪，屬想像競
    合，均應依刑法第55條規定，從一重行使偽造公文書罪處斷
    。又被告林建勳、程灝、李泱叡所為上開犯罪事實二（四）
    所示犯行，係以行使如附表一所示偽造公文書之方式，向被
    害人施詐術，使被害人陷於錯誤而交付現金及金融卡，渠等
    進而以該金融插入提款機並輸入密碼之不正方法，提領被害
    人金融帳戶內款項，是渠等所犯行使偽造公文書罪、詐欺取
    財罪、非法由自動付款設備取財罪等3罪間，即有部分行為
    重合，係以一行為同時觸犯上開3罪，屬想像競合，均應依
    刑法第55條規定，從一重行使偽造公文書罪處斷。另被告李
    泱叡所為上開犯罪事實三（一）所示犯行，係以行使如附表
    二所示偽造公文書之方式，向被害人施詐術，使被害人陷於
    錯誤而交付金融帳戶資料，進而偽造取款憑條並持之向不知
    情之銀行人員辦理提款，是其所犯行使偽造公文書罪、行使
    偽造私文書罪、詐欺取財罪等3罪間，即有部分行為重合，
    係以一行為同時觸犯上開3罪，屬想像競合，應依刑法第55
    條規定，從一重行使偽造公文書罪處斷。又被告李泱叡所為
    上開犯罪事實三（二）所示犯行，係以行使如附表二所示偽
    造公文書之方式，向被害人施詐術，使被害人陷於錯誤而交
    付現金及金融卡，進而以該金融插入提款機並輸入密碼之不
    正方法，提領被害人金融帳戶內款項，是其所犯行使偽造公
    文書罪、詐欺取財罪、非法由自動付款設備取財罪等3罪間
    ，即有部分行為重合，係以一行為同時觸犯上開3罪，屬想
    像競合，應依刑法第55條規定，從一重行使偽造公文書罪處
    斷。
七、被告馬嵩豪所犯上開犯罪事實二（一）至（三）、（十）所
    示4罪，其犯意各別，行為互殊，應分論併罰之。而被告曾
    憲勳所犯上開犯罪事實二（一）至（三）所示3罪，其犯意
    各別，行為互殊，應分論併罰之。另被告林建勳所犯上開犯
    罪事實二（四）至（七）所示4罪，其犯意各別，行為互殊
    ，應分論併罰之。又被告程灝所犯上開犯罪事實二（四）至
    （六）所示3罪，其犯意各別，行為互殊，應分論併罰之。
    另被告梁振盛所犯上開犯罪事實二（八）、（九）、（十一
    ）所示3罪，其犯意各別，行為互殊，應分論併罰之。及被
    告洪紹議、李毅所犯上開犯罪事實二（八）、（九）所示2
    罪，其犯意各別，行為互殊，應分論併罰之。以及被告李泱
    叡所犯上開犯罪事實二（一）至（十一）所示11罪，及上開
    犯罪事實三（一）、（二）所示2罪，其犯意各別，行為互
    殊，均應分論併罰之。
八、查被告曾憲勳於95年間因搶奪案件，經本院以95年度訴字第
    2233號判決判處有期徒刑1年6月確定，並於98年6月9日縮短
    刑期假釋出監，假釋期間付以保護管束，於98年7月27日期
    滿未經撤銷假釋，以已執行論等情，有臺灣臺中地方法院檢
    察署刑案資料查註紀錄表及臺灣高等法院被告前案紀錄表各
    1份附於偵、審卷足憑，則其前受有期徒刑執行完畢，於5年
    內故意再犯本件有期徒刑以上之上開犯罪事實二（一）至（
    三）等3罪，俱屬累犯，均應依刑法第47條第1項之規定加重
    其刑。
九、又按受有期徒刑之執行完畢，或受無期徒刑或有期徒刑一部
    之執行而赦免後，5年以內故意再犯有期徒刑以上之罪者，
    始為累犯，此觀刑法第47條第1項規定自明。而被告犯應併
    合處罰之數罪，經法院分別判處有期徒刑確定，並依檢察官
    之聲請，以裁定定其數罪之應執行刑確定，該數罪是否執行
    完畢，係以所定之刑是否全部執行完畢為斷，其在未裁定前
    已先執行之有期徒刑之罪，因嗣後合併他罪定應執行刑之結
    果，檢察官所換發之執行指揮書，係執行應執行刑，其前已
    執行之有期徒刑部分，僅應予扣除，不能認為已執行完畢（
    最高法院94年度臺非字第249號判決意旨參照）。查被告李
    泱叡於96年間因詐欺案件，經臺灣臺南地方法院以96年度簡
    字第3578號判決判處有期徒刑3月，減為1月又15日確定，並
    於97年2月4日易科罰金執行完畢（下稱第案）；另因詐欺
    、偽造文書等案件，由各法院判決確定，此等案件連同上開
    第案，經臺灣新竹地方法院以100年度聲字第1108號裁定
    定應執行有期徒刑4年9月確定等情，有該等判決、裁定、臺
    灣臺中地方法院檢察署刑案資料查註紀錄表及臺灣高等法院
    被告前案紀錄表各1份在卷足憑，是以，上開數數既經法院
    裁定定應執行有期徒刑4年9月確定，則上開第案之罪宣告
    刑在形式上雖已經執行，亦僅生應予扣除之問題，不能認為
    已執行完畢，從而，本件被告李泱叡於上開數罪所定應執行
    刑全部執行完畢之前，故意犯本件有期徒刑以上之罪，自不
    構成累犯，至檢察官追加起訴書認本件被告李泱叡構成累犯
    ，容有誤會，併此敘明。
十、檢察官起訴書雖漏未記載同案被告呂翰穎於上開犯罪事實二
    （四）所示時間接續以前揭被害人陳淑真金融卡，插入提款
    機並輸入密碼之不正方法，盜領被害人陳淑真金融機構帳戶
    存款等情，然業經蒞庭檢察官以100年6月13日補充理由書補
    充之。又檢察書補充理由書雖漏未記載如附表一編號2所示
    「個人資料外洩授權止付聲明書」上偽造公印文，及附表一
    編號4所示「臺灣臺北地方法院檢察總署刑事傳票」、「臺
    灣台北地方法院請求暫緩執行凍結令申請書法院公證款收據
    」等偽造公文書，然此分別與業經起訴部分（即上開犯罪事
    實二（二）、（四）部分部分）屬實質上一罪關係，為上開
    起訴效力所及，本院自得併予審究。
十一、檢察官補充理由書雖記載被告馬嵩豪於99年1月12日向被
      害人孫吳國英收取款項之際，除交付上開偽造之公文書外
      ，另交付「偽造吳國英臺灣土地銀行活期存款摺」等情。
      惟遍查卷內未見檢察書補充理由書所指「偽造吳國英臺灣
      土地銀行活期存款摺」，且本院就此依職權電詢承辦員警
      ，經臺中市政府警察局大甲分局偵查隊偵查佐陳芝銘於
      100年2月11日以職務報告檢送被害人孫吳國英所提供文件
      ，亦僅有如附表一編號3所示偽造公文書各1紙，則上開檢
      察官補充理由書記載被告馬嵩豪於99年1月12日向被害人
      孫吳國英收取款項之際，曾交付「偽造之吳國英臺灣土地
      銀行活期存款摺」乙節，容有誤會，況檢察官起訴書未記
      載此部份文件，亦未敘明被告就此部分該當何種犯罪，顯
      未認定此部分有何犯行，本院亦查無其他證據證明此部分
      與上開論罪部分（上開犯罪事實二（三）被害人孫吳國英
      部分）有何實質上或裁判上一罪關係，既非起訴範圍，本
      院自無從併予審究，附此敘明。
十二、檢察官起訴書固記載同案被告呂翰穎等人事先將其照片貼
      於檢察署識別證而偽造地檢署監管科員識別證，並於被害
      人收取款項時出示該偽造識別證，係涉犯刑法第216條、
      第212條之行使偽造特種文書罪等情，然業經蒞庭檢察官
      以100年6月13日補充理由書將被告與被害人見面時之行騙
      方式更正係自稱為警察局、檢察署、法院等機關所屬人員
      並出示如附表一所示偽造文件之方式為之，則檢察官起訴
      記載被告李泱叡等人涉犯刑法第216條、第212條之行使偽
      造特種文書罪乙節，應屬贅載，附此敘明。
十三、檢察官追加起訴書之當事人欄僅列李泱叡與呂翰穎等2人
      為被告，至其犯罪事實及證據並所犯法條欄雖記載馬嵩豪
      、陳炳輝、曾憲勳、林建勳、程灝、梁振盛、洪紹儀、李
      毅、葉進益、邱逸軒等人與李泱叡與呂翰穎具有犯意聯絡
      與行為分擔，然業經蒞庭檢察官以100年6月13日補充理由
      書更正為李泱叡與呂翰穎就追加起訴犯行（即上開犯罪事
      實三（一）、（二）部分），係與詐欺集團成員具有犯意
      聯絡與行為分擔，足見關於檢察官追加起訴上開犯罪事實
      三）（一）、（二）部分，僅有李泱叡與呂翰穎等2人為
      被告，同案被告林建勳顯不在此部分追加起訴範圍內，且
      查無其他證據證明上開犯罪事實三（二）關於同案被告林
      建勳部分，與本案業經起訴部分有何實質上或裁判上一罪
      關係，則上開犯罪事實三（二）關於同案被告林建勳部分
      ，既非本案起訴或追加起訴範圍，本院自無從併予審究，
      附此敘明。
十四、爰審酌被告馬嵩豪、曾憲勳、林建勳、程灝、梁振盛、洪
      紹議、李毅、葉進益、邱逸軒、李泱叡等人不思循正途賺
      取報酬，而參加詐騙集團，共同假司法機關之名，利用被
      害人對司法案件偵辦程序不熟悉，施用詐術詐騙被害人，
      嚴重戕害司法機關威信並造成被害人之財產受損，手段惡
      劣，兼衡其等各次詐騙之金額，及各自參與犯罪之程度不
      同等一切情狀，而分別量處如主文所示之刑（參見附表六
      、七所示內容），並就被告馬嵩豪、曾憲勳、林建勳、程
      灝、梁振盛、洪紹議、李毅、李泱叡等人各定其應執行之
      刑。至公訴人雖以被告有縝密犯罪計畫，造成社會民眾財
      產損失甚大，建請考量諭知強制工作。惟查本案被告馬嵩
      豪、曾憲勳、林建勳、程灝、梁振盛、洪紹議、李毅、葉
      進益、邱逸軒、李泱叡等人所犯犯行次數雖多，但尚難認
      其屬習慣性之犯罪，本院認處以上開有期徒刑即已足矯治
      其惡性，因認無另宣告強制工作以預防矯治其社會危險性
      之必要，爰不另為強制工作之諭知，附此敘明。
十五、關於沒收部分：
（一）如附表一、二所示之偽造文件，雖因均已交予被害人而非
      屬被告所有，及如附表三所示之偽造文件，亦因均已交予
      各銀行人員而非屬被告所有，惟其上如附表一、二、三所
      示之偽造公印文、印文，不問屬於被告與否，均應依刑法
      第219條規定宣告沒收。及如附表四所示之偽造公印、印
      章各1枚，除附表四編號17所示公印業經扣案外，其餘公
      印、印章均未扣案，但無證據可認業已滅失，應依刑法第
      219條之規定，諭知沒收。
（二）關於上開中縣甲警偵字第0000000000號刑案偵查卷第71頁
      扣押物品目錄表所載物品：
      扣案之福特牌白色自用小客車1臺（引擎號碼00000000X號
      ）、中華牌銀色自用小客車1臺（引擎號碼4G18J040888號
      ），均係被告李泱叡所有，且被告李泱叡將上揭白色自用
      小客車交予交予被告梁振盛使用，以供渠等共同為上開犯
      罪事實二（八）、（九）、（十一）所示犯行之交通工具
      ，並將上揭銀色自用小客車交予交予同案被告陳炳輝使用
      ，以供渠等共同為上開犯罪事實二（一）至（三）、（十
      ）所示犯行之交通工具等情，業據被告李泱叡於警詢及本
      院審理時供承在卷（見上開中縣甲警偵字第0000000000號
      刑案偵查卷第66頁背面，及上開本院本院99年度訴字第
      1982 號刑事卷（卷二）第83頁），應依刑法第38條第1項
      第2款之規定，於各該次犯行主文下宣告沒收。
（三）關於上開中縣甲警偵字第0000000000號刑案偵查卷第75頁
      扣押物品目錄表所載物品：
      扣案之停用空手機50支，均係被告李泱叡所有，以供其與
      所屬詐欺集團成員共同為上開犯罪事實二所示犯行之聯絡
      工具等情，業據被告李泱叡於警詢供承在卷（見上開98年
      度他字第5112號偵查卷（卷三）第108頁），自應依刑法
      第38條第1項第2款之規定，於各該次犯行主文下宣告沒收
      。
（四）關於上開中縣甲警偵字第0000000000號刑案偵查卷第81至
      82頁扣押物品目錄表所載物品：
    1.扣案之NOKIA牌黑色行動電話1支（內含門號0000000000號
      SIM卡1張），係被告李泱叡所有，以供其與所屬詐欺集團
      成員共同為上開犯罪事實二所示犯行之聯絡工具等情，業
      據被告李泱叡於本院審理時供承在卷（見上開本院99年度
      訴字第1982號刑事卷（卷二）第83頁），自應依刑法第38
      條第1項第2款之規定，於各該次犯行主文下宣告沒收。
    2.扣案之行動電話1支（內含門號0000000000號SIM卡1張）
      、行動電話1支（內含門號0000000000號SIM卡1張）、行
      動電話1支（內含門號0000000000號SIM卡1張）、SIM卡1
      張、記帳單22張、聯絡簿1本、透白色結晶體1包、「李有
      淞」身分證1張等物品，雖均為被告李泱叡所有，但查無
      積極證據足以證明該等物品係供其與被告呂翰穎等人共犯
      上開犯罪事實二所示犯行所用之物，故不予宣告沒收。
    3.扣案之行動電話1支（內含門號0000000000號SIM卡1張）
      、行動電話1支（內含門號0000000000號SIM卡1張），雖
      均為被告曾憲勳所有，但查無積極證據足以證明該等物品
      係供其與被告李泱叡等人共犯上開犯罪事實二所示犯行所
      用之物，故不予宣告沒收。
（五）關於上開中縣甲警偵字第0000000000號刑案偵查卷第107
      頁扣押物品目錄表所載物品：
    1.扣案之偽造「臺灣省臺北地檢署印」公印1枚，應依刑法
      第219條規定，於各該次犯行主文下宣告沒收。
    2.扣案之印泥1個、車牌2面、存款憑條2張、行動電話5支、
      電池4個、白色結晶體1包、長褲1條、長袖上衣1件、皮鞋
      1 雙、照片11張，雖均係在被告梁振盛所駕駛前開福特牌
      白色自用小客車所查扣，但查無積極證據足以證明該等物
      品係供其與被告李泱叡等人共犯上開犯罪事實二所示犯行
      所用之物，故不予宣告沒收。
（六）關於上開中縣甲警偵字第0000000000號刑案偵查卷第133
      頁扣押物品目錄表所載物品：
    1.扣案之NOKIA牌行動電話4支（分別內含編號KAＺ000000000
      0號、0000000000000000號、000000000000000號易付卡各
      1張，及門號0000000000000號SIM卡1張）、衛星導航機1
      臺等物品，均係詐欺集團成員交予同案被告陳炳輝，以供
      其與被告李泱叡等人共同為上開犯罪事實二（一）至（三
      ）、（十）所示犯行之工具等情，業據同案被告陳炳輝於
      警詢時供承在卷（見上開中縣甲警偵字第0000000000號刑
      案偵查卷第124頁背面），足見前開扣案物品均為共犯詐
      欺集團成員所有並供渠等與被告李泱叡等人及同案被告陳
      炳輝共同為上開犯罪事實二（一）至（三）、（十）所示
      犯行所用之物品，依共同正犯責任共同原則，應依刑法第
      38條第1項第2款之規定，於各該次犯行主文下宣告沒收。
    2.扣案之車牌3面、偽造「台灣省法務部地檢署」公印1枚等
      物品，雖均係在同案被告陳炳輝所駕駛前開自用小客車所
      查扣，但查無積極證據足以證明該等物品係供其與被告李
      泱叡等人共犯上開犯罪事實二所示犯行所用之物，故不予
      宣告沒收。
（七）關於上開中縣甲警偵字第0000000000號刑案偵查卷第172
      頁扣押物品目錄表所載物品：
      扣案之行動電話1支（內含門號0000000000號SIM卡1張）
      、手槍2支、鋼珠1批，雖均係被告洪紹議所持有，但查無
      積極證據足以證明該等物品係供其與被告李泱叡等人共犯
      上開犯罪事實二所示犯行所用之物，故不予宣告沒收。
（八）關於上開中縣甲警偵字第0000000000號刑案偵查卷第205
      頁扣押物品目錄表所載物品：
      扣案之行動電話1支（內含門號0000000000號SIM卡1張）
      ，雖均係被告馬嵩豪所持有，但查無積極證據足以證明該
      等物品係供其與被告李泱叡等人共犯上開犯罪事實二所示
      犯行所用之物，故不予宣告沒收。
（九）關於上開中縣甲警偵字第0000000000號刑案偵查卷第225
      頁扣押物品目錄表所載物品：
      扣案之空氣長槍2支、彈匣1個、BB彈1盒、充電池1個、行
      動電話1支（含IC卡），雖均係被告李毅所持有，但查無
      積極證據足以證明該等物品係供其與被告李泱叡等人共犯
      上開犯罪事實二所示犯行所用之物，故不予宣告沒收。
（十）關於上開中縣甲警偵字第0000000000號刑案偵查卷第248
      頁扣押物品目錄表所載物品：
      扣案之行動電話2支（內含門號0000000000號、000000000
      0號SIM卡各1張）、白色結晶體1包、黑色香菸盒1個等物
      品，雖均係被告葉進益所持有，但查無積極證據足以證明
      該等物品係供其與被告李泱叡等人共犯上開犯罪事實二所
      示犯行所用之物，故不予宣告沒收。
（十一）關於上開中縣甲警偵字第0000000000號刑案偵查卷第
        278頁扣押物品目錄表所載物品：
      1.扣案之筆記型電腦1臺、印表機1臺，均係被告李泱叡交
        予被告林建勳，以供渠等為上開犯罪事實二（四）至（
        六）所示犯行之工具等情，業據被告林建勳於警詢時供
        承在卷（見上開中縣甲警偵字第0000000000號刑案偵查
        卷第271頁），足見前開扣案物品均為被告李泱叡所有
        並係供其與被告林建勳等人共犯上開犯罪事實二（四）
        至（六）所示犯行所用之物品，應依刑法第38條第1項
        第2款之規定，於各該次犯行主文下宣告沒收。
      2.扣案之藍色襯衫1件、黑色長褲1件、皮鞋1雙、公文袋
       （大）30個、公文袋（小）11個、A4空白紙張60張、衛
        星導航1臺等物品，雖均係被告林建勳所持有，但查無
        積極證據足以證明該等物品係供其與被告李泱叡等人共
        犯上開犯罪事實二所示犯行所用之物，故不予宣告沒收
        。
（十二）上開98年度他字第5112號偵查卷（卷二）第135頁扣押
        物品目錄表所載物品：
      1.扣案之行動電話1支（內含門號0000000000號SIM卡1張）
        ，係同案被告呂翰穎所有且係供其為上開犯罪事實二（
        四）至（六）、（十一）所示犯行之聯絡工具等情，業
        據同案被告呂翰穎於本院審理時供承在卷（見上開本院
        99年度訴字第1982號刑事卷（卷二）第82頁背面），足
        見前開扣案物品係同案被告呂翰穎所有並係供其與被告
        李泱叡等人共犯上開犯罪事實二（四）至（六）、（十
        一）所示犯行所用之物品，依共同正犯責任共同原則，
        應依刑法第38條第1項第2款之規定，於各該次犯行主文
        下就被告李泱叡等人均為沒收之諭知。
      2.扣案之殘渣袋1個，雖係同案被告呂翰穎所持有，但查
        無積極證據足以證明該等物品係供其與被告李泱叡等人
        共犯上開犯罪事實二所示犯行所用之物，故不予宣告沒
        收。
II、不另為無罪之諭知部分：
壹、公訴意旨另以：
一、被告甘妤婕（綽號果漾）與林育愷（綽號志文）透過王義彰
    之介紹，自98年6月間起至99年5月間，參與以真實姓名年籍
    不詳之綽號「阿元」成年男子為首之詐欺集團，共謀以司法
    機關名義行騙及假稱中樂透之方式行詐，渠等即基於意圖為
    自己不法所有之詐欺犯意聯絡，由「阿元」負責與不詳大陸
    人士聯絡，並提供詐騙集團成員行動電話方便聯繫，並由被
    告王義彰負責聯絡，而被告甘妤婕、林育愷依各該次詐騙所
    詐得款項2％或可詐得款項1至2％不等金額為報酬。其中：
    （一）先由詐欺集團成員於99年2月3日後某日，以不詳電話
     聯絡被害人葉英妹，佯稱為地檢署之檢察官，再假冒檢察
     官之名義，要求被害人葉英妹提領現金60萬元交給真實姓
     名年籍不詳之車手。（二）先由詐欺集團成員於99年5月7
     日，以不詳電話聯絡被害人施素珠，佯稱為地檢署之檢察
     官，再假冒檢察官之名義，要求被害人施素珠提領現金168
     萬元、200萬元、148萬元，分別交給真實姓名年籍不詳之
     車手等情。因認被告王義彰、甘妤婕與林育愷均涉犯刑法
     第339條第1項之詐欺取財罪。
二、被告梁振盛、洪紹議、李毅加入以被告李泱叡為首之詐欺集
    團，先由詐欺集團成員於99年1月11日撥打電話聯絡被害人
    顏雪靜，佯稱為檢察官且其涉及刑案，須立即領款云云，並
    傳真偽造法院傳票及資產凍結執行書予被害人顏雪靜，推由
    被告梁振盛先後99年1月11日、19日、21日前往位於彰化縣
    北斗鎮○○路之螺陽國小，陸續向被害人顏雪靜收取22萬
    8000元、5萬元、15萬元（被告梁振盛、洪紹議、李毅、李
    泱叡等人所犯行詐欺取財罪業已判決如上），因認被告梁振
    盛、洪紹議、李毅、李泱叡等人均涉犯刑法第216條、第211
    條之行使偽造公文書罪。
貳、經查：
一、關於被告王義彰、甘妤婕與林育愷部分：
（一）被害人葉英妹於99年7月2日警詢時證稱：伊於99年2月3日
      下午接到1通電話，對方自稱侯檢察官並表示伊帳戶因涉
      嫌不法，要監管伊帳戶，日後查證如無不法事實，再將安
      全帳戶內款項歸還給伊，伊不疑有他即聽從對方指示將錢
      匯到臺北富邦商業銀行股份有限公司桂林分行之戶名「宋
      宇軒」、帳號「000000000000」號帳戶內，事後沒多久對
      方又來電自稱侯檢察官並表示伊還有1筆100萬元涉及洗錢
      防制法，要伊先提出60％給他做為該案保證金，且因過年
      關係銀行作業會影響該案進度，會派人來跟伊拿60萬元保
      證金，並約在臺中縣梧棲鎮竹民巷32號巷口見面，伊將錢
      交給對方，對方要伊到位於臺中縣中棲路與七賢路口的超
      商拿該案收據等語（見上開99年度偵字第12846號偵查卷
      （卷九）第84頁背面）。觀諸上開被害人葉英妹警詢時證
      述內容，固提及將現金60萬元交予姓名年籍不詳之成年人
      ，然並未詳細描述該等人員相關特徵，尚難據此逕認就被
      害人葉英妹交付前開現金部分，被告王義彰、甘妤婕與林
      育愷等人曾在場參與。
（二）被害人施素珠於99年5月19日警詢時證稱：伊於5月5日12
      時50分接到詐欺集團電話，對方稱是桃園縣郵政總局成功
      分局行員，問伊丈夫是否有在桃園郵局開戶，伊表示沒有
      去桃園開戶，對方就說要幫伊報警，直接將電話轉接至桃
      園縣警察局給1位自稱林科長之人跟伊說話，他說要調查
      伊是否有在桃園縣開戶，之後他說查出伊在桃園有間公司
      ，該公司涉嫌掏空，伊與丈夫遭調查，檢察官已通知2次
      ，伊都沒有去做筆錄，他跟伊說要保管帳戶1年6月，伊於
      99 年5月7日到彰化第五信用合作社領取168萬元後，到彰
      化市○○路45號東方國小前，將錢交給自稱王專員之人，
      王專員並交給伊1張臺北地檢署監管科收據，第2次地檢署
      又打電話給伊，跟伊核對收據資料後，又叫伊到彰化第一
      信用合作社提領220萬元，一樣到彰馬路45號東方國小前
      ，將錢交給自稱王專員之人，王專員再交給伊1張臺北地
      檢署監管科收據，之後地檢署又打電話給伊，又叫伊去郵
      局提領142萬元，一樣在彰馬路45號東方國小前，將錢交
      給自稱王專員之人，王專員再交給伊1張臺北地檢署監管
      科收據等語（見上開99年度偵字第128 46號偵查卷（卷九
      ）第113頁背面）。觀諸上開被害人施素珠警詢時證述內
      容，固提及先後將現金168萬元、220萬元、142萬元交予
      姓名年籍不詳之成年人，然並未詳細描述該等人員之相關
      特徵，尚難據此逕認就被害人施素珠交付前開現金部分，
      被告王義彰、甘妤婕與林育愷等人曾在場參與。
（三）查被告王義彰、甘妤婕與林育愷一同參與以「阿元」為首
      之詐欺集團，先由該詐欺集團所屬成年成員以電話聯繫方
      式施詐術，使人將款項匯入指定帳戶後，續由「阿元」電
      話通知被告王義彰提領該等款項，並由被告王義彰電話聯
      絡被告甘妤婕與林育愷前往ATM自動櫃員機確認前開指定
      帳戶內存款餘額並加以提款，再由被告甘妤婕與林育愷提
      領該等款項並將之交予被告王義彰轉交「阿元」等情已如
      前述（參見有罪部分甲、參、一（十六）部分），足見被
      告王義彰、甘妤婕與林育愷與「阿元」事前謀議計畫內容
      ，關於取得被害人款項方式，係由該詐欺集團所屬成年成
      員向被害人以電話聯絡方式行騙，使被害人依指示將款項
      匯入指定帳戶，則「阿元」所屬詐欺集團另派成年成員向
      被害人葉英妹收取現金60萬元，及向被害人施素珠收取現
      金168萬元、220萬元、142萬元等情，已超越前揭被告王
      義彰、甘妤婕與林育愷等人與「阿元」事前謀議計畫內容
      ，顯為被告王義彰、甘妤婕與林育愷所難預見，自難就此
      部分令渠等負責任而以共同正犯論。而公訴意旨認此等部
      分與前開被告王義彰、甘妤婕與林育愷經論罪科刑部分（
      上開犯罪事實一（五）被害人葉英妹部分，上開犯罪事實
      一（十五）被害人施素珠部分），屬實質上一罪關係，爰
      不另為無罪之諭知，附此敘明。
二、關於被告梁振盛、洪紹議、李毅、李泱叡等人部分：
    公訴意旨雖認為詐欺集團成員於99年1月11日曾傳真「偽造
    法院傳票及資產凍結執行書」予被害人顏雪靜。惟遍查卷內
    未見上開公訴意旨所指「偽造法院傳票及資產凍結執行書」
    ，且本院就此依職權電詢承辦員警，經臺中市政府警察局大
    甲分局偵查隊偵查佐陳芝銘於100年2月11日以職務報告表示
    當初被害人顏雪靜並未提供所收到文書等語（見本院99年度
    訴字第1982號刑事卷（卷二）第66頁），則卷內既無被害人
    顏雪靜所收到文書之相關資料，顯無證據足以證明該等文書
    係偽造之公文書或文書，自難就此部分認被告梁振盛、洪紹
    議、李毅、李泱叡等人涉犯行使偽造公文書罪嫌，而公訴意
    旨認此部分與前開被告被告梁振盛、洪紹議、李毅、李泱叡
    經論罪科刑部分（上開犯罪事實二（八）被害人顏雪靜部分
    ），屬實質上一罪關係，爰不另為無罪之諭知，附此敘明。
III、無罪部分：
壹、公訴意旨略以：
一、被告王義彰部分：
    被告王義彰與同案被告呂翰穎（俟到案後另行審結）參與以
    「阿元」（譯音）為首之詐騙集團，渠等共同基於偽造公印
    文、行使意圖供冒用身分使用而偽造之國民身分證、行使偽
    造私文書、詐欺取財之犯意聯絡，先由同案被告呂翰穎提供
    健保卡影本予被告王義彰，再由被告王義彰自網路上下載同
    案被告呂翰穎之相片，被告王義彰再自不詳處所取得被害人
    林義偉年籍資料，以同案被告呂翰穎之相片、被害人林義偉
    之年籍資料及偽造「內政部印」公印文1枚之方式，共同製
    作偽造之「林義偉」身分證1張。而被告王義彰於98年7月1
    日10時許，在臺中縣豐原市（現改制為臺中市豐原區○○○
    路駭客網咖店內，將上開偽造之「林義偉」之身分證、印章
    及存摺交予同案被告呂穎翰。另由上開「阿元」詐騙集團於
    98年6月29日電知被害人鍾梁榮，並向其詐稱：其為某投顧
    公司人員，鍾梁榮中樂透彩金約500、600萬元，惟必須先繳
    稅金21萬元至臺北市中山區第一商業銀行吉林簡易型分行戶
    名「詹勝傑」（詹勝傑業經檢察官另為不起訴處分）、帳號
    「00000000000」號帳戶內，始得領取獎金云云，致被害人
    鍾梁榮陷於錯誤，遂於98年7月2日11時許，以臨櫃方式自其
    臺北市雙溪農會帳戶領出21萬元並匯入上開戶名「詹勝傑」
    帳戶。而被告王義彰即依上開犯意聯絡，指示同案被告呂翰
    穎於同日15時30分許，持上開偽造之「林義偉」身分證及前
    開戶名「詹勝傑」帳戶存摺至位於臺中市○○路236號之第
    一商業銀行，並由同案被告呂翰穎向櫃檯承辦員偽稱為詹勝
    傑之代理人要領取12萬元，且於取款憑條上填寫「壹拾貳萬
    元整」並偽造「詹勝傑」印文而偽造用以表示詹勝傑授權領
    取上開戶名「詹勝傑」帳戶內存款意思之私文書，並連同上
    開偽造「林義偉」身分證一併交付予銀行承辦人而行使之，
    經承辦員將領款資料陳送予證人即該銀行副理廖戍明時，為
    證人廖戍明發現係偽造而報警查獲。因認被告王義彰涉犯戶
    籍法第75條第2項之行使偽造國民身分證，及刑法第218條第
    1項之偽造公印文、同法第216條、第210條之行使偽造私文
    書罪、同法第339條第1項之詐欺取財既遂罪等罪嫌。
二、關於被告馬嵩豪、曾憲勳、林建勳、程灝、梁振盛、洪紹議
    、李毅、葉進益、邱逸軒部分：
（一）被告馬嵩豪加入以被告李泱叡為首之詐騙集團，就上開犯
      罪事實二（四）至（九）、（十一）所示犯行，與被告李
      泱叡、林建勳、程灝、梁振盛、洪紹議、李毅、邱逸軒等
      人，及同案被告呂翰穎、陳炳輝等人（俟到案後另行審結
      ）具有犯意聯絡與行為分擔，應成立共同正犯，亦涉犯刑
      法第216條、第211條之行使偽造公文書罪，及同法第216
      條、第212條之行使偽造特種文書罪，及同法第339條第1
      項之詐欺取財既遂罪等罪嫌。
（二）被告曾憲勳加入以被告李泱叡為首之詐騙集團，就上開犯
      罪事實二（四）至（十一）所示犯行，與被告李泱叡、林
      建勳、程灝、梁振盛、洪紹議、李毅、葉進益、邱逸軒等
      人，及同案被告呂翰穎、陳炳輝等人具有犯意聯絡與行為
      分擔，應成立共同正犯，亦涉犯刑法第216條、第211條之
      行使偽造公文書罪，及同法第216條、第212條之行使偽造
      特種文書罪，及同法第339條第1項之詐欺取財既遂罪等罪
      嫌。
（四）被告林建勳加入以被告李泱叡為首之詐騙集團，就上開犯
      罪事實二（一）至（三）、（八）至（十一）所示犯行，
      與被告李泱叡、馬嵩豪、曾憲勳、梁振盛、洪紹議、李毅
      、葉進益、邱逸軒等人，及同案被告呂翰穎、陳炳輝等人
      具有犯意聯絡與行為分擔，應成立共同正犯，亦涉犯刑法
      第216條、第211條之行使偽造公文書罪，及同法第216條
      、第212條之行使偽造特種文書罪，及同法第339條第1項
      之詐欺取財既遂罪等罪嫌。
（五）被告程灝加入以被告李泱叡為首之詐騙集團，就上開犯罪
      事實二（一）至（三）、（七）至（十一）所示犯行，與
      被告李泱叡、馬嵩豪、曾憲勳、梁振盛、洪紹議、李毅、
      葉進益、邱逸軒等人，及同案被告呂翰穎、陳炳輝等人具
      有犯意聯絡與行為分擔，應成立共同正犯，亦涉犯刑法第
      216條、第211條之行使偽造公文書罪，及同法第216條、
      第212條之行使偽造特種文書罪，及同法第339條第1項之
      詐欺取財既遂罪等罪嫌。
（六）被告梁振盛加入以被告李泱叡為首之詐騙集團，就上開犯
      罪事實二（一）至（七）、（十）所示犯行，與被告李泱
      叡、馬嵩豪、曾憲勳、林建勳、程灝、葉進益等人，及同
      案被告呂翰穎、陳炳輝等人具有犯意聯絡與行為分擔，應
      成立共同正犯，亦涉犯刑法第216條、第211條之行使偽造
      公文書罪，及同法第216條、第212條之行使偽造特種文書
      罪，及同法第339條第1項之詐欺取財既遂罪等罪嫌。
（七）被告洪紹議、李毅加入以被告李泱叡為首之詐騙集團，就
      上開犯罪事實二（一）至（七）、（十）、（十一）所示
      犯行，與被告李泱叡、馬嵩豪、曾憲勳、林建勳、程灝、
      葉進益、邱逸軒等人，及同案被告呂翰穎、陳炳輝等人具
      有犯意聯絡與行為分擔，應成立共同正犯，亦涉犯刑法第
      216條、第211條之行使偽造公文書罪，及同法第216條、
      第212條之行使偽造特種文書罪，及同法第339條第1項之
      詐欺取財既遂罪等罪嫌。
（八）被告葉進益加入以被告李泱叡為首之詐騙集團，就上開犯
      罪事實二（一）至（九）、（十一）所示犯行，與被告李
      泱叡、曾憲勳、林建勳、程灝、梁振盛、洪紹議、李毅、
      邱逸軒等人，及同案被告呂翰穎、陳炳輝等人具有犯意聯
      絡與行為分擔，應成立共同正犯，亦涉犯刑法第216條、
      第211條之行使偽造公文書罪，及同法第216條、第212條
      之行使偽造特種文書罪，及同法第339條第1項之詐欺取財
      既遂罪等罪嫌。
（九）被告邱逸軒加入以被告李泱叡為首之詐騙集團，就上開犯
      罪事實二（一）至（十）所示犯行，與被告李泱叡、馬嵩
      豪、曾憲勳、林建勳、程灝、洪紹議、李毅、葉進益等人
      ，及同案被告呂翰穎、陳炳輝等人具有犯意聯絡與行為分
      擔，應成立共同正犯，亦涉犯刑法第216條、第211條之行
      使偽造公文書罪，及同法第216條、第212條之行使偽造特
      種文書罪，及同法第339條第1項之詐欺取財既遂罪等罪嫌
      。
貳、按犯罪事實應依證據認定之，無證據不得認定犯罪事實；不
    能證明被告犯罪者，應諭知無罪之判決，刑事訴訟法第154
    條第2項及第301條第1項，分別定有明文。次按認定不利於
    被告之事實，須依積極證據，苟積極證據不足為不利於被告
    事實之認定時，即應為有利於被告之認定，更不必有何有利
    之證據；又事實之認定，應憑證據，如未能發現相當證據，
    或證據不足以證明，自不能以推測或擬制之方法，以為裁判
    基礎。而刑事訴訟法上所謂認定犯罪事實之積極證據，係指
    適合於被告犯罪事實之認定之積極證據而言，雖不以直接證
    據為限，間接證據亦包括在內；然而無論直接或間接證據，
    其為訴訟上之證明，須於通常一般之人均不致有所懷疑，而
    得確信其為真實之程度者，始得據為有罪之認定，倘其證明
    尚未達到此一程度，而有合理之懷疑存在時，致使無從形成
    有罪之確信，根據「罪證有疑，利於被告」之證據法則，即
    不得遽為不利被告之認定（最高法院30年度上字第816號、
    29年度上字第3105號、30年度上字第1831號、40年度臺上字
    第86號、76年度臺上字第4986號等判例意旨參照）。復按刑
    事訴訟法第161條已於91年2月8日修正公布，修正後同條第1
    項規定：檢察官就被告犯罪事實，應負舉證責任，並指出證
    明之方法。因此，檢察官對於起訴之犯罪事實，應負提出證
    據及說服之實質舉證責任。倘其所提出之證據，不足為被告
    有罪之積極證明，或其闡明之證明方法，無從說服法官以形
    成被告有罪之心證，基於無罪推定之原則，自應為被告無罪
    判決之諭知（最高法院92年度臺上字第128號判例意旨參照
    ）。又按刑事審判上之共同被告，係為訴訟經濟等原因，由
    檢察官或自訴人合併或追加起訴，或由法院合併審判所形成
    ，其間各別被告及犯罪事實仍獨立存在。若共同被告具有共
    犯關係者，雖其證據資料大體上具有共通性，共犯所為不利
    於己之陳述，固得採為其他共犯犯罪之證據，然為保障其他
    共犯之利益，該共犯所為不利於己之陳述，須無瑕疵可指，
    且仍應調查其他必要之證據，以察其是否與事實相符，不得
    專憑該項陳述作為其他共犯犯罪事實之認定，即尚須以補強
    證據予以佐證，不可攏統為同一之觀察。而所謂補強證據，
    係指除該自白本身之外，其他足以證明該自白之犯罪事實確
    具有相當程度真實性之證據而言，雖所補強者，非以事實之
    全部為必要，但亦須因補強證據之質量，與自白之相互利用
    ，足使犯罪事實獲得確信者，始足當之（最高法院94年度臺
    上字第4405號、97年度臺上字第1011號判決意旨參照）。
參、本件公訴人認被告王義彰涉犯上開罪嫌，無非以下列證據為
    其所憑之論據：（一）證人即被害人鍾梁榮於警詢所為陳述
    ：（二）證人即被告呂翰穎之父呂宇勝於警詢所為陳述；（
    三）同案被告呂翰穎於偵訊具結所為證述；（四）被告王義
    彰於偵訊所為陳述；（五）扣案之偽造「林義偉」身分證1
    張，及前開偽造之取款憑條1張；（六）監聽譯文及扣案之
    行動電話門號0000000000號SIM卡1張。
肆、訊據被告王義彰堅詞否認有何上開公訴意旨所指行使偽造國
    民身分證、偽造公印文、行使偽造私文書、詐欺取財既遂等
    犯行。另被告馬嵩豪、曾憲勳、林建勳、程灝、梁振盛、洪
    紹議、李毅、葉進益、邱逸軒等人亦均堅詞否認渠等就上開
    犯罪事實二（一）至（十一）所示之各次詐騙行為，與本件
    同案被告具有犯意聯絡或行為分擔。
伍、經查：
壹、被告王義彰部分：
一、關於證人鍾梁榮、李韻昭、廖戍明、詹勝傑、林義偉等人證
    述內容：
（一）證人即被害人鍾梁榮於98年7月2日警詢時證稱：歹徒持假
      證件到臺中第一銀行進化分行取款時，被臺中市第二分局
      永新派出所警員發現，之後經雙溪農會人員通知伊，伊才
      驚覺被詐騙，對方自稱是投顧公司人員，說伊中了大樂透
      500、600萬元，要伊先匯21萬元至第一銀行才能把獎金給
      伊，伊於98年7月2日11時30分到12時，在雙溪農會將錢領
      出來，再匯入第一銀行吉林簡易分行等語；並於同年月12
      日警詢時證稱：伊於98年6月29日在住處接獲詐騙電話，
      歹徒自稱是某投顧公司人員，表示伊中了大樂透彩金約
      500、600萬元，但是要先繳納稅金21萬元，才能讓伊領取
      該筆彩，伊將21萬元匯入歹徒所指定之第一商業銀行吉林
      簡易型分行帳號007-00000000000號帳戶內等語（見臺北
      市政府警察局中山分局北市警中分刑字第09832677400號
      刑案偵查卷第3至6頁）。
（二）證人即第一商業銀行吉林簡易型分行辦事員李韻昭於98年
      7月6日警詢時證稱：伊於前幾天接到第一銀行總行通報詹
      勝傑帳戶為警示帳戶，剛好該帳戶是伊負責承辦開立，伊
      便拿出原始資料查閱並向上級幹部反應，且詹勝傑於今日
      親自到吉林分行表示當時不是他本人開立帳戶，想要調閱
      原始資料查看，經伊回想當初開立帳戶的人不是今日在場
      的詹勝傑等語（見上開北市警中分刑字第09832677400號
      刑案偵查卷第9至10頁）。
（三）證人即第一商業銀行進化分行副理廖戍明於98年7月1日警
      詢時證稱：伊在第一銀行進化分行發現1名疑似持偽造身
      分證的人而報警處理，因為伊之前有受教育訓練，知道如
      何辨識身分證，發覺呂翰穎持疑似偽造身分證要替他人領
      錢等語（見上開北市警中分刑字第09832677400號刑案偵
      查卷第23頁）。
（四）證人詹勝傑於98年7月6日警詢時證稱：伊發現被冒名開立
      銀行帳戶，導致伊名下所有銀行帳戶皆為警示帳戶而遭到
      凍結，所以伊前往第一銀行吉林分行要調閱查詢是何人冒
      用伊名義申請帳戶，伊到銀行所看到原始資料，發現申請
      帳號007-00000000000號帳戶之身分證照片不是伊本人，
      伊沒去申辦該帳戶的存摺、提款卡，也沒轉賣給任何人等
      語（見上開北市警中分刑字第09832677400號刑案偵查卷
      第23頁）；並於同年11月17日偵訊時證稱：伊沒有到第一
      銀行吉林簡易型分行開戶，當時開戶的人不是伊，有人偽
      造伊的身分證件開戶等語（見臺灣臺中地方法院檢察署98
      年度他字第5112號偵查卷第28頁）。
（五）證人林義偉於98年8月26日警詢時證稱：伊的身分證沒有
      遺失，也沒有借人使用，伊於98年1月間曾經在河南路老
      虎城百貨外申辦花旗銀行信用，將身分證交給辦理之業務
      人員影印，但後來沒辦成，伊不認識該業務人員等語，並
      證稱：（提示「林義偉、男、72.04.10、Ｚ000000000」之
      身分證影本，該影本是否為你所有身分證影本？）年籍資
      料都沒錯，但影本上相片不是伊，該身分證是偽造。（該
      張偽造身分證上相片之人你是否認識？）不認識。（提示
      「呂翰穎、男、80.05.22、Ｚ000000000」身分證影本，影
      本內相片之男子你是否認識？）不認識等語（見臺灣臺中
      地方法院檢察署98年度偵字第16678號偵查卷第24頁及背
      面）。
（六）觀諸上開證人鍾梁榮、李韻昭、廖戍明、詹勝傑、林義偉
      等人證述內容，及參照扣案之偽造印有「呂翰穎」照片及
      記載「林義偉」年籍資料之國民身分證（見上開北市警中
      分刑字第09832677400號刑案偵查卷第38頁），及卷附記
      載「憑摺支取新臺幣拾貳萬元整」取款憑條影本1張（見
      臺灣臺中地方法院檢察署98年度核退字第1521號偵查卷第
      21頁），充其量僅顯示證人詹勝傑經人冒名開設第一商業
      銀行吉林簡易型分行戶名「詹勝傑」、帳號「0000000000
      0」號帳戶，而被害人鍾梁榮於98年6月29日接獲姓名年籍
      不詳之成年人來電聯繫，並依對方指示於同年7月1日將21
      萬元匯入前開戶名「詹勝傑」帳戶後，同案被告呂翰穎於
      同日持偽造「林義偉」身分證前往第一商業銀行進化分行
      填載取款憑條欲提領前開款項之際，經該銀行人員發現其
      所持用身分證係偽造而報警處理等情，尚難據此逕行推論
      被告王義彰就上開公訴意旨所指行為（即上開公訴意旨一
      、被告王義彰部分），與同案被告呂翰穎及以「阿元」為
      首之詐騙集團成員具有犯意聯絡與行為分擔。
二、關於同案被告呂翰穎供述內容：
（一）同案被告呂翰穎於98年7月1日警詢時供稱：伊所持假身分
      證係於98年7月1日10時許在臺中縣豐原市（現改制為臺中
      市豐原區，下同）「豐原駭客網咖」，向1位叫」小王」
      男子取得，「小王」跟伊說拿身分證至臺中市任何1家第
      一銀行使用，他就會給伊3000元等語（見上開北市警中分
      刑字第09832677400號刑案偵查卷第16至17頁）；並於同
      年月2日警詢時供稱：伊在臺中縣豐原市○○○路「駭客
      網咖」認識「小王」，伊不知道「小王」的真實姓名年籍
      資料，今天是第1次幫「小王」領錢等語（見上開北市警
      中分刑字第09832677400號刑案偵查卷第21至22頁）。
（二）同案被告呂翰穎於98年7月2日偵訊時供稱：7月1日早上伊
      去豐原市○○○路的網咖打電腦，有1位朋友「小王」把
      身分證、存摺、印章拿給伊，要伊坐計程車去臺中第一銀
      領12萬元，他會拿3000元給伊，伊只有領過這1次等語（
      見上開98年度偵字第16678號偵查卷第3頁背面）。
（三）同案被告呂翰穎於98年11月17日偵訊時具結證稱：林義偉
      身分證上年籍資料是林義偉的，但照片是伊的，是綽號「
      小王」男子幫伊偽造的，「小王」說照片是他自己去網路
      上抓的等語，並具結證稱：（案發當時，你是去銀行做何
      事？）伊打算去銀行領錢，是「小王」即王義彰要伊去臺
      中市第一銀行領錢，伊不知道哪家分行，當時伊拿偽造林
      義偉身分證，上面已經貼好伊的照片，伊要去把第一銀行
      詹勝傑帳戶內錢領出來，當時伊身上還有詹勝傑第一銀行
      帳戶的存摺、印章及與王義彰聯絡用的手機，伊不知道手
      機號碼。（王義彰何時把偽造林義傑身分證拿給你？）伊
      在本件為警查獲前，就有幫王義彰以偽造身分證件去銀行
      領錢的行為，但有時非臨櫃提領，而是拿提款卡以ATM提
      款，大部分都是去ATM提款領錢比較多，包含這次被警察
      抓的第一銀行部分，用臨櫃的方式共領了2次，前1次也是
      在第一銀行，但伊忘記是哪家分行，那次提領有成功，領
      了30幾萬元，從哪個戶頭領的伊忘記了，時間也忘記了。
      （本次庭訊之前有無見過詹勝傑？）沒有，但之前王義彰
      有跟伊說，他拿給伊的證件都是偽造的，伊沒有拿過詹勝
      傑的證件資料，也沒有看過他，今天是第1次看到他等語
      （見上開98年度他字第5112號偵查卷第26至27 頁）。
（四）同案被告呂翰穎於99年7月7日偵訊時具結證稱：（何時開
      始從事詐騙行為？）最開始伊是跟「小王」王義彰做，當
      時伊去銀行領錢，沒有跟當事人領錢，是王義彰叫伊去領
      的，伊只有領過1次，就是去第一銀行被抓到那個案件，
      後來伊就沒有再跟王義彰做了，之後伊從99年2月底就跟
      李泱叡做，當時伊跟李泱叡熟識，李泱叡介紹伊過去的等
      語（見上開99 年度偵字第12846號偵查卷（卷九）第47頁
      ）。
（五）同案被告呂翰穎100年6月15日本院審理時具結證稱：就被
      害人鍾梁榮部分，伊有去領錢，但不是聽王義彰的指示，
      伊是聽「小張」（譯音）指示去領錢，伊不認識王義彰等
      語，並具結證稱：（提示98年度他字第5112號卷偵查卷第
      26頁呂翰穎偵訊筆錄，你當時說是王義彰要你去領錢，並
      說在警方查獲之前就已經有幫王義彰去領錢，為何和你今
      天所述不同？）當時是警方誘導伊，要伊依照他們的意思
      講。（前開提示是偵訊筆錄，並非警詢筆錄，前次偵訊你
      也有具結，究係何者為真？）伊在警詢時，警察誘導伊。
      （警方何時誘導你？）是在被抓到後又隔了1、2個月，警
      方找伊，叫伊照他們的方式講，警方說已經注意很久了，
      要伊依照他們的方式講。（為何你在偵訊時，也說是王義
      彰叫你去領錢？）伊去領錢被抓後1、2個月，有不同的警
      方來找伊，叫伊依照他們的方式講。（你剛才說你去領款
      的資料都是綽號「小張」的人交給你的，提示警卷第19頁
      證人呂翰穎警詢筆錄，你在警詢時說，偽造身分證、存摺
      等資料是「小王」在網咖交給你的，有何意見？）伊沒有
      見過「小王」。（你當時和警方說「小王」的真實姓名你
      不知道？）是。（你是否知道他的長相？）很多次他放公
      司用的東西，像聯絡的手機，讓伊自己去拿。（你為何在
      警詢時說不知道「小王」的真實姓名，到檢察官時就說「
      小王」就是王義彰？）警方跟伊說「小王」可能就是王義
      彰，要伊到檢察官那邊就這樣講。（提示98年度他字第
      5112號偵查卷第4頁98年11月3日證人呂翰穎警詢筆錄，這
      是否你在警局所作警詢筆錄？）是。（提示98年度他字第
      5112號偵查卷第7頁98年11月6日證人呂翰穎警詢筆錄，這
      是否你在警局所製作警詢筆錄？）伊不確定，但伊在電信
      警察局做過3次筆錄。（你於98年11月3日為何可以向警察
      說有1名「果漾」的女子？）警察說他們有監聽，有拍到
      照片。（依照筆錄所示，你自己表示有照片可以提供給警
      方？）那不是伊拍到的照片，且警方一直要求伊交人出來
      。（你當時為何可以提供門號0000000000號、0000000000
      號給警方？）是警方提供給伊。（當時你為何可以提供車
      號給警方？）警方說伊去銀行領錢前幾天，有拍到伊上1
      臺車。（是否認識在庭被告王義彰？）有看過他，之前有
      一起打過網咖。但伊不知道他叫什麼名字，也不知道他做
      什麼工作。（你和王義彰之間有無交情？）沒有。（你和
      王義彰之間有無任何嫌隙或恩怨？）應該沒有。（98年7
      月1日你是否有到臺中市○區○○○路第一銀行去領錢？
      ）有。（當天你是如何領錢？）伊有寫取款憑條交給櫃臺
      人員領錢。（當天是何人叫你去那家銀行領錢？）那個人
      伊不認識，他打電話給伊，叫伊去領錢。（為何1個不認
      識的人打電話叫你去領錢你就要去領錢？）他是詐騙集團
      的成員。（當天你是如何到第一銀行？）坐計程車。（當
      天你所持偽造林義偉身分證及詹勝傑印章、存摺是何人交
      給你的？）是有人放在網咖，叫伊去拿。（誰叫你去拿？
      ）伊拿到電話，就有人打電話叫伊去拿。（誰拿電話給你
      ？）忘記了。（上開偽造林義偉身分證是何人製作後交給
      你的？）跟存摺、印章一起放在網咖，伊再去拿。（上開
      偽造身分證現於何處？）伊不知道，因為伊去領錢的時候
      就被警方收走了。（上開偽造的印章是何人製作後交給你
      ？）也是一起放在網咖。（偽造的印章現在在何處？）好
      像也被警方收走了。（在你去第一銀行領錢時，有人先打
      電話給鍾梁榮行騙，你知道是何人打電話？）不知道。（
      你所屬詐騙集團成員有幾人？）就伊1個人，伊領到錢，
      就放回網咖包廂角落或廁所，就會有人去拿，所以伊也不
      知道到底是何人去拿錢。（隨意放在網咖包廂角落、廁所
      ，你如何確保錢不會被別人拿走？）伊就是依照交給伊電
      話的人的指示。（你和王義彰沒有交情，也沒有嫌隙、恩
      怨，為何在偵訊時要指認他？）因為警詢時，警察拿王義
      彰照片要伊指認王義彰，如果伊指認王義彰就可以回家等
      語（見本院卷（卷二）第155頁及背面、第157至159頁背
      面）。
（六）觀諸上開同案被告呂翰穎證述內容，其於警詢及偵訊時固
      提及係依被告王義彰指示持偽造「林義偉」身分證前往第
      一商業銀行領款，然就其與被告王義彰共謀持偽造身分證
      件至金融機構領款之細節，關於如何取得偽造身分證部分
      ，先稱係「小王」在網咖當面交付，之後改稱係有人先放
      在網咖，其再去拿取，及關於前往金融機構領款部分，或
      稱只有領過1次，就是去第一銀行被抓那個案件，或稱大
      部分是拿金融卡至ATM自動櫃員機提款，有2次是臨櫃提云
      云，足見其前後供述內容顯然有所歧異，且於本院審理時
      又改稱其領錢不是聽王義彰的指示，而是聽「小張」（譯
      音）指示云云，則其先後證述內容關於其與被告王義彰共
      謀持偽造身分證件至金融機構領款之細節，前後反覆不一
      ，自難僅據上開被告呂翰穎證述內容而逕認被告王義彰就
      上開公訴意旨所指行為（即上開公訴意旨一、被告王義彰
      部分），與同案被告呂翰穎及以「阿元」為首之詐騙集團
      成員具有犯意聯絡與行為分擔。
三、證人即同案被告呂翰穎之父呂宇勝於99年1月5日警詢證述：
    伊要向警方檢舉伊兒子呂翰穎參與詐欺集團，伊兒子告訴伊
    ，他於97年10月間參與詐欺集團擔任車手，並曾於98年7 、
    8月間在臺中市○○路上第一銀行持偽造身分證及他人帳戶
    幫詐欺集團臨櫃領錢為警查獲等語，並證稱：（有無其他可
    疑線索提供？）他參與詐欺集團期間，伊都有詢問他做何工
    作，但他都不告訴伊，伊就開始注意於98年4月間有男子駕
    駛車牌號碼1713-WF號車輛多次出入伊家附近，伊曾詢問伊
    兒子，他都說是老闆體恤員工駕車接送上、下班等語（見上
    開98年度他字第5112號偵查卷第41至42頁）。觀諸上開證人
    呂宇勝證述內容，雖提及曾聽聞同案被告呂翰穎告知於98年
    7、8月間持偽造身分證至第一商業銀行臨櫃提款為警查獲等
    情，然並未說明是否知悉有無其他共犯參與，且關於98年間
    4月間看見有男子駕駛車牌號碼1713-WF號車輛多次出入其住
    處附近乙節，亦與上開同案被告呂翰穎證稱其搭乘計程車至
    第一商業銀行領款等情不符，尚難據此逕行推論被告王義彰
    就上開公訴意旨所指行為（即上開公訴意旨一、被告王義彰
    部分），與同案被告呂翰穎及以「阿元」為首之詐騙集團成
    員具有犯意聯絡與行為分擔。
四、扣案之行動電話門號0000000000號SIM卡1張雖為被告王義彰
    所持有（見上開98年度他字第5112號偵查卷（卷二）第160
    頁），然觀諸卷附同案被告呂翰穎所持用行動電話門號0000
    000000號、0000000000號之通訊監察譯文，其上所載通話日
    期係99年1至4月間（見臺灣臺中地方法院檢察署99年度警聲
    搜字第1965號偵查卷第45頁背面至第55頁），係於上開公訴
    意旨所指行為（即上開公訴意旨一、被告王義彰部分）日期
    之後，且二者相距已逾近5個月之久，尚難據此逕行推論被
    告王義彰就上開公訴意旨所指行為（即上開公訴意旨一、被
    告王義彰部分），與同案被告呂翰穎及以「阿元」為首之詐
    騙集團成員具有犯意聯絡與行為分擔。
五、參以，被告王義彰於99年5月11日偵訊時供稱：伊認識呂翰
    穎，之前有聯聯繫，之後就沒有聯繫，97年間曾與呂翰穎合
    作但已經被查獲，至於呂翰穎在警詢提到於98年7月間拿偽
    造證件去第一商銀領錢的事，伊不清楚，不是伊叫他去的等
    語（見上開99年度他字第5112號偵查卷（卷二）第176至178
    頁）；並於99年7月7日偵訊時具結證稱：（是否有跟呂翰穎
    從事詐欺行為？）伊有介紹他去跟別人做。（你是介紹他去
    跟誰做？）「阿源」。（為何呂翰穎說他有曾經跟你從事詐
    欺行為？）伊不清楚。（是否找呂翰穎以假檢察官的名義去
    拿錢，讓呂翰穎擔任假書記官的名義去收錢？）沒有。（為
    何呂翰穎說當時他在之前跟你做詐欺犯行，你有叫他去跟被
    害人收錢？）沒有叫他去收錢等語（見上開99年度偵字第
    12846號偵查卷（卷九）第40至41頁）。足見被告王義彰於
    偵訊從未坦承參與上開公訴意旨所指行為（即上開公訴意旨
    一、被告王義彰部分），或就該行為與同案被告呂翰穎及以
   「阿元」為首之詐騙集團成員具有犯意聯絡與行為分擔。
六、從而，公訴人認被告王義彰涉犯戶籍法第75條第2項之行使
    偽造國民身分證，及刑法第218條第1項之偽造公印文、同法
    第216條、第210條之行使偽造私文書、同法第339條第1項之
    詐欺取財既遂等罪嫌，其所憑證據，顯未達通常一般人均不
    致有所懷疑，而得以確信其為真實之程度，此外復查無其他
    積極證據足認被告王義彰有公訴意旨所指上開罪嫌，揆諸前
    揭規定、判例意旨及說明，既不能證明被告犯罪，即應就此
    部分為被告王義彰無罪之諭知。
貳、關於被告馬嵩豪、曾憲勳、林建勳、程灝、梁振盛、洪紹議
    、李毅、葉進益、邱逸軒部分：
一、按共同正犯之所以應對其他共同正犯所實施之行為負其全部
    責任者，以就其行為有犯意之聯絡為限；若他犯所實施之行
    為，非在原計畫之範圍，而為其所難預見者，則僅就其所知
    之程度負其責任，未可概以共同正犯論（最高法院96年度臺
    上字第5456號判決意旨參照）。查現今之詐欺集團為求逃避
    查緝及為順利詐騙被害人，集團成員間多有分工之情形，除
    較為上層負責聯繫主導全局之主謀者外，尚有負責以打電話
    等方式詐騙被害人之成員，及至現場取款、把風、司機等人
    ，而至現場取款、把風、司機等人，屬相對較為外層之詐騙
    集團成員，對於該詐欺集團所有詐騙各該被害人犯行，未必
    均有所知悉或認識，自難認對於每一被害人之詐騙情節均有
    所謂合同之意思，亦未必就各該詐騙被害人之犯行均有犯罪
    行為之分擔而有所參與，是應加以論罪者，自應限於對於詐
    騙各該被害人有所知悉或認識，或有犯罪行為之分擔而有所
    參與之人，方應論以共同正犯之刑責。
二、被告馬嵩豪、曾憲勳、林建勳、程灝、梁振盛、洪紹議、李
    毅、葉進益、邱逸軒固均透過被告李泱叡招攬而參與以「修
    哥」為首之詐欺集團，然上開被告等間或屬詐騙集團內同1
    小組，或屬不同小組，除分別參與上開犯罪事實二（一）至
   （十一）所示各次詐騙行為，均已如前述外，依卷內資料均
    無證據足認上開被告另於上開犯罪事實二（一）至（十一）
    所示各該次詐騙行為時，另有參與以電話與被害人聯繫、現
    場取款或擔任司機、把風之行為，且上開被告既僅擔任現場
    取款、把風、司機等工作，衡情亦非該集團之重要成員，自
    難認上開被告對於該詐騙集團詐騙各該被害人之犯行，均居
    於主導地位，或對於詐騙此等被害人之行為有所知悉或認識
    。此外，並無證據可資證明上開被告另於上開犯罪事實二（
    一）至（十一）所示之各該次詐騙行為，有犯意聯絡或行為
    分擔，自難認上開被告分別亦為上開犯罪事實二（一）至（
    十一）所示詐騙行為之共同正犯，即應就此部分為被告馬嵩
    豪、曾憲勳、林建勳、程灝、梁振盛、洪紹議、李毅、葉進
    益、邱逸軒等人均無罪之諭知。
據上論斷，應依刑事訴訟法第299條第1項前段、第301條第1項，
刑法第28條、第216條、第210條、第211條、第339條第1項、第
3項、第339條之2第1項、第25條第2項、第55條、第47條第1項、
第51條第5款、第219條、第38條第1項第2款，刑法施行法第1條
之1第1項、第2項前段，判決如主文。
本案經檢察官鄒千芝到庭執行職務。
中    華    民    國   100    年    12    月    8     日
            刑事第五庭  審判長  法  官  楊真明
                                法  官  簡璽容
                                法  官  賴秀雯
以上正本與原本無異。
如不服本判決應於收受送達後10日內向本院提出上訴書狀，並應
敘述具體理由；其未敘述上訴理由者，應於上訴期間屆滿後20日
內向本院補提理由書（均須按他造當事人之人數附繕本）「切勿
逕送上級法院」。
告訴人或被害人如對於本判決不服者，應具備理由請求檢察官上
訴，其上訴期間之計算係以檢察官收受判決正本之日期為準。
                                書記官  鄭郁慈
中    華    民    國   100    年    12    月    8     日
附錄本案論罪科刑法條：
一、中華民國刑法第210條（偽造變造私文書罪）
    偽造、變造私文書，足以生損害於公眾或他人者，處5年以
    下有期徒刑。
二、中華民國刑法第211條（偽造變造公文書罪）
    偽造、變造公文書，足以生損害於公眾或他人者，處1年以
    上7年以下有期徒刑。
三、中華民國刑法第216條（行使偽造變造或登載不實之文書罪
    ）
    行使第210條至第215條之文書者，依偽造、變造文書或登載
    不實事項或使登載不實事項之規定處斷。
四、中華民國刑法第339條（普通詐欺罪）
    意圖為自己或第三人不法之所有，以詐術使人將本人或第三
    人之物交付者，處5年以下有期徒刑、拘役或科或併科1千元
    以下罰金。
    以前項方法得財產上不法之利益或使第三人得之者，亦同。
    前二項之未遂犯罰之。
五、中華民國刑法第339條之2（違法由自動付款設備取得他人之
    物之處罰）
    意圖為自己或第三人不法之所有，以不正方法由自動付款設
    備取得他人之物者，處 3 年以下有期徒刑、拘役或 1 萬元
    以下罰金。
    以前項方法得財產上不法之利益或使第三人得之者，亦同。
附表一：關於犯罪事實二部分
┌─┬────┬─────┬─────────┬─────────┬───────┐
│編│ 被害人 │遭詐騙時間│偽造之公文書、文書│偽造之公印文、印文│  備      註  │
│號│        │          │                  │                  │              │
├─┼────┼─────┼─────────┼─────────┼───────┤
│1 │康重輝  │98年12月28│1.「台北地方法院地│「臺灣省臺北檢察署│見臺中縣警察局│
│  │        │日        │  檢署監管科」1張 │印」公印文1枚     │大甲分局中縣甲│
│  │        │          │                  │                  │警偵字第099003│
│  │        │          │                  │                  │2318號刑案偵查│
│  │        │          │                  │                  │卷第494頁     │
├─┼────┼─────┼─────────┼─────────┼───────┤
│2 │李美惠  │99年1月4日│1.「台灣省法務部行│「臺北地方法院檢查│見本院99年度訴│
│  │        │          │  政執行署監管科」│署」公印文1枚     │字第1982號刑事│
│  │        │          │  1張             │                  │卷（卷二）第67│
│  │        │          │                  │                  │頁            │
│  │        │          │                  │                  │              │
│  │        │          ├─────────┼─────────┼───────┤
│  │        │          │2.「臺灣新竹地方法│「新竹地方法院檢│見上開本院卷（│
│  │        │          │  院檢察總署偵查卷│  察署」公印文1枚 │卷二）第68頁  │
│  │        │          │  宗」卷面1張     │                  │              │
│  │        │          │                  │「地方法院檢察官│              │
│  │        │          │                  │  黃瑞盛」公印文1 │              │
│  │        │          │                  │  枚              │              │
│  │        │          ├─────────┼─────────┼───────┤
│  │        │          │3.「個人資料外洩授│「法務部行政執行署│見上開本院卷（│
│  │        │          │  權止付聲明書」  │台北凍結管制命令執│卷二）第69頁  │
│  │        │          │  」1張           │行處印」公印文1枚 │              │
│  │        │          │                  │                  │              │
├─┼────┼─────┼─────────┼─────────┼───────┤
│3 │孫吳國英│99年1月12 │1.「臺中地方法院檢│無                │見上開本院卷（│
│  │        │日        │  察署監管科」1張 │                  │卷二）第70頁  │
│  │        │          │                  │                  │              │
│  │        │          │                  │                  │              │
│  │        │          ├─────────┼─────────┼───────┤
│  │        │          │2.「臺中地方法院檢│「臺灣臺中地方法│見上開本院卷（│
│  │        │          │  察署刑事傳票命令│  院檢察署印」公印│卷二）第71頁  │
│  │        │          │  」1張           │  文1枚           │              │
│  │        │          │                  │「檢察官王清杰傳│              │
│  │        │          │                  │  票專用」印文1枚 │              │
│  │        │          │                  │                  │              │
│  │        │          │                  │「書記官陳國華傳│              │
│  │        │          │                  │  票專用」印文1枚 │              │
│  │        │          │                  │                  │              │
│  │        │          ├─────────┼─────────┼───────┤
│  │        │          │3.「臺中地方法院行│「臺灣臺中地方法│見上開本院卷（│
│  │        │          │  政凍結管收執行命│  院檢察署印」公印│卷二）第72    │
│  │        │          │  令」1張         │  文1枚           │              │
│  │        │          │                  │「檢察行政處鑑」│              │
│  │        │          │                  │  之公印文1枚     │              │
│  │        │          │                  │「處長莊進國」印│              │
│  │        │          │                  │  文1枚           │              │
│  │        │          ├─────────┼─────────┼───────┤
│  │        │          │4.「臺中地檢署監管│無                │見上開本院卷（│
│  │        │          │  科收據」1張     │                  │卷二）第73頁  │
│  │        │          │                  │                  │              │
│  │        │          │                  │                  │              │
├─┼────┼─────┼─────────┼─────────┼───────┤
│4 │陳淑真  │99年1月12 │1.「臺灣臺北地方法│「臺灣省高雄地檢│見臺灣臺中地方│
│  │        │日        │  院檢察總署偵查卷│  署印」公印文1枚 │法院檢察署98年│
│  │        │          │  宗」卷面1張     │                  │度他字第5112號│
│  │        │          │                  │「台北士林地檢署│卷偵查卷（卷三│
│  │        │          │                  │  」公印文1枚     │）第189頁     │
│  │        │          ├─────────┼─────────┼───────┤
│  │        │          │2.「法務部行政執行│「臺灣省高雄地檢│見上開98年度他│
│  │        │          │  假扣押處份命令」│  署印」公印文1枚 │字第5112號偵查│
│  │        │          │  1張             │                  │卷（卷三）第  │
│  │        │          │                  │「台北士林地檢署│189頁背面     │
│  │        │          │                  │  」公印文1枚     │              │
│  │        │          │                  │「法務部行政執行│              │
│  │        │          │                  │  署台北凍結管制命│              │
│  │        │          │                  │  令執行處印」公印│              │
│  │        │          │                  │  文1枚           │              │
│  │        │          │                  │「處長羅正平依分│              │
│  │        │          │                  │  層負責規定授權業│              │
│  │        │          │                  │  務主管決定」印文│              │
│  │        │          │                  │  1枚             │              │
│  │        │          ├─────────┼─────────┼───────┤
│  │        │          │3.「臺灣臺北地方法│「臺灣省高雄地檢署│見上開98年度他│
│  │        │          │  院檢察總署刑事傳│印」公印文1枚     │字第5112號偵查│
│  │        │          │  票」1張         │                  │卷（卷三）第  │
│  │        │          │                  │                  │190頁         │
│  │        │          ├─────────┼─────────┼───────┤
│  │        │          │4.「臺灣台北地方法│「臺灣省高雄地檢署│見上開98年度他│
│  │        │          │  院法院請求暫緩執│印」公印文1枚     │字第5112號偵查│
│  │        │          │  行凍結令申請書法│                  │卷（卷三）第  │
│  │        │          │ 院公證款收據」1張│                  │190頁背面     │
│  │        │          ├─────────┼─────────┼───────┤
│  │        │          │5.「法務部行政凍結│「臺灣省高雄地檢署│見臺灣臺中地方│
│  │        │          │管制執行命令」1張 │印」公印文1枚     │法院檢察署99年│
│  │        │          │                  │                  │度偵字第12846 │
│  │        │          │                  │                  │號偵查卷（卷九│
│  │        │          │                  │                  │）第220頁     │
├─┼────┼─────┼─────────┼─────────┼───────┤
│5 │吳葉德  │99年1月21 │1.「臺灣台北地方法│「臺灣省臺北檢察署│見上開中縣甲警│
│  │        │日        │  院檢察署偵查卷宗│印」公印文1枚     │偵字第09900323│
│  │        │          │  」卷面1張       │                  │18號刑案偵查卷│
│  │        │          │                  │                  │第481頁       │
├─┼────┼─────┼─────────┼─────────┼───────┤
│6 │王雲霞  │99年4月21 │1.「台北地方法院地│「臺灣省臺北地檢署│見上開99年度偵│
│  │        │日        │  檢署監管單」1張 │印」公印文1枚     │字第12846號偵 │
│  │        │          │                  │                  │查卷（卷三）第│
│  │        │          │                  │                  │17頁          │
│  │        │          ├─────────┼─────────┼───────┤
│  │        │          │2.「台北地方法院公│「臺灣省臺北地檢署│見上開99年度偵│
│  │        │          │  證申請書」1張   │印」公印文1枚     │字第12846號偵 │
│  │        │          │                  │                  │查卷（卷三）第│
│  │        │          │                  │                  │18頁          │
├─┼────┼─────┼─────────┼─────────┼───────┤
│7 │李竹芬  │99年1月26 │1.「高雄地檢署公證│「臺灣臺北地方法院│見上開中縣甲警│
│  │        │日        │  科收據」1張     │檢察署印」公印文1 │偵字第09900323│
│  │        │          │                  │枚                │18號刑案偵查卷│
│  │        │          │                  │                  │第580頁       │
├─┼────┼─────┼─────────┼─────────┼───────┤
│8 │顏雪靜  │99年1月11 │未提出            │ 無               │              │
│  │        │日、同年月│                  │                  │              │
│  │        │19日、同年│                  │                  │              │
│  │        │月21日    │                  │                  │              │
├─┼────┼─────┼─────────┼─────────┼───────┤
│9 │蔣金頂  │99年4月9日│1.「臺灣臺北地方法│「臺灣臺北地方法│見上開中縣甲警│
│  │        │、同年月12│  院檢察署強制性資│  院檢察署印」公印│偵字第09900323│
│  │        │日        │產凍結執行書」1張 │  文1枚           │18號刑案偵查卷│
│  │        │          │                  │「檢察官侯名皇」│第512頁       │
│  │        │          │                  │  公印文1枚       │              │
│  │        │          │                  │「書記官賴文清」│              │
│  │        │          │                  │  公印文1枚       │              │
│  │        │          ├─────────┼─────────┼───────┤
│  │        │          │2.「臺灣臺北地方法│「臺灣臺北地方法│見上開中縣甲警│
│  │        │          │  院檢察署刑事傳票│  院檢察署印」公印│偵字第09900323│
│  │        │          │  」1張           │  文1枚           │18號刑案偵查卷│
│  │        │          │                  │「檢察官侯名皇」│第512頁       │
│  │        │          │                  │  公印文1枚       │              │
│  │        │          │                  │「書記官賴文清」│              │
│  │        │          │                  │  公印文1枚       │              │
│  │        │          ├─────────┼─────────┼───────┤
│  │        │          │3.「臺灣臺北地方法│「臺灣臺北地方法│見上開中縣甲警│
│  │        │          │  院檢察署刑事傳票│  院檢察署印」公印│偵字第09900323│
│  │        │          │  」1張           │  文1枚           │18號刑案偵查卷│
│  │        │          │                  │「檢察官侯名皇」│第513頁       │
│  │        │          │                  │  公印文1枚       │              │
│  │        │          │                  │「書記官賴文清」│              │
│  │        │          │                  │  公印文1枚       │              │
├─┼────┼─────┼─────────┼─────────┼───────┤
│10│游萬年  │99年3月17 │1.「法務部行政凍結│無                │見上開中縣甲警│
│  │        │日        │管制執行命令」1張 │                  │偵字第09900323│
│  │        │          │                  │                  │18號刑案偵查卷│
│  │        │          │                  │                  │第546頁       │
│  │        │          ├─────────┼─────────┼───────┤
│  │        │          │2.「法院公證帳戶申│無                │見上開中縣甲警│
│  │        │          │  請書暨公證本票」│                  │偵字第09900323│
│  │        │          │  1張             │                  │18號刑案偵查卷│
│  │        │          │                  │                  │第547頁       │
├─┼────┼─────┼─────────┼─────────┼───────┤
│11│姜瑞娣  │99年1月15 │1.「臺北地檢署監管│「臺灣臺北地方法院│見上開中縣甲警│
│  │        │日        │  科收據」1張     │檢察署印」公印文1 │偵字第09900323│
│  │        │          │                  │枚                │18號刑案偵查卷│
│  │        │          │                  │                  │第593頁       │
└─┴────┴─────┴─────────┴─────────┴───────┘
附表二：關於犯罪事實三部分
┌─┬────┬─────┬─────────┬─────────┬───────┐
│編│ 被害人 │遭詐騙時間│   偽造之公文書   │偽造之公印文、印文│  備      註  │
│號│        │          │                  │                  │              │
├─┼────┼─────┼─────────┼─────────┼───────┤
│1 │林雲英  │99年1月13 │1.「臺灣台北地方法│「臺灣省高雄地檢署│見本院99年度訴│
│  │        │日        │  院公證本票」    │ 印」公印文1枚    │字第2599號刑事│
│  │        │          │                  │                  │卷第42頁照片  │
│  │        │          ├─────────┼─────────┼───────┤
│  │        │          │2.「臺灣台北地方法│「臺灣省高雄地檢署│見本院99年度訴│
│  │        │          │  院暫緩執行凍結令│印」公印文1枚     │字第2599號刑事│
│  │        │          │  申請書法院公證款│                  │卷第42頁背面照│
│  │        │          │  收據」          │                  │片            │
│  │        │          ├─────────┼─────────┼───────┤
│  │        │          │3.「臺灣臺北地方法│無                │見本院99年度訴│
│  │        │          │  院檢察總署偵查卷│                  │字第2599號刑事│
│  │        │          │  宗」卷面        │                  │卷第42頁背面、│
│  │        │          │                  │                  │第43頁背面照片│
│  │        │          ├─────────┼─────────┼───────┤
│  │        │          │4.「臺灣臺北地方法│「臺灣省高雄地檢署│見本院99年度訴│
│  │        │          │  院檢察總署刑事傳│印」公印文1枚     │字第2599號刑事│
│  │        │          │  票」            │                  │卷第44頁照片  │
│  │        │          ├─────────┼─────────┼───────┤
│  │        │          │5.「法務部行政凍結│「臺灣省高雄地檢署│見本院99年度訴│
│  │        │          │  管制執行命令」  │印」公印文1枚     │字第2599號刑事│
│  │        │          │                  │                  │卷第44頁背面照│
│  │        │          │                  │                  │片            │
│  │        │          ├─────────┼─────────┼───────┤
│  │        │          │6.「法務部行政執行│「法務部行政執行署│見本院99年度訴│
│  │        │          │  假扣押處份命令」│台北凍結管制命令執│字第2599號刑事│
│  │        │          │                  │行處印」公印文1枚 │卷第43頁背面照│
│  │        │          │                  │                  │片            │
├─┼────┼─────┼─────────┼─────────┼───────┤
│2 │許韶芹  │99年4月21 │1.「臺灣台北地方法│「臺灣省高雄地檢署│見臺灣士林地方│
│  │        │日        │  院公證本票」    │印」公印文1枚     │法院檢察署99年│
│  │        │          │                  │                  │度偵字第8765號│
│  │        │          │                  │                  │偵查卷第34頁  │
│  │        │          ├─────────┼─────────┼───────┤
│  │        │          │2.「臺灣臺北地方法│「臺灣省高雄地檢│見上開99年度偵│
│  │        │          │  院檢察總署偵查卷│  署印」公印文1枚 │字第8765號偵查│
│  │        │          │  宗」卷面        │                  │卷第35頁      │
│  │        │          │                  │「台北士林地檢署│              │
│  │        │          │                  │  」公印文1枚     │              │
│  │        │          ├─────────┼─────────┼───────┤
│  │        │          │3.「臺灣臺北地方法│「臺灣省高雄地檢署│見上開99年度偵│
│  │        │          │  院檢察總署刑事傳│印」公印文1枚     │字第8765號偵查│
│  │        │          │  票」            │                  │卷第36頁      │
│  │        │          ├─────────┼─────────┼───────┤
│  │        │          │4.「臺灣台北地方法│「臺灣省高雄地檢署│見上開99年度偵│
│  │        │          │  院法院請求暫緩執│印」公印文1枚     │字第8765號偵查│
│  │        │          │  行凍結令申請書法│                  │卷第37頁      │
│  │        │          │  院公證款收據」  │                  │              │
│  │        │          ├─────────┼─────────┼───────┤
│  │        │          │5.「法務部行政凍結│「臺灣省高雄地檢署│見上開99年度偵│
│  │        │          │  管制執行命令」  │印」公印文1枚     │字第8765號偵查│
│  │        │          │                  │                  │卷第38頁      │
│  │        │          ├─────────┼─────────┼───────┤
│  │        │          │6.「法務部行政執行│「臺灣省高雄地檢│見上開99年度偵│
│  │        │          │  假扣押處份命令」│  署印」公印文1枚 │字第8765號偵查│
│  │        │          │                  │                  │卷第39頁      │
│  │        │          │                  │「台北士林地檢署│              │
│  │        │          │                  │  」公印文1枚     │              │
│  │        │          │                  │「法務部行政執行│              │
│  │        │          │                  │  署台北凍結管制命│              │
│  │        │          │                  │  令執行處印」公印│              │
│  │        │          │                  │  文1枚           │              │
│  │        │          │                  │「處長羅正平依分│              │
│  │        │          │                  │  層負責規定授權業│              │
│  │        │          │                  │  務主管決定」印文│              │
│  │        │          │                  │  1枚             │              │
└─┴────┴─────┴─────────┴─────────┴───────┘
附表三：關於犯罪事實三被害人林雲英帳戶部分
┌─┬───────┬────┬────┬───┬───────┬────────┐
│編│臺灣銀行帳戶之│日    期│臨櫃辦理│金  額│填載之文件及其│  備        註  │
│號│帳號          │        │之臺灣銀│（新臺│上偽造之印文、│                │
│  │              │        │行分行  │幣）  │數量          │                │
├─┼───────┼────┼────┼───┼───────┼────────┤
│1 │000000000000號│99年1月 │三重分行│提款  │填載取款憑條│交易明細見臺灣│
│  │              │13日    │        │37萬元│  1張         │  板橋地方法院檢│
│  │              │        │        │      │              │  察署99年度偵字│
│  │              │        │        │      │偽造「林雲英│  第15161號偵查 │
│  │              │        │        │      │  」之印文2枚 │  卷第21頁      │
│  │              │        │        │      │              │取款憑條見本院│
│  │              │        │        │      │              │  99年度訴字第  │
│  │              │        │        │      │              │  2599號刑事卷第│
│  │              │        │        │      │              │  76頁          │
├─┼───────┼────┼────┼───┼───────┼────────┤
│2 │000000000000號│99年1月 │板橋分行│提款  │填載取款憑條│交易明細見上開│
│  │              │13日    │        │30萬元│  1張         │  99年度偵字第  │
│  │              │        │        │      │              │  15161號偵查卷 │
│  │              │        │        │      │偽造「林雲英│  第21頁        │
│  │              │        │        │      │  」之印文1枚 │取款憑條見上開│
│  │              │        │        │      │              │  99年度訴字第  │
│  │              │        │        │      │              │  2599號刑事卷第│
│  │              │        │        │      │              │  78頁          │
├─┼───────┼────┼────┼───┼───────┼────────┤
│3 │000000000000號│99年1月 │中和分行│提款  │填載取款憑條│交易明細見上開│
│  │              │13日    │        │25萬元│  1張         │  99年度偵字第  │
│  │              │        │        │      │              │  15161號偵查卷 │
│  │              │        │        │      │偽造「林雲英│  第21頁        │
│  │              │        │        │      │  」之印文1枚 │取款憑條見上開│
│  │              │        │        │      │              │  99年度訴字第  │
│  │              │        │        │      │              │  2599號刑事卷第│
│  │              │        │        │      │              │  83頁          │
├─┼───────┼────┼────┼───┼───────┼────────┤
│4 │000000000000號│99年1月 │板橋分行│提款  │填載取款憑條│交易明細見上開│
│  │              │14日    │        │40萬元│  1張         │  99年度偵字第  │
│  │              │        │        │      │              │  15161號偵查卷 │
│  │              │        │        │      │偽造「林雲英│  第21頁        │
│  │              │        │        │      │  」之印文2枚 │取款憑條見上開│
│  │              │        │        │      │              │  99年度訴字第  │
│  │              │        │        │      │              │  2599號刑事卷第│
│  │              │        │        │      │              │  79頁          │
├─┼───────┼────┼────┼───┼───────┼────────┤
│5 │000000000000號│99年1月 │永和分行│提款  │填載取款憑條│交易明細見上開│
│  │              │14日    │        │30萬元│  1張         │  99年度偵字第  │
│  │              │        │        │      │              │  15161號偵查卷 │
│  │              │        │        │      │偽造「林雲英│  第21頁        │
│  │              │        │        │      │  」之印文1枚 │取款憑條見上開│
│  │              │        │        │      │              │  99年度訴字第  │
│  │              │        │        │      │              │  2599號刑事卷第│
│  │              │        │        │      │              │  87頁          │
├─┼───────┼────┼────┼───┼───────┼────────┤
│6 │000000000000號│99年1月 │板橋分行│提款  │填載取款憑條│交易明細見上開│
│  │              │14日    │        │42萬元│  1張         │  99年度偵字第  │
│  │              │        │        │      │              │  15161號偵查卷 │
│  │              │        │        │      │偽造「林雲英│  第21頁        │
│  │              │        │        │      │  」之印文1枚 │取款憑條見上開│
│  │              │        │        │      │              │  99年度訴字第  │
│  │              │        │        │      │              │  2599號刑事卷第│
│  │              │        │        │      │              │  80頁          │
├─┼───────┼────┼────┼───┼───────┼────────┤
│7 │000000000000號│99年1月 │樹林分行│提款  │填載取款憑條│交易明細見上開│
│  │              │15日    │        │37萬元│  1張         │  99年度偵字第  │
│  │              │        │        │      │              │  15161號偵查卷 │
│  │              │        │        │      │偽造「林雲英│  第21頁        │
│  │              │        │        │      │  」之印文1枚 │取款憑條見上開│
│  │              │        │        │      │              │  99年度訴字第  │
│  │              │        │        │      │              │  2599號刑事卷第│
│  │              │        │        │      │              │  89頁          │
├─┼───────┼────┼────┼───┼───────┼────────┤
│8 │000000000000號│99年1月 │土城分行│提款  │填載取款憑條│交易明細見上開│
│  │              │15日    │        │40萬元│  1張         │  99年度偵字第  │
│  │              │        │        │      │              │  15161號偵查卷 │
│  │              │        │        │      │偽造「林雲英│  第21頁        │
│  │              │        │        │      │  」之印文1枚 │取款憑條見上開│
│  │              │        │        │      │              │  99年度訴字第  │
│  │              │        │        │      │              │  2599號刑事卷第│
│  │              │        │        │      │              │  93頁          │
├─┼───────┼────┼────┼───┼───────┼────────┤
│9 │000000000000號│99年1月 │新店分行│提款  │填載取款憑條│交易明細見上開│
│  │              │15日    │        │18萬元│  1張         │  99年度偵字第  │
│  │              │        │        │      │              │  15161號偵查卷 │
│  │              │        │        │      │偽造「林雲英│  第22頁        │
│  │              │        │        │      │  」之印文2枚 │取款憑條見上開│
│  │              │        │        │      │              │  99年度訴字第  │
│  │              │        │        │      │              │  2599號刑事卷第│
│  │              │        │        │      │              │  96頁          │
├─┼───────┼────┼────┼───┼───────┼────────┤
│10│000000000000號│99年1月 │文山分行│提款  │填載取款憑條│交易明細見上開│
│  │              │20日    │        │6萬元 │  1張         │  99年度偵字第  │
│  │              │        │        │      │              │  15161號偵查卷 │
│  │              │        │        │      │偽造「林雲英│  第22頁        │
│  │              │        │        │      │  」之印文1枚 │取款憑條見上開│
│  │              │        │        │      │              │  99年度訴字第  │
│  │              │        │        │      │              │  2599號刑事卷第│
│  │              │        │        │      │              │  99頁          │
├─┼───────┼────┼────┼───┼───────┼────────┤
│11│000000000000號│99年1月 │板橋分行│存款  │填載無摺存入│交易明細見上開│
│  │              │13日    │        │30萬元│  憑條1張     │  99年度偵字第  │
│  │              │        │        │      │              │  15161號偵查卷 │
│  │              │        │        │      │無          │  第25頁        │
│  │              │        │        │      │              │無摺存入憑條見│
│  │              │        │        │      │              │  上開99年度訴字│
│  │              │        │        │      │              │  第2599號刑事卷│
│  │              │        │        │      │              │  第81頁        │
├─┼───────┼────┼────┼───┼───────┼────────┤
│12│000000000000號│99年1月 │華江分行│提款  │填載取款憑條│交易明細見上開│
│  │              │13日    │        │35萬元│  1張         │  99年度偵字第  │
│  │              │        │        │      │              │  15161號偵查卷 │
│  │              │        │        │      │偽造「林雲英│  第25頁        │
│  │              │        │        │      │  」之印文1枚 │取款憑條見上開│
│  │              │        │        │      │              │  99年度訴字第  │
│  │              │        │        │      │              │  2599號刑事卷第│
│  │              │        │        │      │              │  107頁         │
├─┼───────┼────┼────┼───┼───────┼────────┤
│13│000000000000號│99年1月 │華江分行│提款  │填載取款憑條│交易明細見上開│
│  │              │14日    │        │32萬元│  1張         │  99年度偵字第  │
│  │              │        │        │      │              │  15161號偵查卷 │
│  │              │        │        │      │偽造「林雲英│  第25頁        │
│  │              │        │        │      │  」之印文1枚 │取款憑條見上開│
│  │              │        │        │      │              │  99年度訴字第  │
│  │              │        │        │      │              │  2599號刑事卷第│
│  │              │        │        │      │              │  108頁         │
├─┼───────┼────┼────┼───┼───────┼────────┤
│14│000000000000號│99年1月 │中和分行│提款  │填載取款憑條│交易明細見上開│
│  │              │15日    │        │40萬元│  1張         │  99年度偵字第  │
│  │              │        │        │      │              │  15161號偵查卷 │
│  │              │        │        │      │偽造「林雲英│  第25頁        │
│  │              │        │        │      │  」之印文1枚 │取款憑條見上開│
│  │              │        │        │      │              │  99年度訴字第  │
│  │              │        │        │      │              │  2599號刑事卷第│
│  │              │        │        │      │              │  84頁          │
├─┼───────┼────┼────┼───┼───────┼────────┤
│15│000000000000號│99年1月 │土城分行│存款  │填載無摺存入│交易明細見上開│
│  │              │15日    │        │40萬元│  憑條1張     │  99年度偵字第  │
│  │              │        │        │      │              │  15161號偵查卷 │
│  │              │        │        │      │無          │  第25頁        │
│  │              │        │        │      │              │無摺存入憑條見│
│  │              │        │        │      │              │  上開99年度訴字│
│  │              │        │        │      │              │  第2599號刑事卷│
│  │              │        │        │      │              │  第93頁        │
├─┼───────┼────┼────┼───┼───────┼────────┤
│16│000000000000號│99年1月 │土城分行│存款  │填載無摺存入│交易明細見上開│
│  │              │18日    │        │30萬元│  憑條1張     │  99年度偵字第  │
│  │              │        │        │      │              │  15161號偵查卷 │
│  │              │        │        │      │無          │  第25頁        │
│  │              │        │        │      │              │無摺存入憑條見│
│  │              │        │        │      │              │  上開99年度訴字│
│  │              │        │        │      │              │  第2599號刑事卷│
│  │              │        │        │      │              │  第91頁        │
├─┼───────┼────┼────┼───┼───────┼────────┤
│17│000000000000號│99年1月 │北府簡易│提款  │填載取款憑條│交易明細見上開│
│  │              │18日    │型分行  │30萬元│  1張         │  99年度偵字第  │
│  │              │        │        │      │              │  15161號偵查卷 │
│  │              │        │        │      │偽造「林雲英│  第25頁        │
│  │              │        │        │      │  」之印文1枚 │取款憑條見上開│
│  │              │        │        │      │              │  99年度訴字第  │
│  │              │        │        │      │              │  2599號刑事卷第│
│  │              │        │        │      │              │  114頁         │
├─┼───────┼────┼────┼───┼───────┼────────┤
│18│000000000000號│99年1月 │文山分行│提款  │填載取款憑條│交易明細見上開│
│  │              │20日    │        │6萬元 │  1張         │  99年度偵字第  │
│  │              │        │        │      │              │  15161號偵查卷 │
│  │              │        │        │      │偽造「林雲英│  第25頁        │
│  │              │        │        │      │  」之印文1枚 │取款憑條見上開│
│  │              │        │        │      │              │  99年度訴字第  │
│  │              │        │        │      │              │  2599號刑事卷第│
│  │              │        │        │      │              │  98頁          │
├─┼───────┼────┼────┼───┼───────┼────────┤
│19│000000000000號│99年1月 │和平分行│提款  │填載取款憑條│交易明細見上開│
│  │              │20日    │        │40萬元│  1張         │  99年度偵字第  │
│  │              │        │        │      │              │  15161號偵查卷 │
│  │              │        │        │      │偽造「林雲英│  第26頁        │
│  │              │        │        │      │  」之印文1枚 │取款憑條見上開│
│  │              │        │        │      │              │  99年度訴字第  │
│  │              │        │        │      │              │  2599號刑事卷第│
│  │              │        │        │      │              │  116頁         │
├─┼───────┼────┼────┼───┼───────┼────────┤
│20│000000000000號│99年1月 │公館分行│存款  │填載無摺存入│交易明細見上開│
│  │              │20日    │        │40萬元│  憑條1張     │  99年度偵字第  │
│  │              │        │        │      │              │  15161號偵查卷 │
│  │              │        │        │      │無          │  第26頁        │
│  │              │        │        │      │              │無摺存入憑條見│
│  │              │        │        │      │              │  上開99年度訴字│
│  │              │        │        │      │              │  第1982號刑事卷│
│  │              │        │        │      │              │  第417頁       │
├─┼───────┼────┼────┼───┼───────┼────────┤
│21│000000000000號│99年1月 │土城分行│提款  │填載取款憑條│交易明細見上開│
│  │              │19日    │        │4萬元 │  1張         │  99年度偵字第  │
│  │              │        │        │      │              │  15161號偵查卷 │
│  │              │        │        │      │偽造「林雲英│  第24頁        │
│  │              │        │        │      │  」之印文2枚 │取款憑條見上開│
│  │              │        │        │      │              │  99年度訴字第  │
│  │              │        │        │      │              │  2599號刑事卷第│
│  │              │        │        │      │              │  92頁          │
├─┼───────┼────┼────┼───┼───────┼────────┤
│22│000000000000號│99年1月 │中和分行│提款  │填載取款憑條│交易明細見上開│
│  │              │19日    │        │34萬元│  1張         │  99年度偵字第  │
│  │              │        │        │      │              │  15161號偵查卷 │
│  │              │        │        │      │偽造「林雲英│  第24頁        │
│  │              │        │        │      │  」之印文1枚 │取款憑條見上開│
│  │              │        │        │      │              │  99年度訴字第  │
│  │              │        │        │      │              │  2599號刑事卷第│
│  │              │        │        │      │              │  85頁          │
├─┼───────┼────┼────┼───┼───────┼────────┤
│23│000000000000號│99年1月 │華江分行│提款  │填載取款憑條│交易明細見上開│
│  │              │19日    │        │7萬   │  1張         │  99年度偵字第  │
│  │              │        │        │5000元│              │  15161號偵查卷 │
│  │              │        │        │      │偽造「林雲英│  第24頁        │
│  │              │        │        │      │  」之印文2枚 │取款憑條見上開│
│  │              │        │        │      │              │  99年度訴字第  │
│  │              │        │        │      │              │  2599號刑事卷第│
│  │              │        │        │      │              │  106頁         │
├─┼───────┼────┼────┼───┼───────┼────────┤
│24│000000000000號│99年1月 │樹林分行│存款  │填載無摺存入│交易明細見上開│
│  │              │19日    │        │35萬元│  憑條1張     │  99年度偵字第  │
│  │              │        │        │      │              │  15161號偵查卷 │
│  │              │        │        │      │無          │  第24頁        │
│  │              │        │        │      │              │無摺存入憑條見│
│  │              │        │        │      │              │  上開99年度訴字│
│  │              │        │        │      │              │  第2599號刑事卷│
│  │              │        │        │      │              │  第89頁        │
├─┼───────┼────┼────┼───┼───────┼────────┤
│25│000000000000號│99年1月 │華江分行│提款  │填載取款憑條│交易明細見上開│
│  │              │18日    │        │37萬元│  1張         │  99年度偵字第  │
│  │              │        │        │      │              │  15161號偵查卷 │
│  │              │        │        │      │偽造「林雲英│  第23頁        │
│  │              │        │        │      │  」之印文1枚 │取款憑條見上開│
│  │              │        │        │      │              │  99年度訴字第  │
│  │              │        │        │      │              │  2599號刑事卷第│
│  │              │        │        │      │              │  105頁         │
├─┼───────┼────┼────┼───┼───────┼────────┤
│26│000000000000號│99年1月 │土城分行│提款  │填載取款憑條│交易明細見上開│
│  │              │18日    │        │30萬元│  1張         │  99年度偵字第  │
│  │              │        │        │      │              │  15161號偵查卷 │
│  │              │        │        │      │偽造「林雲英│  第23頁        │
│  │              │        │        │      │  」之印文1枚 │取款憑條見上開│
│  │              │        │        │      │              │  99年度訴字第  │
│  │              │        │        │      │              │  2599號刑事卷第│
│  │              │        │        │      │              │  91頁          │
├─┼───────┼────┼────┼───┼───────┼────────┤
│27│000000000000號│99年1月 │樹林分行│提款  │填載取款憑條│交易明細見上開│
│  │              │19日    │        │35萬元│  1張         │  99年度偵字第  │
│  │              │        │        │      │              │  15161號偵查卷 │
│  │              │        │        │      │偽造「林雲英│  第23頁        │
│  │              │        │        │      │  」之印文1枚 │取款憑條見上開│
│  │              │        │        │      │              │  99年度訴字第  │
│  │              │        │        │      │              │  2599號刑事卷第│
│  │              │        │        │      │              │  89頁          │
├─┼───────┼────┼────┼───┼───────┼────────┤
│28│000000000000號│99年1月 │華江分行│存款  │填載無摺存入│交易明細見上開│
│  │              │19日    │        │7萬   │  憑條1張     │  99年度偵字第  │
│  │              │        │        │5000元│              │  15161號偵查卷 │
│  │              │        │        │      │無          │  第23頁        │
│  │              │        │        │      │              │無摺存入憑條見│
│  │              │        │        │      │              │  上開99年度訴字│
│  │              │        │        │      │              │  第2599號刑事卷│
│  │              │        │        │      │              │  第106頁       │
├─┼───────┼────┼────┼───┼───────┼────────┤
│29│000000000000號│99年1月 │土城分行│存款  │填載無摺存入│交易明細見上開│
│  │              │19日    │        │4萬元 │  憑條1張     │  99年度偵字第  │
│  │              │        │        │      │              │  15161號偵查卷 │
│  │              │        │        │      │無          │  第23頁        │
│  │              │        │        │      │              │無摺存入憑條見│
│  │              │        │        │      │              │  上開99年度訴字│
│  │              │        │        │      │              │  第2599號刑事卷│
│  │              │        │        │      │              │  第92頁        │
├─┼───────┼────┼────┼───┼───────┼────────┤
│30│000000000000號│99年1月 │五股分行│提款  │填載取款憑條│交易明細見上開│
│  │              │19日    │        │40萬元│  1張         │  99年度偵字第  │
│  │              │        │        │      │              │  15161號偵查卷 │
│  │              │        │        │      │偽造「林雲英│  第23頁        │
│  │              │        │        │      │  」之印文1枚 │取款憑條見上開│
│  │              │        │        │      │              │  99年度訴字第  │
│  │              │        │        │      │              │  2599號刑事卷第│
│  │              │        │        │      │              │  110頁         │
├─┼───────┼────┼────┼───┼───────┼────────┤
│31│000000000000號│99年1月 │新店分行│提款  │填載取款憑條│交易明細見上開│
│  │              │20日    │        │40萬元│  1張         │  99年度偵字第  │
│  │              │        │        │      │              │  15161號偵查卷 │
│  │              │        │        │      │偽造「林雲英│  第23頁        │
│  │              │        │        │      │  」之印文1枚 │取款憑條見上開│
│  │              │        │        │      │              │  99年度訴字第  │
│  │              │        │        │      │              │  2599號刑事卷第│
│  │              │        │        │      │              │  95頁          │
├─┼───────┼────┼────┼───┼───────┼────────┤
│32│000000000000號│99年1月 │五股分行│提款  │填載取款憑條│交易明細見上開│
│  │              │20日    │        │30萬元│  1張         │  99年度偵字第  │
│  │              │        │        │      │              │  15161號偵查卷 │
│  │              │        │        │      │偽造「林雲英│  第23頁        │
│  │              │        │        │      │  」之印文1枚 │取款憑條見上開│
│  │              │        │        │      │              │  99年度訴字第  │
│  │              │        │        │      │              │  2599號刑事卷第│
│  │              │        │        │      │              │  110頁         │
├─┼───────┼────┼────┼───┼───────┼────────┤
│33│000000000000號│99年1月 │公館分行│提款  │填載取款憑條│交易明細見上開│
│  │              │20日    │        │40萬元│  1張         │  99年度偵字第  │
│  │              │        │        │      │              │  15161號偵查卷 │
│  │              │        │        │      │偽造「林雲英│  第23頁        │
│  │              │        │        │      │  」之印文2枚 │取款憑條見本院│
│  │              │        │        │      │              │  99年度訴字第  │
│  │              │        │        │      │              │  1982號刑事卷第│
│  │              │        │        │      │              │  417頁         │
├─┼───────┼────┼────┼───┼───────┼────────┤
│  │              │        │提款金額│785萬 │取款憑條上偽造│                │
│  │              │        │合計    │5000元│「林雲英」之印│                │
│  │              │        ├────┼───┤文合計32枚    │                │
│  │              │        │存款金額│186萬 │              │                │
│  │              │        │合計    │5000元│              │                │
└─┴───────┴────┴────┴───┴───────┴────────┘
附表四：關於公印、印章部分
┌─┬───────────┬───┬─────────────┬────────┐
│編│   偽造之公印、印章   │數量  │  偽   造   之   印   文  │  備        註  │
│號│                      │      │                          │                │
├─┼───────────┼───┼─────────────┼────────┤
│1 │「臺灣省臺北檢察署印」│壹枚  │參見：                    │見臺中縣警察局│
│  │之公印                │      │被害人康重輝部分即附表一│  大甲分局中縣甲│
│  │                      │      │  編號1之1.「台北地方法院 │  警偵字第099003│
│  │                      │      │  地檢署監管科」          │  2318號刑案偵查│
│  │                      │      │                          │  卷第494頁     │
│  │                      │      │被害人吳葉德部分即附表一│見上開中縣甲警│
│  │                      │      │  編號5之1.「臺灣台北地方 │  偵字第09900323│
│  │                      │      │  法院檢察署偵查卷宗」卷面│  18號刑案偵查卷│
│  │                      │      │                          │  第481頁       │
├─┼───────────┼───┼─────────────┼────────┤
│2 │「臺北地方法院檢查署」│壹枚  │參見被害人李美惠部分即附表│見本院99年度訴字│
│  │之公印                │      │一編號2之1.「台灣省法務部 │第1982號刑事卷（│
│  │                      │      │行政執行署監管科」        │卷二）第67頁    │
│  │                      │      │                          │                │
├─┼───────────┼───┼─────────────┼────────┤
│3 │「新竹地方法院檢察署」│壹枚  │參見被害人李美惠部分即附表│見上開本院卷（卷│
│  │之公印                │      │一編號2之2.「臺灣新竹地方 │二）第68頁      │
│  │                      │      │法院檢察總署偵查卷宗」卷面│                │
├─┼───────────┼───┼─────────────┼────────┤
│4 │「地方法院檢察官黃瑞盛│壹枚  │參見被害人李美惠部分即附表│見上開本院卷（卷│
│  │」之公印              │      │一編號2之2.「臺灣新竹地方 │二）第68頁      │
│  │                      │      │法院檢察總署偵查卷宗」卷面│                │
├─┼───────────┼───┼─────────────┼────────┤
│5 │「法務部行政執行署台北│壹枚  │參見被害人李美惠部分即附表│見上開本院卷（卷│
│  │凍結管制命令執行處印」│      │一編號2之3.「個人資料外洩 │二）第69頁      │
│  │之公印                │      │授權止付聲請書」          │                │
├─┼───────────┼───┼─────────────┼────────┤
│6 │「臺灣臺中地方法院檢察│壹枚  │參見被害人孫吳國英部分即附│見上開本院卷（卷│
│  │署印」之公印          │      │表一編號3之2.「臺灣臺中地 │二）第71頁      │
│  │                      │      │方法院檢察刑事傳票命令」  │                │
├─┼───────────┼───┼─────────────┼────────┤
│7 │「檢察官王清杰傳票專用│壹枚  │參見被害人孫吳國英部分即附│見上開本院卷（卷│
│  │」之印章              │      │表一編號3之2.「臺灣臺中地 │二）第71頁      │
│  │                      │      │方法院檢察刑事傳票命令」  │                │
├─┼───────────┼───┼─────────────┼────────┤
│8 │「書記官陳國華傳票專用│壹枚  │參見被害人孫吳國英部分即附│見上開本院卷（卷│
│  │」之印章              │      │表一編號3之2.「臺灣臺中地 │二）第71頁      │
│  │                      │      │方法院檢察刑事傳票命令」  │                │
├─┼───────────┼───┼─────────────┼────────┤
│9 │「臺灣臺中地方法院檢察│壹枚  │參見被害人孫吳國英部分即附│見上開本院卷（卷│
│  │署印」之公印          │      │表一編號3之3.「臺中地方法 │二）第72頁      │
│  │                      │      │院行政凍結管收執行命令」  │                │
│  │                      │      │（此部分印文之字體與編號6 │                │
│  │                      │      │印文之字體顯然不同，二者應│                │
│  │                      │      │係出自不同印章）          │                │
│  │                      │      │                          │                │
│  │                      │      │                          │                │
│  │                      │      │                          │                │
├─┼───────────┼───┼─────────────┼────────┤
│10│「檢察行政處鑑」之公印│壹枚  │參見被害人孫吳國英部分即附│見上開本院卷（卷│
│  │                      │      │表一編號3之3.「臺中地方法 │二）第72頁      │
│  │                      │      │院行政凍結管收執行命令」  │                │
├─┼───────────┼───┼─────────────┼────────┤
│11│「處長莊進國」之簽名章│壹枚  │參見被害人孫吳國英部分即附│見上開本院卷（卷│
│  │                      │      │表一編號3之3.「臺中地方法 │二）第72頁      │
│  │                      │      │院行政凍結管收執行命令」  │                │
├─┼───────────┼───┼─────────────┼────────┤
│12│「臺灣省高雄地檢署印」│壹枚  │參見：                    │見臺灣臺中地方│
│  │之公印                │      │被害人陳淑真部分即附表一│  法院檢察署98年│
│  │                      │      │  編號4之1.「臺灣臺北地方 │  度他字第5112號│
│  │                      │      │  法院檢察總署偵查卷宗」卷│  偵查卷（卷三）│
│  │                      │      │  面、4之2.「法務部行政執 │  第189頁至第   │
│  │                      │      │  行假扣押處份命令」、4之 │  190頁、及同署 │
│  │                      │      │  3.臺灣臺北地方法院檢察總│  99年度偵字第12│
│  │                      │      │  署刑事傳票」、4之4.「臺 │  846號偵查卷（ │
│  │                      │      │  灣台北地方法院請求暫緩執│  卷九）第220頁 │
│  │                      │      │  行凍結令申請書法院公證款│見本院99年度訴│
│  │                      │      │  收據」、4之5.「法務部行 │  字第2599號刑事│
│  │                      │      │  政凍結管制執行命令」    │  卷第42頁、第44│
│  │                      │      │                          │  頁照片        │
│  │                      │      │被害人林雲英部分即附表二│見臺灣士林地方│
│  │                      │      │  編號1之1.「臺灣台北地方 │  法院檢察署99年│
│  │                      │      │  法院公證本票」、1之2.「 │  度偵字第8765號│
│  │                      │      │  臺灣台北地方法院暫緩執行│  偵查卷第34至39│
│  │                      │      │  凍結令申請書法院公證款」│  頁            │
│  │                      │      │  、1之4.「臺灣臺北地方法 │                │
│  │                      │      │  院檢察總署刑事傳票」、  │                │
│  │                      │      │  1之5.「法務部行政凍結管 │                │
│  │                      │      │  制執行命令」            │                │
│  │                      │      │                          │                │
│  │                      │      │被害人許韶芹部分即附表二│                │
│  │                      │      │  編號2之1.「臺灣台北地方 │                │
│  │                      │      │  法院公證本票」、2之2.「 │                │
│  │                      │      │  臺灣臺北地方法院檢察總署│                │
│  │                      │      │  偵查卷宗」卷面、2之3.「 │                │
│  │                      │      │  臺灣臺北地方法院檢察總署│                │
│  │                      │      │  刑事傳票」、2之4.「臺灣 │                │
│  │                      │      │  台北地方法院請求暫緩執行│                │
│  │                      │      │  凍結令申請書法院公證款收│                │
│  │                      │      │  據」、2之5.「法務部行政 │                │
│  │                      │      │  凍結管制執行命令」、2之 │                │
│  │                      │      │  6.「法務部行政執行假扣押│                │
│  │                      │      │  處份命令」              │                │
├─┼───────────┼───┼─────────────┼────────┤
│13│「台北士林地檢署」之公│壹枚  │參見：                    │見上開98年度他│
│  │印                    │      │被害人陳淑真部分即附表一│  字第5112號偵查│
│  │                      │      │  編號4之1.「臺灣臺北地方 │  卷（卷三）第  │
│  │                      │      │  法院檢察總署偵查卷宗」卷│  189頁         │
│  │                      │      │  面、4之2.「法務部行政執 │見上開99年度偵│
│  │                      │      │  行假扣押處份命令」      │  字第8765號偵查│
│  │                      │      │                          │  卷第35、39頁  │
│  │                      │      │被害人許韶芹部分即附表二│                │
│  │                      │      │  編號2之2.「臺灣臺北地方 │                │
│  │                      │      │  法院檢察總署偵查卷宗」卷│                │
│  │                      │      │  面、2之6.「法務部行政執 │                │
│  │                      │      │  行假扣押處份命令」      │                │
├─┼───────────┼───┼─────────────┼────────┤
│14│「法務部行政執行署台北│壹枚  │參見：                    │見上開98年度他│
│  │凍結管制命令執行處印」│      │被害人陳淑真部分即附表一│  字第5112號偵查│
│  │之公印                │      │  編號4之2.「法務部行政執 │  卷（卷三）第  │
│  │                      │      │  行假扣押處份命令」      │  189頁背面     │
│  │                      │      │                          │見上開99年度訴│
│  │                      │      │被害人林雲英部分即附表二│  字2599號刑事卷│
│  │                      │      │  編號1之6.「法務部行政執 │  第43頁背面照片│
│  │                      │      │  行假扣押處份命令」      │見上開99年度偵│
│  │                      │      │                          │  字第8765號偵查│
│  │                      │      │被害人許韶芹部分即附表二│  卷第39頁      │
│  │                      │      │  編號2之6.「法務部行政執 │                │
│  │                      │      │  行假扣押處份命令」      │                │
│  │                      │      │  （此部分印文顯然大於編號│                │
│  │                      │      │  5印文，二者應係出自不同 │                │
│  │                      │      │  印章）                  │                │
├─┼───────────┼───┼─────────────┼────────┤
│15│「處長羅正平依分層負責│壹枚  │參見：                    │見上開98年度他│
│  │規定授權業務主管決定」│      │被害人陳淑真部分即附表一│  字第5112號偵查│
│  │之簽名章              │      │  編號4之2.「法務部行政執 │  卷（卷三）第  │
│  │                      │      │  行假扣押處份命令」      │  189頁背面     │
│  │                      │      │                          │見上開99年度偵│
│  │                      │      │被害人許韶芹部分即附表二│  字第8765號偵查│
│  │                      │      │  編號2之6.「法務部行政執 │  卷第39頁      │
│  │                      │      │  行假扣押處份命令」      │                │
├─┼───────────┼───┼─────────────┼────────┤
│16│「臺灣臺北地方法院檢察│壹枚  │參見：                    │見上開中縣甲警│
│  │署印」之公印          │      │被害人李竹芬部分即附表一│  偵字第09900323│
│  │                      │      │  編號7之1.「高雄地檢署公 │  18號刑事偵查卷│
│  │                      │      │  證科收據」              │  第580頁       │
│  │                      │      │                          │見上開中縣甲警│
│  │                      │      │被害人姜瑞娣部分即附表一│  偵字第09900323│
│  │                      │      │  編號11之1.「臺北地檢署監│  18號刑事偵查卷│
│  │                      │      │  管科收據」              │  第593頁       │
├─┼───────────┼───┼─────────────┼────────┤
│17│「臺灣省臺北地檢署印」│壹枚  │參見被害人王雲霞部分即附表│見上開99年度偵字│
│  │之公印                │      │一編號6之1.「台北地方法院 │第12846號偵查卷 │
│  │                      │      │地檢署監管單」、6之2.「台 │（卷三）第17至18│
│  │                      │      │北地方法院公證申請書」    │頁              │
├─┼───────────┼───┼─────────────┼────────┤
│18│「臺灣臺北地方法院檢察│壹枚  │參見被害人蔣金頂部分即附表│見上開中縣甲警偵│
│  │署印」之公印          │      │一編號9之1.「臺灣臺北地方 │字第0000000000號│
│  │                      │      │法院檢察署強制性資產凍結執│刑事偵查卷第512 │
│  │                      │      │行書」、9之2.及9之3「臺灣 │至513頁         │
│  │                      │      │臺北地方法院檢察署刑事傳票│                │
│  │                      │      │」（此部分印文之字體與編號│                │
│  │                      │      │16印文之字體顯然不同，二者│                │
│  │                      │      │應係出自不同印章）        │                │
├─┼───────────┼───┼─────────────┼────────┤
│19│「檢察官侯明皇」之公印│壹枚  │參見被害人蔣金頂部分即附表│見上開中縣甲警偵│
│  │                      │      │一編號9之1.「臺灣臺北地方 │字第0000000000號│
│  │                      │      │法院檢察署強制性資產凍結執│刑事偵查卷第512 │
│  │                      │      │行書」、9之2.及9之3.「臺灣│至513頁         │
│  │                      │      │臺北地方法院檢察署刑事傳票│                │
│  │                      │      │」                        │                │
├─┼───────────┼───┼─────────────┼────────┤
│20│「書記官賴文清」之公印│壹枚  │參見被害人蔣金頂部分即附表│見上開中縣甲警偵│
│  │                      │      │一編號9之1.「臺灣臺北地方 │字第0000000000號│
│  │                      │      │法院檢察署強制性資產凍結執│刑事偵查卷第512 │
│  │                      │      │行書」、9之2.及9之3.「臺灣│至513頁         │
│  │                      │      │臺北地方法院檢察署刑事傳票│                │
│  │                      │      │」                        │                │
├─┼───────────┼───┼─────────────┼────────┤
│  │合計                  │貳拾枚│                          │                │
└─┴───────────┴───┴─────────────┴────────┘
附表五：關於犯罪事實一部分
┌──┬────┬───────────────────────┐
│編號│ 被害人 │  所   犯   罪   名   及   應   處   刑   罰  │
├──┼────┼───────────────────────┤
│ 1  │馬細崧  │王義彰共同犯詐欺取財罪，累犯，處有期徒刑肆月，│
│    │        │如附表八編號1至52所示物品，均沒收。           │
│    │        │                                              │
│    │        │                                              │
│    │        │甘妤婕共同犯詐欺取財罪，處有期徒刑參月，如附表│
│    │        │八編號1至52所示物品，均沒收。                 │
│    │        │                                              │
│    │        │                                              │
│    │        │林育愷共同犯詐欺取財罪，處有期徒刑參月，如附表│
│    │        │八編號1至52所示物品，均沒收。                 │
├──┼────┼───────────────────────┤
│ 2  │柯福生  │王義彰共同犯詐欺取財罪，累犯，處有期徒刑陸月，│
│    │        │如附表八編號1至51、53所示物品，均沒收。       │
│    │        │                                              │
│    │        │                                              │
│    │        │甘妤婕共同犯詐欺取財罪，處有期徒刑伍月，如附表│
│    │        │八編號1至51、53所示物品，均沒收。             │
│    │        │                                              │
│    │        │                                              │
│    │        │林育愷共同犯詐欺取財罪，處有期徒刑伍月，如附表│
│    │        │八編號1至51、53所示物品，均沒收。             │
│    │        │                                              │
├──┼────┼───────────────────────┤
│ 3  │陳玫勳  │王義彰共同犯詐欺取財罪，累犯，處有期徒刑參月，│
│    │        │如附表八編號1至52所示物品，均沒收。           │
│    │        │                                              │
│    │        │                                              │
│    │        │甘妤婕共同犯詐欺取財罪，處有期徒刑貳月，如附表│
│    │        │八編號1至52所示物品，均沒收。                 │
│    │        │                                              │
│    │        │                                              │
│    │        │林育愷共同犯詐欺取財罪，處有期徒刑貳月，如附表│
│    │        │八編號1至52所示物品，均沒收。                 │
├──┼────┼───────────────────────┤
│ 4  │黃美利  │王義彰共同犯詐欺取財罪，累犯，處有期徒刑捌月，│
│    │        │如附表八編號1至52、54所示物品，均沒收。       │
│    │        │                                              │
│    │        │                                              │
│    │        │甘妤婕共同犯詐欺取財罪，處有期徒刑柒月，如附表│
│    │        │八編號1至52、54所示物品，均沒收。             │
│    │        │                                              │
│    │        │                                              │
│    │        │林育愷共同犯詐欺取財罪，處有期徒刑柒月，如附表│
│    │        │八編號1至52、54所示物品，均沒收。             │
├──┼────┼───────────────────────┤
│ 5  │葉英妹  │王義彰共同犯詐欺取財罪，累犯，處有期徒刑捌月，│
│    │        │如附表八編號1至51、55所示物品，均沒收。       │
│    │        │                                              │
│    │        │                                              │
│    │        │甘妤婕共同犯詐欺取財罪，處有期徒刑柒月，如附表│
│    │        │八編號1至51、55所示物品，均沒收。             │
│    │        │                                              │
│    │        │                                              │
│    │        │林育愷共同犯詐欺取財罪，處有期徒刑柒月，如附表│
│    │        │八編號1至51、55所示物品，均沒收。             │
├──┼────┼───────────────────────┤
│ 6  │胡梁文瑤│王義彰共同犯詐欺取財罪，累犯，處有期徒刑壹年，│
│    │        │如附表八編號1至51、56所示物品，均沒收。       │
│    │        │                                              │
│    │        │                                              │
│    │        │甘妤婕共同犯詐欺取財罪，處有期徒刑拾壹月，如附│
│    │        │表八編號1至51、56所示物品，均沒收。           │
│    │        │                                              │
│    │        │                                              │
│    │        │林育愷共同犯詐欺取財罪，處有期徒刑拾壹月，如附│
│    │        │表八編號1至51、56所示物品，均沒收。           │
├──┼────┼───────────────────────┤
│ 7  │李致慧  │王義彰共同犯詐欺取財未遂罪，累犯，處有期徒刑參│
│    │        │月，如附表八編號1至51、57所示物品，均沒收。   │
│    │        │                                              │
│    │        │                                              │
│    │        │甘妤婕共同犯詐欺取財未遂罪，處有期徒刑貳月，如│
│    │        │附表八編號1至51、57所示物品，均沒收。         │
│    │        │                                              │
│    │        │                                              │
│    │        │                                              │
│    │        │林育愷共同犯詐欺取財未遂罪，處有期徒刑貳月，如│
│    │        │附表八編號1至51、57所示物品，均沒收。         │
│    │        │                                              │
├──┼────┼───────────────────────┤
│ 8  │謝欣純  │王義彰共同犯詐欺取財罪，累犯，處有期徒刑伍月，│
│    │        │如附表八編號1至51所示物品，均沒收。           │
│    │        │                                              │
│    │        │                                              │
│    │        │甘妤婕共同犯詐欺取財罪，處有期徒刑肆月，如附表│
│    │        │八編號1至51所示物品，均沒收。                 │
│    │        │                                              │
│    │        │                                              │
│    │        │林育愷共同犯詐欺取財罪，處有期徒刑肆月，如附表│
│    │        │八編號1至51所示物品，均沒收。                 │
├──┼────┼───────────────────────┤
│ 9  │苗瑞才  │王義彰共同犯詐欺取財罪，累犯，處有期徒刑柒月，│
│    │        │如附表八編號1至51、58所示物品，均沒收。       │
│    │        │                                              │
│    │        │                                              │
│    │        │甘妤婕共同犯詐欺取財罪，處有期徒刑陸月，如附表│
│    │        │八編號1至51、58所示物品，均沒收。             │
│    │        │                                              │
│    │        │                                              │
│    │        │林育愷共同犯詐欺取財罪，處有期徒刑陸月，如附表│
│    │        │八編號1至51、58所示物品，均沒收。             │
├──┼────┼───────────────────────┤
│ 10 │劉忠清  │王義彰共同犯詐欺取財罪，累犯，處有期徒刑伍月，│
│    │        │如附表八編號1至51、59所示物品，均沒收。       │
│    │        │                                              │
│    │        │                                              │
│    │        │甘妤婕共同犯詐欺取財罪，處有期徒刑肆月，如附表│
│    │        │八編號1至51、59所示物品，均沒收。             │
│    │        │                                              │
│    │        │                                              │
│    │        │林育愷共同犯詐欺取財罪，處有期徒刑肆月，如附表│
│    │        │八編號1至51、59所示物品，均沒收。             │
├──┼────┼───────────────────────┤
│ 11 │高進城  │王義彰共同犯詐欺取財罪，累犯，處有期徒刑肆月，│
│    │        │如附表八編號1至51、60所示物品，均沒收。       │
│    │        │                                              │
│    │        │                                              │
│    │        │甘妤婕共同犯詐欺取財罪，處有期徒刑參月，如附表│
│    │        │八編號1至51、60所示物品，均沒收。             │
│    │        │                                              │
│    │        │                                              │
│    │        │林育愷共同犯詐欺取財罪，處有期徒刑參月，如附表│
│    │        │八編號1至51、60所示物品，均沒收。             │
├──┼────┼───────────────────────┤
│ 12 │趙惠芬  │王義彰共同犯詐欺取財罪，累犯，處有期徒刑捌月，│
│    │        │如附表八編號1至51、61所示物品，均沒收。       │
│    │        │                                              │
│    │        │                                              │
│    │        │甘妤婕共同犯詐欺取財罪，處有期徒刑柒月，如附表│
│    │        │八編號1至51、61所示物品，均沒收。             │
│    │        │                                              │
│    │        │                                              │
│    │        │林育愷共同犯詐欺取財罪，處有期徒刑柒月，如附表│
│    │        │八編號1至51、61所示物品，均沒收。             │
├──┼────┼───────────────────────┤
│ 13 │蔡吳娥│王義彰共同犯詐欺取財罪，累犯，處有期徒刑柒月，│
│    │        │如附表八編號1至51、62所示物品，均沒收。       │
│    │        │                                              │
│    │        │                                              │
│    │        │甘妤婕共同犯詐欺取財罪，處有期徒刑陸月，如附表│
│    │        │八編號1至51、62所示物品，均沒收。             │
│    │        │                                              │
│    │        │                                              │
│    │        │林育愷共同犯詐欺取財罪，處有期徒刑陸月，如附表│
│    │        │八編號1至51、62所示物品，均沒收。             │
├──┼────┼───────────────────────┤
│ 14 │張再金  │王義彰共同犯詐欺取財罪，累犯，處有期徒刑肆月，│
│    │        │如附表八編號1至51、63所示物品，均沒收。       │
│    │        │                                              │
│    │        │                                              │
│    │        │甘妤婕共同犯詐欺取財罪，處有期徒刑參月，如附表│
│    │        │八編號1至51、63所示物品，均沒收。             │
│    │        │                                              │
│    │        │                                              │
│    │        │林育愷共同犯詐欺取財罪，處有期徒刑參月，如附表│
│    │        │八編號1至51、63所示物品，均沒收。             │
├──┼────┼───────────────────────┤
│ 15 │施素珠  │王義彰共同犯詐欺取財罪，累犯，處有期徒刑陸月，│
│    │        │如附表八編號1至51、64所示物品，均沒收。       │
│    │        │                                              │
│    │        │                                              │
│    │        │甘妤婕共同犯詐欺取財罪，處有期徒刑伍月，如附表│
│    │        │八編號1至51、64所示物品，均沒收。             │
│    │        │                                              │
│    │        │                                              │
│    │        │林育愷共同犯詐欺取財罪，處有期徒刑伍月，如附表│
│    │        │八編號1至51、64所示物品，均沒收。             │
└──┴────┴───────────────────────┘
附表六：關於犯罪事實二部分
┌──┬────┬───────────────────────┐
│編號│ 被害人 │  所   犯   罪   名   及   應   處   刑   罰  │
├──┼────┼───────────────────────┤
│ 1  │康重輝  │李泱叡共同犯行使偽造公文書罪，處有期徒刑貳年陸│
│    │        │月，如附表一編號1所示之偽造公印文，如附表四編 │
│    │        │號1所示之偽造公印，如附表九編號2、3、4、6至10 │
│    │        │所示物品，均沒收。                            │
│    │        │                                              │
│    │        │馬嵩豪共同犯行使偽造公文書罪，處有期徒刑貳年陸│
│    │        │月，如附表一編號1所示之偽造公印文，如附表四編 │
│    │        │號1所示之偽造公印，如附表九編號2、3、4、6至10 │
│    │        │所示物品，均沒收。                            │
│    │        │                                              │
│    │        │                                              │
│    │        │曾憲勳共同犯行使偽造公文書罪，累犯，處有期徒刑│
│    │        │貳年陸月，如附表一編號1所示之偽造公印文，如附 │
│    │        │表四編號1所示之偽造公印，如附表九編號2、3、4、│
│    │        │6至10所示物品，均沒收。                       │
├──┼────┼───────────────────────┤
│ 2  │李美惠  │李泱叡共同犯行使偽造公文書罪，處有期徒刑壹年肆│
│    │        │月，如附表一編號2所示之偽造公印文、印文，如附 │
│    │        │表四編號2至5所示之偽造公印、印章，如附表九編號│
│    │        │2、3、4、6至10所示物品，均沒收。              │
│    │        │                                              │
│    │        │                                              │
│    │        │馬嵩豪共同犯行使偽造公文書罪，處有期徒刑壹年肆│
│    │        │月，如附表一編號2所示之偽造公印文、印文，如附 │
│    │        │表四編號2至5所示之偽造公印、印章，如附表九編號│
│    │        │2、3、4、6至10所示物品，均沒收。              │
│    │        │                                              │
│    │        │                                              │
│    │        │曾憲勳共同犯行使偽造公文書罪，累犯，處有期徒刑│
│    │        │壹年肆月，如附表一編號2所示之偽造公印文、印文 │
│    │        │，如附表四編號2至5所示之偽造公印、印章，如附表│
│    │        │九編號2、3、4、6至10所示物品，均沒收。        │
├──┼────┼───────────────────────┤
│ 3  │孫吳國英│李泱叡共同犯行使偽造公文書罪，處有期徒刑壹年參│
│    │        │月，如附表一編號3所示之偽造公印文、印文，如附 │
│    │        │表四編號6至11所示之偽造公印、印章，如附表九編 │
│    │        │號2、3、4、6至10所示物品，均沒收。            │
│    │        │                                              │
│    │        │                                              │
│    │        │馬嵩豪共同犯行使偽造公文書罪，處有期徒刑壹年參│
│    │        │月，如附表一編號3所示之偽造公印文、印文，如附 │
│    │        │表四編號6至11所示之偽造公印、印章，如附表九編 │
│    │        │號2、3、4、6至10所示物品，均沒收。            │
│    │        │                                              │
│    │        │                                              │
│    │        │曾憲勳共同犯行使偽造公文書罪，累犯，處有期徒刑│
│    │        │壹年參月，如附表一編號3所示之偽造公印文、印文 │
│    │        │，如附表四編號6至11所示之偽造公印、印章，如附 │
│    │        │表九編號2、3、4、6至10所示物品，均沒收。      │
├──┼────┼───────────────────────┤
│ 4  │陳淑真  │李泱叡共同犯行使偽造公文書罪，處有期徒刑壹年貳│
│    │        │月，如附表一編號4所示之偽造公印文、印文，如附 │
│    │        │表四編號12至15所示之偽造公印、印章，如附表九編│
│    │        │號3、4、11至13所示物品，均沒收。              │
│    │        │                                              │
│    │        │                                              │
│    │        │林建勳共同犯行使偽造公文書罪，處有期徒刑壹年貳│
│    │        │月，如附表一編號4所示之偽造公印文、印文，如附 │
│    │        │表四編號12至15所示之偽造公印、印章，如附表九編│
│    │        │號3、4、11至13所示物品，均沒收。              │
│    │        │                                              │
│    │        │                                              │
│    │        │程灝共同犯行使偽造公文書罪，處有期徒刑壹年貳月│
│    │        │，如附表一編號4所示之偽造公印文、印文，如附表 │
│    │        │四編號12至15所示之偽造公印、印章，如附表九編號│
│    │        │3、4、11至13所示物品，均沒收。                │
├──┼────┼───────────────────────┤
│ 5  │吳葉德  │李泱叡共同犯行使偽造公文書罪，處有期徒刑壹年伍│
│    │        │月，如附表一編號5所示之偽造公印文，如附表四編 │
│    │        │號1所示之偽造公印，如附表九編號3、4、11至13 所│
│    │        │示物品，均沒收。                              │
│    │        │                                              │
│    │        │                                              │
│    │        │林建勳共同犯行使偽造公文書罪，處有期徒刑壹年伍│
│    │        │月，如附表一編號5所示之偽造公印文，如附表四編 │
│    │        │號1所示之偽造公印，如附表九編號3、4、11至13 所│
│    │        │示物品，均沒收。                              │
│    │        │                                              │
│    │        │                                              │
│    │        │程灝共同犯行使偽造公文書罪，處有期徒刑壹年伍月│
│    │        │，如附表一編號5所示之偽造公印文，如附表四編號1│
│    │        │所示之偽造公印，如附表九編號3、4、11至13所示物│
│    │        │品，均沒收。                                  │
├──┼────┼───────────────────────┤
│ 6  │王雲霞  │李泱叡共同犯行使偽造公文書罪，處有期徒刑貳年，│
│    │        │如附表一編號6所示之偽造公印文，如附表四編號17 │
│    │        │所示之偽造公印，如附表九編號3、4、11至13所示物│
│    │        │品，均沒收。                                  │
│    │        │                                              │
│    │        │                                              │
│    │        │林建勳共同犯行使偽造公文書罪，處有期徒刑貳年，│
│    │        │如附表一編號6所示之偽造公印文，如附表四編號17 │
│    │        │所示之偽造公印，如附表九編號3、4、11至13所示物│
│    │        │品，均沒收。                                  │
│    │        │                                              │
│    │        │                                              │
│    │        │程灝共同犯行使偽造公文書罪，處有期徒刑貳年，如│
│    │        │附表一編號6所示之偽造公印文，如附表四編號17 所│
│    │        │示之偽造公印，如附表九編號3、4、11至13所示物品│
│    │        │，均沒收。                                    │
├──┼────┼───────────────────────┤
│ 7  │李竹芬  │李泱叡共同犯行使偽造公文書罪，處有期徒刑壹年肆│
│    │        │月，如附表一編號7所示之偽造公印文，如附表四編 │
│    │        │號16所示之偽造公印，如附表九編號3、4、13所示物│
│    │        │品，均沒收。                                  │
│    │        │                                              │
│    │        │                                              │
│    │        │林建勳共同犯行使偽造公文書罪，處有期徒刑壹年肆│
│    │        │月，如附表一編號7所示之偽造公印文，如附表四編 │
│    │        │號16至所示之偽造公印，如附表九編號3、4、13所示│
│    │        │物品，均沒收。                                │
├──┼────┼───────────────────────┤
│ 8  │顏雪靜  │李泱叡共同犯詐欺取財罪，處有期徒刑伍月，如附表│
│    │        │九編號1、3、4所示物品，均沒收。               │
│    │        │                                              │
│    │        │                                              │
│    │        │梁振盛共同犯詐欺取財罪，處有期徒刑伍月，如附表│
│    │        │九編號1、3、4所示物品，均沒收。               │
│    │        │                                              │
│    │        │                                              │
│    │        │洪紹議共同犯詐欺取財罪，處有期徒刑伍月，如附表│
│    │        │九編號1、3、4所示物品，均沒收。               │
│    │        │                                              │
│    │        │                                              │
│    │        │李毅共同犯詐欺取財罪，處有期徒刑伍月，如附表九│
│    │        │編號1、3、4所示物品，均沒收。                 │
├──┼────┼───────────────────────┤
│ 9  │蔣金頂  │李泱叡共同犯行使偽造公文書罪，處有期徒刑貳年，│
│    │        │如附表一編號9所示之偽造公印文、印文，如附表四 │
│    │        │編號18至20所示之偽造公印、印章，如附表九編號1 │
│    │        │、3、4所示物品，均沒收。                      │
│    │        │                                              │
│    │        │梁振盛共同犯行使偽造公文書罪，處有期徒刑貳年，│
│    │        │如附表一編號9所示之偽造公印文、印文，如附表四 │
│    │        │編號18至20所示之偽造公印、印章，如附表九編號1 │
│    │        │、3、4所示物品，均沒收。                      │
│    │        │                                              │
│    │        │                                              │
│    │        │洪紹議共同犯行使偽造公文書罪，處有期徒刑貳年，│
│    │        │如附表一編號9所示之偽造公印文、印文，如附表四 │
│    │        │編號18至20所示之偽造公印、印章，如附表九編號1 │
│    │        │、3、4所示物品，均沒收。                      │
│    │        │                                              │
│    │        │李毅共同犯行使偽造公文書罪，處有期徒刑貳年，如│
│    │        │附表一編號9所示之偽造公印文、印文，如附表四編 │
│    │        │號18至20所示之偽造公印、印章，如附表九編號1、3│
│    │        │、4所示物品，均沒收。                         │
├──┼────┼───────────────────────┤
│ 10 │游萬年  │李泱叡共同犯行使偽造公文書罪，處有期徒刑壹年肆│
│    │        │月，如附表九編號2、3、4所示物品，均沒收。     │
│    │        │                                              │
│    │        │                                              │
│    │        │葉進益共同犯行使偽造公文書罪，處有期徒刑壹年肆│
│    │        │月，如附表九編號2、3、4所示物品，均沒收。     │
│    │        │                                              │
│    │        │                                              │
│    │        │馬嵩豪共同犯行使偽造公文書罪，處有期徒刑壹年肆│
│    │        │月，如附表九編號2、3、4所示物品，均沒收。     │
│    │        │                                              │
│    │        │                                              │
├──┼────┼───────────────────────┤
│ 11 │姜瑞娣  │李泱叡共同犯行使偽造公文書罪，處有期徒刑壹年伍│
│    │        │月，如附表一編號11所示之偽造公印文，如附表四編│
│    │        │號16所示之偽造公印，如附表九編號1、3、4所示物 │
│    │        │品，均沒收。                                  │
│    │        │                                              │
│    │        │邱逸軒共同犯行使偽造公文書罪，處有期徒刑壹年伍│
│    │        │月，如附表一編號11所示之偽造公印文，如附表四編│
│    │        │號16所示之偽造公印，如附表九編號1、3、4所示物 │
│    │        │品，均沒收。                                  │
│    │        │                                              │
│    │        │梁振盛共同犯行使偽造公文書罪，處有期徒刑壹年伍│
│    │        │月，如附表一編號11所示之偽造公印文，如附表四編│
│    │        │號16所示之偽造公印，如附表九編號1、3、4所示物 │
│    │        │品，均沒收。                                  │
└──┴────┴───────────────────────┘
附表七：關於犯罪事實三部分
┌──┬────┬───────────────────────┐
│編號│ 被害人 │  所   犯   罪   名   及   應   處   刑   罰  │
├──┼────┼───────────────────────┤
│ 1  │林雲英  │李泱叡共同犯行使偽造公文書罪，處有期徒刑參年，│
│    │        │如附表二編號1所示之偽造公印文，如附表三所示之 │
│    │        │偽造印文，如附表四編號12、14所示之偽造公印，均│
│    │        │沒收。                                        │
├──┼────┼───────────────────────┤
│ 2  │許韶芹  │李泱叡共同犯行使偽造公文書罪，處有期徒刑壹年貳│
│    │        │月，如附表二編號2所示之偽造公印文、印文，如附 │
│    │        │表四編號12至15所示之偽造公印、印章，均沒收。  │
│    │        │                                              │
└──┴────┴───────────────────────┘
附表八：關於犯罪事實一查扣物品應沒收部分
┌──┬─────────────────┬──────────┐
│編號│  應 沒 收 之 物 品 及 其 數 量   │  備            註  │
├──┼─────────────────┼──────────┤
│ 1  │行動電話壹支（內含門號0000000000號│見臺灣臺中地方法院檢│
│    │SIM卡壹張）                       │察署99年度偵字第    │
│    │                                  │12846號偵查卷（卷九 │
│    │                                  │）第150頁扣押物品目 │
│    │                                  │錄表                │
├──┼─────────────────┼──────────┤
│ 2  │SAMSUNG牌行動電話壹支（內含門號   │見上開99年度偵字第  │
│    │0000000000號SIM卡壹張）           │12846號偵查卷（卷九 │
│    │                                  │）第128至133頁扣押物│
│    │                                  │品目錄表            │
├──┼─────────────────┼──────────┤
│ 3  │SAMSUNG牌行動電話壹支（內含門號   │同上編號2           │
│    │0000000000號SIM卡壹張）           │                    │
│    │                                  │                    │
├──┼─────────────────┼──────────┤
│ 4  │SAMSUNG牌行動電話壹支（內含門號   │同上編號2           │
│    │0000000000號SIM卡壹張）           │                    │
├──┼─────────────────┼──────────┤
│ 5  │NOKIA牌行動電話壹支（內含門號     │同上編號2           │
│    │0000000000號SIM卡壹張）           │                    │
├──┼─────────────────┼──────────┤
│ 6  │NOKIA牌行動電話壹支（內含門號     │同上編號2           │
│    │0000000000號SIM卡壹張）           │                    │
├──┼─────────────────┼──────────┤
│ 7  │NOKIA牌行動電話壹支（內含門號     │同上編號2           │
│    │0000000000號SIM卡壹張）           │                    │
├──┼─────────────────┼──────────┤
│ 8  │NOKIA牌行動電話壹支（內含門號     │同上編號2           │
│    │0000000000號SIM卡壹張）           │                    │
├──┼─────────────────┼──────────┤
│ 9  │LG牌行動電話壹支                  │同上編號2           │
├──┼─────────────────┼──────────┤
│ 10 │SAMSUNG牌行動電話壹支             │同上編號2           │
├──┼─────────────────┼──────────┤
│ 11 │NOKIA牌行動電話伍支               │同上編號2           │
├──┼─────────────────┼──────────┤
│ 12 │行動電話門號0000000000號SIM卡壹張 │同上編號2           │
├──┼─────────────────┼──────────┤
│ 13 │行動電話門號0000000000號SIM卡壹張 │同上編號2           │
├──┼─────────────────┼──────────┤
│ 14 │行動電話門號0000000000號SIM卡壹張 │同上編號2           │
├──┼─────────────────┼──────────┤
│ 15 │行動電話門號0000000000號SIM卡壹張 │同上編號2           │
├──┼─────────────────┼──────────┤
│ 16 │行動電話門號0000000000號SIM卡壹張 │同上編號2           │
├──┼─────────────────┼──────────┤
│ 17 │行動電話門號0000000000號SIM卡壹張 │同上編號2           │
├──┼─────────────────┼──────────┤
│ 18 │行動電話門號0000000000號SIM卡壹張 │同上編號2           │
├──┼─────────────────┼──────────┤
│ 19 │行動電話門號0000000000號SIM卡壹張 │同上編號2           │
├──┼─────────────────┼──────────┤
│ 20 │行動電話門號0000000000號SIM卡壹張 │同上編號2           │
├──┼─────────────────┼──────────┤
│ 21 │行動電話門號0000000000號SIM卡壹張 │同上編號2           │
├──┼─────────────────┼──────────┤
│ 22 │行動電話門號0000000000號SIM卡壹張 │同上編號2           │
├──┼─────────────────┼──────────┤
│ 23 │行動電話門號0000000000號SIM卡壹張 │同上編號2           │
├──┼─────────────────┼──────────┤
│ 24 │行動電話門號0000000000號SIM卡壹張 │同上編號2           │
├──┼─────────────────┼──────────┤
│ 25 │行動電話門號0000000000號SIM卡壹張 │同上編號2           │
├──┼─────────────────┼──────────┤
│ 26 │行動電話門號0000000000號SIM卡壹張 │同上編號2           │
├──┼─────────────────┼──────────┤
│ 27 │行動電話門號0000000000號SIM卡壹張 │同上編號2           │
├──┼─────────────────┼──────────┤
│ 28 │行動電話門號0000000000號SIM卡壹張 │同上編號2           │
├──┼─────────────────┼──────────┤
│ 29 │行動電話門號0000000000號SIM卡壹張 │同上編號2           │
├──┼─────────────────┼──────────┤
│ 30 │行動電話門號0000000000號SIM卡壹張 │同上編號2           │
├──┼─────────────────┼──────────┤
│ 31 │行動電話門號0000000000號SIM卡壹張 │同上編號2           │
├──┼─────────────────┼──────────┤
│ 32 │行動電話門號0000000000號SIM卡壹張 │同上編號2           │
├──┼─────────────────┼──────────┤
│ 33 │行動電話門號0000000000號SIM卡壹張 │同上編號2           │
├──┼─────────────────┼──────────┤
│ 34 │行動電話門號0000000000號SIM卡壹張 │同上編號2           │
├──┼─────────────────┼──────────┤
│ 35 │行動電話門號0000000000號SIM卡壹張 │同上編號2           │
├──┼─────────────────┼──────────┤
│ 36 │行動電話門號0000000000號SIM卡壹張 │同上編號2           │
├──┼─────────────────┼──────────┤
│ 37 │行動電話門號0000000000號SIM卡壹張 │同上編號2           │
├──┼─────────────────┼──────────┤
│ 38 │行動電話門號0000000000號SIM卡壹張 │同上編號2           │
├──┼─────────────────┼──────────┤
│ 39 │行動電話門號SIM卡貳張             │同上編號2           │
├──┼─────────────────┼──────────┤
│ 40 │NOKIA牌行動電話壹支（內含門號     │見上開99年度偵字第  │
│    │0000000000號SIM卡壹張）           │12846號偵查卷（卷九 │
│    │                                  │）第139至144頁扣押物│
│    │                                  │品目錄表            │
├──┼─────────────────┼──────────┤
│ 41 │NOKIA牌行動電話壹支（內含門號     │同上編號40          │
│    │0000000000號SIM卡壹張）           │                    │
├──┼─────────────────┼──────────┤
│ 42 │NOKIA牌行動電話壹支（內含門號     │同上編號40          │
│    │0000000000號SIM卡壹張）           │                    │
├──┼─────────────────┼──────────┤
│ 43 │NOKIA牌行動電話壹支（內含門號     │同上編號40          │
│    │0000000000號SIM卡壹張）           │                    │
├──┼─────────────────┼──────────┤
│ 44 │NOKIA牌行動電話壹支（內含門號     │同上編號40          │
│    │0000000000號SIM卡壹張）           │                    │
├──┼─────────────────┼──────────┤
│ 45 │NOKIA牌行動電話壹支（內含門號     │同上編號40          │
│    │0000000000號SIM卡壹張）           │                    │
├──┼─────────────────┼──────────┤
│ 46 │NOKIA牌行動電話壹支（內含門號SIM卡│同上編號40          │
│    │壹張）                            │                    │
├──┼─────────────────┼──────────┤
│ 47 │ANYCALL牌行動電話壹支（內含門號   │同上編號40          │
│    │0000000000號SIM卡壹張）           │                    │
├──┼─────────────────┼──────────┤
│ 48 │ANYCALL牌行動電話壹支             │同上編號40          │
├──┼─────────────────┼──────────┤
│ 49 │金融銀行帳號筆記簿壹本            │同上編號40          │
├──┼─────────────────┼──────────┤
│ 50 │銀行地址筆記簿壹本                │同上編號40          │
├──┼─────────────────┼──────────┤
│ 51 │超鋒快遞送貨單參張                │同上編號40          │
├──┼─────────────────┼──────────┤
│ 52 │華南商業銀行帳號「000000000000」  │同上編號40          │
│    │號金融卡壹張                      │                    │
├──┼─────────────────┼──────────┤
│ 53 │板信商業銀行帳號「00000000000000」│同上編號40          │
│    │號金融卡壹張                      │                    │
├──┼─────────────────┼──────────┤
│ 54 │彰化銀行帳號「00000000000000」號金│同上編號40          │
│    │融卡壹張                          │                    │
├──┼─────────────────┼──────────┤
│ 55 │臺北富邦商業銀行帳號「000000000000│同上編號40          │
│    │」號VISA金融卡壹張                │                    │
├──┼─────────────────┼──────────┤
│ 56 │永豐商業銀行帳號「00000000000000」│同上編號40          │
│    │號金融卡壹張                      │                    │
├──┼─────────────────┼──────────┤
│ 57 │永豐商業銀行帳號「00000000000000」│同上編號40          │
│    │號金融卡壹張                      │                    │
├──┼─────────────────┼──────────┤
│ 58 │臺灣土地銀行帳號「000000000000」號│同上編號40          │
│    │帳戶存摺壹本（含金融卡壹張、「高鈺│                    │
│    │茹」印章壹枚、身分證影本壹張、提款│                    │
│    │明細肆張）                        │                    │
├──┼─────────────────┼──────────┤
│ 59 │第一商業銀行帳號「00000000000」號 │同上編號40          │
│    │帳戶之存摺壹本（含金融卡壹張、「邱│                    │
│    │嘉裕」印章壹枚、身分證影本壹張）  │                    │
├──┼─────────────────┼──────────┤
│ 60 │臺灣新光商業銀行帳號              │同上編號40          │
│    │「0000000000000」號帳戶之存摺壹本 │                    │
│    │（含「楊湘灝」印章壹枚、身分證影本│                    │
│    │壹張、提款明細貳張）              │                    │
├──┼─────────────────┼──────────┤
│ 61 │臺灣土地銀行帳號「000000000000」號│同上編號40          │
│    │帳戶存摺壹本（含金融卡壹張、「邱惠│                    │
│    │慈」印章壹枚、身分證影本壹張、提款│                    │
│    │明細貳張）                        │                    │
├──┼─────────────────┼──────────┤
│ 62 │臺灣土地銀行帳號「000000000000」號│同上編號40          │
│    │帳戶存摺壹本（含金融卡壹張、「薛毅│                    │
│    │華」印章壹枚、身分證影本壹張）    │                    │
├──┼─────────────────┼──────────┤
│ 63 │臺灣土地銀行帳號「000000000000」號│同上編號40          │
│    │帳戶存摺壹本（含金融卡壹張、「林國│                    │
│    │進」印章壹枚、身分證影本壹張、提款│                    │
│    │明細貳張）                        │                    │
├──┼─────────────────┼──────────┤
│ 64 │台新國際商業銀行帳號              │同上編號40          │
│    │「00000000000000」號帳戶之存摺壹本│                    │
│    │（含金融卡壹張、「蔡昆修」印章壹枚│                    │
│    │、身分證影本壹張、提款明細肆張）  │                    │
└──┴─────────────────┴──────────┘
附表九：關於犯罪事實二查扣物品應沒收部分
┌──┬─────────────────┬──────────┐
│編號│  應 沒 收 之 物 品 及 其 數 量   │  備            註  │
├──┼─────────────────┼──────────┤
│ 1  │福特牌白色自用小客車壹臺（引擎號碼│見臺中縣警察局大甲分│
│    │00000000X號）                     │局中縣甲警偵字第    │
│    │                                  │0000000000號刑案偵查│
│    │                                  │卷第71頁扣押物品目錄│
│    │                                  │表                  │
├──┼─────────────────┼──────────┤
│ 2  │中華牌銀色自用小客車壹臺（引擎號碼│同上編號1           │
│    │4G18J040888號）                   │                    │
├──┼─────────────────┼──────────┤
│ 3  │停用空手機伍拾支                  │見上開中縣甲警偵字第│
│    │                                  │0000000000號刑案偵查│
│    │                                  │卷第75頁扣押物品目錄│
│    │                                  │表                  │
├──┼─────────────────┼──────────┤
│ 4  │NOKIA牌黑色行動電話壹支（內含門號 │見上開中縣甲警偵字第│
│    │0000000000號SIM卡壹張）           │0000000000號刑案偵查│
│    │                                  │卷第81頁扣押物品目錄│
│    │                                  │表                  │
├──┼─────────────────┼──────────┤
│ 5  │偽造「臺灣省臺北地檢署印」公印壹枚│見上開中縣甲警偵字第│
│    │                                  │0000000000號刑案偵查│
│    │                                  │卷第107頁扣押物品目 │
│    │                                  │錄表（即附表四編號17│
│    │                                  │所示公印）          │
├──┼─────────────────┼──────────┤
│ 6  │NOKIA牌行動電話壹支（內含編號     │見上開中縣甲警偵字第│
│    │KAS088D643846號易付卡壹張）       │0000000000號刑案偵查│
│    │                                  │卷第133頁扣押物品目 │
│    │                                  │錄表                │
├──┼─────────────────┼──────────┤
│ 7  │NOKIA牌行動電話壹支（內含編號     │同上編號6           │
│    │000000000000000號易付卡壹張）     │                    │
├──┼─────────────────┼──────────┤
│ 8  │NOKIA牌行動電話壹支（內含編號     │同上編號6           │
│    │000000000000000號易付卡壹張）     │                    │
├──┼─────────────────┼──────────┤
│ 9  │NOKIA牌行動電話壹支（內含編號     │同上編號6           │
│    │000000000000號易付卡壹張）        │                    │
├──┼─────────────────┼──────────┤
│ 10 │衛星導航機壹臺                    │同上編號6           │
├──┼─────────────────┼──────────┤
│ 11 │筆記型電腦壹臺                    │見上開中縣甲警偵字第│
│    │                                  │0000000000號刑案偵查│
│    │                                  │卷第278頁扣押物品目 │
│    │                                  │錄表                │
├──┼─────────────────┼──────────┤
│ 12 │印表機壹臺                        │同上編號11          │
├──┼─────────────────┼──────────┤
│ 13 │行動電話壹支（內含門號0000000000號│見臺灣臺中地方法院檢│
│    │SIM卡壹張）                       │察署98年度他字第5112│
│    │                                  │號偵查卷（卷二）第  │
│    │                                  │135頁扣押物品目錄表 │
└──┴─────────────────┴──────────┘